【裁判字號】    97,上重訴,38
【裁判日期】    980106
【裁判案由】    違反毒品危害防制條例
【裁判全文】
臺灣高等法院臺中分院刑事判決        97年度上重訴字第38號
上  訴  人  臺灣彰化地方法院檢察署檢察官
上  訴  人
即  被  告  己○○
                    （現另案於台灣台中女子監獄執行中）
指定辯護人  林更祐  律師
上  訴  人
即  被  告  甲○○
                    （現另案於台灣彰化監獄執行中）
選任辯護人  鄭秀珠  律師
上列上訴人等因被告等違反毒品危害防制條例案件，不服臺灣彰
化地方法院96年度訴字第2678號中華民國97年5月29日第一審判
決（起訴案號：臺灣彰化地方法院檢察署96年度偵字第11156號
、第11535號），提起上訴，本院判決如下：
    主    文
原判決關於甲○○有罪部分及己○○部分均撤銷。
甲○○所犯如附表壹所示之罪，各處如附表壹「主文欄」所示之
刑（含主刑、從刑）。應執行有期徒刑參拾年，扣案如附表編
號壹、編號肆所示之物均沒收銷燬之，如附表編號貳、編號
、編號伍、編號陸、編號柒所示之物及扣案因販賣第二級毒品所
得之價金新臺幣肆仟捌佰元、未扣案因販賣第一、二級毒品所得
之價金合計新臺幣壹拾壹萬壹仟陸佰伍拾元均沒收，其中未扣案
之新臺幣肆萬陸仟伍佰元如全部或一部不能沒收時，以其財產抵
償之；另未扣案之新臺幣肆萬元部分，如全部或一部不能沒收時
，以其與己○○之財產連帶抵償之；另未扣案之新臺幣貳萬伍仟
壹佰伍拾元部分，如全部或一部不能沒收時，以其與午○○之財
產連帶抵償之；未扣案販賣第一級毒品所得香菸肆包沒收，如全
部或一部不能沒收時，應與午○○連帶追徵其價額。
己○○所犯如附表貳所示之罪，各處如附表貳「主文欄」所示之
刑（含主刑、從刑）。應執行有期徒刑拾捌年，扣案如附表編
號壹、編號肆所示之物均沒收銷燬之，如附表編號貳、編號
、編號伍、編號陸所示之物，均沒收，未扣案因販賣第一、二級
毒品所得之價金合計新臺幣肆萬元沒收，如全部或一部不能沒收
時，以其與甲○○之財產連帶抵償之。
其他上訴駁回。
    犯罪事實
一、甲○○（綽號「萬宗」）曾於民國（下同）91年間因連續施
    用第二級毒品、持有第一級毒品等案件，經臺灣彰化地方法
    院以91年度易字第274號刑事判決分別判處有期徒刑6月、3
    月，應執行有期徒刑8月確定；復於92年間因施用第2級毒品
    案件，經同院以92年度易字第575號刑事判決判處有期徒刑7
    月確定，經移送接續執行後，於93年11月15日因縮刑期滿執
    行完畢；復於94年間因違反電子遊戲場業管理條例案件，經
    同院以94年度員簡字第436號刑事簡易判決判處有期徒刑3月
    確定，於94年12月19日易科罰金執行完畢。詎甲○○猶不知
    悔改，與己○○（綽號「東東」）均明知海洛因、甲基安非
    他命分別屬毒品危害防制條例第2條第2項第1、2款規定之第
    一、二級毒品，非經許可，不得販入、賣出，為圖取不法利
    益，乃由甲○○獨自各次基於販賣第一級毒品海洛因、第二
    級毒品甲基安非他命以營利之犯意【按指犯罪事實欄一(四)1.
    2.3.8.9.、(六)11.12.13.、(七)1.、(八)1.至11.、(九)1.至4.、(十)、(十一)
    部分】；或甲○○與己○○2人，各次共同基於販賣第一級
    毒品海洛因、第二級毒品甲基安非他命以營利之犯意聯絡【
    按指犯罪事實欄一(二)、(三)、(四)4.至7.、(五)1.3.4.、(六)14.至
    、(七)2.、(八)12.13.20.、(九)5.6.7.部分】；或甲○○與午○○（
    業經原審另案判處罪刑在案）2人，各次共同基於販賣第一
    級毒品海洛因、第二級毒品甲基安非他命以營利之犯意聯絡
    【按指犯罪事實欄一(一)、(四)10.、(五)2.、(六)1.至10.、(七)3.、(八)
    14.至19.、(九)8.至11.部分】，不利用電話與購毒者聯絡，而由
    經他人介紹得知購毒管道之購毒者，自行前往甲○○位於彰
    化縣大村鄉○○路408巷85號住處，再由甲○○自己出面交
    易，或由己○○、午○○出面交易第一級毒品海洛因、第二
    級毒品甲基安非他命後，再由甲○○提供第一級毒品海洛因
    供己○○、午○○施用之方式，於下列時、地先後販賣第一
    級毒品海洛因、第二級毒品甲基安非他命犯行：
  (一)販賣予子○○部分：於96年10月11日下午1時15分，甲○○
    與午○○共同基於販賣第一級毒品海洛因以營利之犯意聯絡
    ，由經友人介紹得知購毒管道之子○○逕自騎乘機車前往甲○○位於彰化縣大村鄉○○路408巷85號住處外，向午○○
    表示要向甲○○購買價格新臺幣（下同）5百元之海洛因，
    並將購買之現金5百元交予午○○後，由午○○進入屋內，
    將子○○購買海洛因之現金交給甲○○後，並向甲○○拿取
    海洛因1包（淨重0.06公克，空包裝重0.26公克）至屋外交
    予子○○，以此方式，販賣價格5百元之海洛因1次予子○○
    ，甲○○、午○○共同得款5百元。
  (二)販賣予庚○○部分：於96年10月15日上午7時許，甲○○另
    行起意，與己○○共同基於販賣第一級毒品海洛因以營利之
    犯意聯絡，由經友人介紹得知購毒管道之庚○○逕自騎乘機
    車前往甲○○位於上址住處外，向己○○表示要購買價格1
    千元之海洛因，並將購買之現金1千元交與己○○後，經己○○告知庚○○先自行騎乘機車至四周逛逛，己○○再至前
    揭屋外前之圳溝前橋墩上，取出藏匿於石頭下之海洛因後，
    進入上開屋內，將庚○○購買海洛因之現金交給甲○○，並
    向甲○○拿取海洛因1包後，以前揭方式將海洛因交予庚○○，而販賣價格1千元之海洛因予庚○○1次，甲○○、己○○共同得款1千元。
  (三)販賣予辛○○部分：於96年7月中旬某日下午6、7時許，甲○○與己○○另行起意，共同基於販賣第一級毒品海洛因以
    營利之犯意聯絡，由經己○○介紹得知購毒管道之辛○○前
    往甲○○位於上址住處，向甲○○表示要購買價格1千元之
    海洛因，並將1千元現金交予甲○○後，經甲○○指示辛○○先至屋外等候，甲○○再推由己○○將海洛因1包交給辛○○，以前揭方式，共同販賣價格1千元之海洛因予辛○○1
    次，甲○○、己○○共同得款1千元。
  (四)販賣予丑○○部分：
    1.於96年8月1日上午11時許，甲○○另行起意，基於販賣第
      一級毒品海洛因、第二級毒品甲基安非他命以營利之犯意
      ，由經友人介紹得知購毒管道之丑○○前往甲○○位於上
      址住處，向甲○○表示要購買價格各1千元之海洛因、甲
      基安非他命，並將現金2千元交予甲○○後，甲○○隨即
      將海洛因、甲基安非他命各1包交給丑○○，以前揭方式
      ，販賣價格各1千元之海洛因、甲基安非他命予丑○○各1
      次，甲○○共得款2千元。
    2.於96年8月2日上午11時許，甲○○另行起意，基於販賣第
      一級毒品海洛因、第二級毒品甲基安非他命以營利之犯意
      ，由丑○○前往甲○○位於上址住處，向甲○○表示要購
      買價格各1千元之海洛因、甲基安非他命，並將現金2千元
      交予甲○○後，隨即由甲○○同時將海洛因、甲基安非他
      命各1包交給丑○○，以前揭方式，同時販賣價格各1千元
      之海洛因、甲基安非他命予丑○○1次，甲○○共得款2千
      元。
    3.於96年8月5日中午12時許，甲○○另行起意，基於販賣第
      一級毒品海洛因、第二級毒品甲基安非他命以營利之犯意
      ，由丑○○前往甲○○位於上址住處，向甲○○表示要購
      買價格各1千元之海洛因、甲基安非他命，並將現金2千元
      交予甲○○後，甲○○再要求丑○○自行至前揭屋外，取
      出其藏匿於該處石頭下之海洛因、甲基安非他命，以前揭
      方式同時將海洛因、甲基安非他命各1包交予丑○○，同
      時販賣價格各1千元之海洛因、甲基安非他命予丑○○1次
      ，甲○○得款2千元。
    4.於96年8月10日上午10時許，甲○○與己○○另行起意，
      共同基於販賣第一級毒品海洛因、第二級毒品甲基安非他
      命以營利之犯意聯絡，由丑○○前往甲○○位於上址住處
      ，向己○○表示要購買價格各1千元之海洛因、甲基安非
      他命，並將現金2千元交予己○○後，己○○則將前揭丑
      ○○購買海洛因、甲基安非他命之現金2千元交給甲○○
      ，並向甲○○拿取海洛因、甲基安非他命各1包後，再同
      時將海洛因、甲基安非他命各1包交予丑○○，以此方式
      ，同時販賣價格各1千元之海洛因、甲基安非他命予丑○○1次，甲○○、己○○共同得款2千元。
    5.於96年8月11日上午或下午某時許，甲○○與己○○另行
      起意，共同基於販賣第一級毒品海洛因、第二級毒品甲基
      安非他命以營利之犯意聯絡，由丑○○前往甲○○位於上
      址住處，向己○○表示要購買價格各1千元之海洛因、甲
      基安非他命，並將現金2千元交予己○○後，己○○則將
      前揭丑○○購買海洛因、甲基安非他命之現金2千元交給
      甲○○，並向甲○○拿取海洛因、甲基安非他命各1包後
      ，再同時將海洛因、甲基安非他命各1包交予丑○○，以
      此方式，同時販賣價格各1千元之海洛因、甲基安非他命
      予丑○○1次，甲○○、己○○共同得款2千元。
    6.於96年8月12日上午或下午某時許，甲○○與己○○另行
      起意，共同基於販賣第一級毒品海洛因、第二級毒品甲基
      安非他命以營利之犯意聯絡，由丑○○前往甲○○位於上
      址住處，向己○○表示要購買價格各1千元之海洛因、甲
      基安非他命，並將現金2千元交予己○○後，己○○則將
      前揭丑○○購買海洛因、甲基安非他命之現金2千元交給
      甲○○，並向甲○○拿取海洛因、甲基安非他命各1包後
      ，再同時將海洛因、甲基安非他命各1包交予丑○○，以
      此方式，同時販賣價格各1千元之海洛因、甲基安非他命
      予丑○○1次，甲○○、己○○共同得款2千元。
    7.於96年8月13日上午或下午某時許，甲○○與己○○另行
      起意，共同基於販賣第一級毒品海洛因、第二級毒品甲基
      安非他命以營利之犯意聯絡，意圖營利，由丑○○前往甲○○位於上址住處，向己○○表示要購買價格各1千元之
      海洛因、甲基安非他命，並將現金2千元交予己○○後，
      己○○則將前揭丑○○購買海洛因、甲基安非他命之現金
      2元交給甲○○，並向甲○○拿取海洛因、甲基安非他命
      各1包後，再同時將海洛因、甲基安非他命各1包交予丑○○，以此方式，同時販賣價格各1千元之海洛因、甲基安
      非他命予丑○○1次，甲○○、己○○共同得款2千元。
    8.於96年8月間某日（前揭犯罪事實欄一(四)1.至7.所示販賣
      時間以外之時間），甲○○另行起意，基於販賣第一級毒
      品海洛因、第二級毒品甲基安非他命以營利之犯意，由丑
      ○○前往甲○○位於上址住處，向甲○○表示要購買價格
      各1千元之海洛因、甲基安非他命，並將現金2千元交予甲○○後，甲○○再要求丑○○自行至前揭屋外，取出其藏
      匿於石頭下之海洛因、甲基安非他命，以前揭方式同時將
      海洛因、甲基安非他命各1包交予丑○○，同時販賣價格
      各1千元之海洛因、甲基安非他命予丑○○1次，甲○○得
      款2千元。
    9.於96年8月18日某時許，甲○○另行起意，基於販賣第一
      級毒品海洛因、第二級毒品甲基安非他命以營利之犯意，
      由丑○○前往甲○○位於上址住處，向甲○○表示要購買
      價格各1千元之海洛因、甲基安非他命，並將現金2千元交
      予甲○○後，甲○○再要求丑○○自行至前揭屋外，取出
      其藏匿於石頭下之海洛因、甲基安非他命，以前揭方式同
      時將海洛因、甲基安非他命各1包交予丑○○，同時販賣
      價格各1千元之海洛因、甲基安非他命予丑○○1次，甲○○得款2千元。
    10.於96年8月中旬某日下午3時許（前揭犯罪事實欄一(四)1.至
      9.所示販賣時間以外之時間），甲○○與午○○另行起意
      ，共同基於販賣第一級毒品海洛因、第二級毒品甲基安非
      他命以營利之犯意聯絡，由丑○○前往甲○○位於上址住
      處，向午○○表示要購買價格各1千元之海洛因、甲基安
      非他命，並將現金2千元交予午○○後，午○○則將前揭
      丑○○購買海洛因、甲基安非他命之現金2千元交給甲○○，並向甲○○拿取海洛因、甲基安非他命各1包後，再
      同時將海洛因、甲基安非他命交予丑○○，以此方式，同
      時販賣價格各1千元之海洛因、甲基安非他命予丑○○1次
      ，甲○○、午○○共同得款2千元。
  (五)販賣予壬○○部分：
    1.於96年9月底某日上午7時許，甲○○、己○○另行起意，
      共同基於販賣第一級毒品海洛因以營利之犯意聯絡，由經
      友人介紹得知購毒管道之壬○○逕自前往甲○○位於上址
      住處外，向己○○表示要購買價格1千元之海洛因，並將
      現金1千元交予己○○後，己○○則將購買海洛因之現金1
      千元交給甲○○，並向甲○○拿取海洛因1包後，再將海
      洛因交與壬○○，以此方式，販賣價格1千元之海洛因予
      壬○○1次，甲○○、己○○共同得款1千元。
    2.於96年10月初某日上午7時30分，甲○○、午○○另行起
      意，共同基於販賣第一級毒品海洛因以營利之犯意聯絡，
      由壬○○逕自前往甲○○位於上址住處外，向午○○表示
      要購買價格1千元之海洛因，並將現金850元交予午○○後
      ，午○○則將購買海洛因之現金850元交給甲○○，並向
      甲○○拿取海洛因1包後，再將海洛因交與壬○○，以此
      方式，販賣價格1千元之海洛因予壬○○1次，甲○○、午
      ○○共同得款850元，壬○○則尚積欠甲○○、午○○前
      揭購買海洛因毒品之價金150元。
    3.於前揭犯罪事實欄一(五)2.所示販賣時間後約1週某日上午7
      時許，甲○○、己○○另行起意，共同基於販賣第一級毒
      品海洛因以營利之犯意聯絡，由壬○○逕自前往甲○○位
      於上址住處外，向己○○表示要購買價格1千元之海洛因
      ，並將現金1千元交予己○○後，己○○則將前揭壬○○
      購買海洛因之現金1千元交給甲○○，並向甲○○拿取海
      洛因1包後，再將海洛因交與壬○○，以此方式，販賣價
      格1千元之海洛因予壬○○1次，甲○○、己○○共同得款
      1千元。
    4.於96年11月1日上午6時許，甲○○、己○○另行起意，共
      同基於販賣第一級毒品海洛因以營利之犯意聯絡，由壬○○逕自前往甲○○位於上址住處外，向己○○表示要購買
      價格1千元之海洛因，並將購買之現金1千元交予己○○後
      ，己○○則將前揭壬○○購買海洛因之現金1千元交給甲○○，並向甲○○拿取海洛因1包後，再將海洛因交予壬○○，以此方式，販賣價格1千元之海洛因予壬○○1次，
      甲○○、己○○共同得款1千元。
  (六)販賣與寅○○部分：
    1.於96年8月中旬某日起，甲○○與午○○另行起意，基於
      販賣第一級毒品海洛因以營利之犯意聯絡，由經友人己○○介紹得知購毒管道之寅○○前往甲○○位於上址住處，
      向午○○表示要購買價格1千元之海洛因，並將現金1千元
      交予午○○後，午○○則將前揭寅○○購買海洛因之現金
      1千元交給甲○○，並向甲○○拿取海洛因1包後，再將海
      洛因交與寅○○，以此方式，販賣價格1千元之海洛因予
      寅○○1次，甲○○、午○○共同得款1千元。
    2.於前揭犯罪事實欄一(六)1.所示販賣時間後之某日至犯罪事
      實欄一(六)3.所示販賣時間之間之某日，甲○○與午○○另
      行起意，基於販賣第一級毒品海洛因以營利之犯意聯絡，
      由寅○○前往甲○○位於上址住處，向午○○表示要購買
      價格1千元之海洛因，並將現金1千元交予午○○後，午○○則將前揭寅○○購買海洛因之現金1千元交給甲○○，
      並向甲○○拿取海洛因1包後，再將海洛因交予寅○○，
      以此方式，販賣價格1千元之海洛因予寅○○1次，甲○○
      、午○○共同得款1千元。
    3.於前揭犯罪事實欄一(六)2.所示販賣時間後至犯罪事實欄一
      (六)4.所示販賣時間之間之某日，甲○○與午○○另行起意
      ，基於販賣第一級毒品海洛因以營利之犯意聯絡，由寅○○前往甲○○位於上址住處，向午○○表示要購買價格1
      千元之海洛因，並將現金1千元交予午○○後，午○○則
      將前揭寅○○購買海洛因之現金1千元交給甲○○，並向
      甲○○拿取海洛因1包後，再將海洛因交予寅○○，以此
      方式，販賣價格1千元之海洛因予寅○○1次，甲○○、午
      ○○共同得款1千元。
    4.於前揭犯罪事實欄一(六)3.所示販賣時間後至犯罪事實欄一
      (六)5.所示販賣時間之間之某日，甲○○與午○○另行起意
      ，基於販賣第一級毒品海洛因以營利之犯意聯絡，由寅○○前往甲○○位於上址住處，向午○○表示要購買價格1
      千元之海洛因，並將現金1千元交予午○○後，午○○則
      將前揭寅○○購買海洛因之現金1千元交給甲○○，並向
      甲○○拿取海洛因1包後，再將海洛因交予寅○○，以此
      方式，販賣價格1千元之海洛因予寅○○1次，甲○○、午
      ○○共同得款1千元。
    5.於前揭犯罪事實欄一(六)4.所示販賣時間後至犯罪事實欄一
      (六)6.所示販賣時間之間之某日，甲○○與午○○另行起意
      ，基於販賣第一級毒品海洛因以營利之犯意聯絡，由寅○○前往甲○○位於上址住處，向午○○表示要購買價格1
      千元之海洛因，並將購買之現金1千元交予午○○後，午
      ○○則將前揭寅○○購買海洛因之現金1千元交給甲○○
      ，並向甲○○拿取海洛因1包後，再將海洛因交予寅○○
      ，以此方式，販賣價格1千元之海洛因予寅○○1次，甲○○、午○○共同得款1千元。
    6.於前揭犯罪事實欄一(六)5.所示販賣時間後至犯罪事實欄一
      (六)7.所示販賣時間之間之某日，甲○○與午○○另行起意
      ，基於販賣第一級毒品海洛因以營利之犯意聯絡，由寅○○前往甲○○位於上址住處，向午○○表示要購買價格1
      千元之海洛因，並將購買之現金1千元交予午○○後，午
      ○○則將前揭寅○○購買海洛因之現金1千元交給甲○○
      ，並向甲○○拿取海洛因1包後，再將海洛因交予寅○○
      ，以此方式，販賣價格1千元之海洛因予寅○○1次，甲○○、午○○共同得款1千元。
    7.於前揭犯罪事實欄一(六)6.所示販賣時間後至犯罪事實欄一
      (六)8.所示販賣時間之間之某日，甲○○與午○○另行起意
      ，基於販賣第一級毒品海洛因以營利之犯意聯絡，意圖營
      利，由寅○○前往甲○○位於上址住處，向午○○表示要
      購買價格1千元之海洛因，並將1千元交予午○○後，午○○則將前揭寅○○購買海洛因之現金1千元交給甲○○，
      並向甲○○拿取海洛因1包後，再將海洛因交予寅○○，
      以此方式，販賣價格1千元之海洛因予寅○○1次，甲○○
      、午○○共同得款1千元。
    8.於前揭犯罪事實欄一(六)7.所示販賣時間後至犯罪事實欄一
      (六)9.所示販賣時間之間之某日，甲○○與午○○另行起意
      ，基於販賣第一級毒品海洛因以營利之犯意聯絡，由寅○○前往甲○○位於上址住處，向午○○表示要購買價格1
      千元之海洛因，並將購買之現金1千元交予午○○後，午
      ○○則將前揭寅○○購買海洛因之現金1千元交給甲○○
      ，並向甲○○拿取海洛因1包後，再將海洛因交予寅○○
      ，以此方式，販賣價格1千元之海洛因予寅○○1次，甲○○、午○○共同得款1千元。
    9.於前揭犯罪事實欄一(六)8.所示販賣時間後至犯罪事實欄一
      (六)10.所示販賣時間之間之某日，甲○○與午○○另行起意
      ，基於販賣第一級毒品海洛因以營利之犯意聯絡，由寅○○前往甲○○位於上址住處，向午○○表示要購買價格1
      千元之海洛因，並將現金1千元交予午○○後，午○○則
      將前揭寅○○購買海洛因之現金1千元交給甲○○，並向
      甲○○拿取海洛因1包後，再將海洛因交予寅○○，以此
      方式，販賣價格1千元之海洛因予寅○○1次，甲○○、午
      ○○共同得款1千元。
    10.於前揭犯罪事實欄一(六)9.所示販賣時間後至96年10月11日
      止之間之某日，甲○○與午○○另行起意，基於販賣第一
      級毒品海洛因以營利之犯意聯絡，由寅○○前往甲○○位
      於上址住處，向午○○表示要購買價格1千元之海洛因，
      並將現金1千元交予午○○後，午○○則將前揭寅○○購
      買海洛因之現金1千元交給甲○○，並向甲○○拿取海洛
      因1包後，再將海洛因交予寅○○，以此方式，販賣價格1
      千元之海洛因予寅○○1次，甲○○、午○○共同得款1千
      元。
    11.於96年6月1日晚上零時許，甲○○另行起意，基於販賣第
      一級毒品海洛因以營利之犯意，由寅○○前往甲○○位於
      上址住處，向甲○○表示要購買價格1千元之海洛因，並
      將現金1千元交予甲○○後，甲○○再將海洛因1包交予寅
      ○○，以此方式，販賣價格1千元之海洛因予寅○○1次，
      甲○○得款1千元。
    12.於96年6月2日上午10時許，甲○○另行起意，基於販賣第
      一級毒品海洛因以營利之犯意，由寅○○前往甲○○位於
      上址住處，向甲○○表示要購買價格1千元之海洛因，並
      將現金1千元交予甲○○後，甲○○再將海洛因1包交予寅
      ○○，以此方式，販賣價格1千元之海洛因予寅○○1次，
      甲○○得款1千元。
    13.於96年10月22日下午2時許，甲○○另行起意，基於販賣
      第一級毒品海洛因以營利之犯意，由寅○○前往甲○○位
      於上址住處，向甲○○表示要購買價格1千元之海洛因，
      並將現金1千元交予甲○○後，甲○○再將海洛因1包交予
      寅○○，以此方式，販賣價格1千元之海洛因予寅○○1次
      ，甲○○得款1千元。
    14.於96年11月初某日下午2時許，甲○○與己○○另行起意
      ，基於販賣第一級毒品海洛因以營利之犯意聯絡，由寅○○前往甲○○位於上址住處，向己○○表示要購買價格1
      千元之海洛因，並將現金1千元交予己○○後，己○○則
      將前揭寅○○購買海洛因之現金1千元交給甲○○，並向
      甲○○拿取海洛因1包後，再將海洛因交予寅○○，以此
      方式，販賣價格1千元之海洛因予寅○○1次，甲○○、己○○共同得款1千元。
    15.於前揭犯罪事實欄一(六)14.所示販賣時間後至犯罪事實欄一
      (六)16.所示販賣時間之間之某日，甲○○與己○○另行起意
      ，基於販賣第一級毒品海洛因以營利之犯意聯絡，由寅○○前往甲○○位於上址住處，向己○○表示要購買價格1
      千元之海洛因，並將現金1千元交予己○○後，己○○則
      將前揭寅○○購買海洛因之現金1千元交給甲○○，並向
      甲○○拿取海洛因1包後，再將海洛因交予寅○○，以此
      方式，販賣價格1千元之海洛因予寅○○1次，甲○○、己○○共同得款1千元。
    16.於前揭犯罪事實欄一(六)15.所示販賣時間後至犯罪事實欄一
      (六)17.所示販賣時間之間之某日，甲○○與己○○另行起意
      ，基於販賣第一級毒品海洛因以營利之犯意聯絡，由寅○○前往甲○○位於上址住處，向己○○表示要購買價格1
      千元之海洛因，並將現金1千元交予己○○後，己○○則
      將前揭寅○○購買海洛因之現金1千元交給甲○○，並向
      甲○○拿取海洛因1包後，再將海洛因交予寅○○，以此
      方式，販賣價格1千元之海洛因予寅○○1次，甲○○、己○○共同得款1千元。
    17.於前揭犯罪事實欄一(六)16.所示販賣時間後至犯罪事實欄一
      (六)18.所示販賣時間之間之某日，甲○○與己○○另行起意
      ，基於販賣第一級毒品海洛因以營利之犯意聯絡，由寅○○前往甲○○位於上址住處，向己○○表示要購買價格1
      千元之海洛因，並將現金1千元交予己○○後，己○○則
      將前揭寅○○購買海洛因之現金1千元交給甲○○，並向
      甲○○拿取海洛因1包後，再將海洛因交予寅○○，以此
      方式，販賣價格1千元之海洛因予寅○○1次，甲○○、己○○共同得款1千元。
    18.於前揭犯罪事實欄一(六)17.所示販賣時間後至犯罪事實欄一
      (六)19.所示販賣時間之間之某日，甲○○與己○○另行起意
      ，基於販賣第一級毒品海洛因以營利之犯意聯絡，由寅○○前往甲○○位於上址住處，向己○○表示要購買價格1
      千元之海洛因，並將現金1千元交予己○○後，己○○則
      將前揭寅○○購買海洛因之現金1千元交給甲○○，並向
      甲○○拿取海洛因1包後，再將海洛因交予寅○○，以此
      方式，販賣價格1千元之海洛因予寅○○1次，甲○○、己○○共同得款1千元。
    19.於前揭犯罪事實欄一(六)18.所示販賣時間後至犯罪事實欄一
      (六)20.所示販賣時間之間之某日，甲○○與己○○另行起意
      ，基於販賣第一級毒品海洛因以營利之犯意聯絡，由寅○○前往甲○○位於上址住處，向己○○表示要購買價格1
      千元之海洛因，並將購買之現金1千元交予己○○後，己○○則將前揭寅○○購買海洛因之現金1千元交給甲○○
      ，並向甲○○拿取海洛因1包後，再將海洛因交予寅○○
      ，以此方式，販賣價格1千元之海洛因予寅○○1次，甲○○、己○○共同得款1千元。
    20.於前揭犯罪事實欄一(六)19.所示販賣時間後至犯罪事實欄一
      (六)所示販賣時間之間之某日，甲○○與己○○另行起意
      ，基於販賣第一級毒品海洛因以營利之犯意聯絡，由寅○○前往甲○○位於上址住處，向己○○表示要購買價格1
      千元之海洛因，並將現金1千元交予己○○後，己○○則
      將前揭寅○○購買海洛因之現金1千元交給甲○○，並向
      甲○○拿取海洛因1包後，再將海洛因交予寅○○，以此
      方式，販賣價格1千元之海洛因予寅○○1次，甲○○、己○○共同得款1千元。
    於前揭犯罪事實欄一(六)20.所示販賣時間後至犯罪事實欄一
      (六)所示販賣時間之間之某日，甲○○與己○○另行起意
      ，基於販賣第一級毒品海洛因以營利之犯意聯絡，由寅○○前往甲○○位於上址住處，向己○○表示要購買價格1
      千元之海洛因，並將現金1千元交予己○○後，己○○則
      將前揭寅○○購買海洛因之現金1千元交給甲○○，並向
      甲○○拿取海洛因1包後，再將海洛因交予寅○○，以此
      方式，販賣價格1千元之海洛因予寅○○1次，甲○○、己○○共同得款1千元。
    於前揭犯罪事實欄一(六)所示販賣時間後至犯罪事實欄一
      (六)所示販賣時間之間之某日，甲○○與己○○另行起意
      ，基於販賣第一級毒品海洛因以營利之犯意聯絡，由寅○○前往甲○○位於上址住處，向己○○表示要購買價格1
      千元之海洛因，並將現金1千元交予己○○後，己○○則
      將前揭寅○○購買海洛因之現金1千元交給甲○○，並向
      甲○○拿取海洛因1包後，再將海洛因交予寅○○，以此
      方式，販賣價格1千元之海洛因予寅○○1次，甲○○、己○○共同得款1千元。
    於前揭犯罪事實欄一(六)所示販賣時間後至犯罪事實欄一
      (六)所示販賣時間之間之某日，甲○○與己○○另行起意
      ，基於販賣第一級毒品海洛因以營利之犯意聯絡，由寅○○前往甲○○位於上址住處，向己○○表示要購買價格1
      千元之海洛因，並將現金1千元交予己○○後，己○○則
      將前揭寅○○購買海洛因之現金1千元交給甲○○，並向
      甲○○拿取海洛因1包後，再將海洛因交予寅○○，以此
      方式，販賣價格1千元之海洛因予寅○○1次，甲○○、己○○共同得款1千元。
    於前揭犯罪事實欄一(六)所示販賣時間後至犯罪事實欄一
      (六)所示販賣時間之間之某日，甲○○與己○○另行起意
      ，基於販賣第一級毒品海洛因以營利之犯意聯絡，由寅○○前往甲○○位於上址住處，向己○○表示要購買價格1
      千元之海洛因，並將現金1千元交予己○○後，己○○則
      將前揭寅○○購買海洛因之現金1千元交給甲○○，並向
      甲○○拿取海洛因1包後，再將海洛因交予寅○○，以此
      方式，販賣價格1千元之海洛因予寅○○1次，甲○○、己○○共同得款1千元。
    於前揭犯罪事實欄一(六)所示販賣時間後至犯罪事實欄一
      (六)所示販賣時間之間之某日，甲○○與己○○另行起意
      ，基於販賣第一級毒品海洛因以營利之犯意聯絡，由寅○○前往甲○○位於上址住處，向己○○表示要購買價格1
      千元之海洛因，並將現金1千元交予己○○後，己○○則
      將前揭寅○○購買海洛因之現金1千元交給甲○○，並向
      甲○○拿取海洛因1包後，再將海洛因交予寅○○，以此
      方式，販賣價格1千元之海洛因予寅○○1次，甲○○、己○○共同得款1千元。
    於前揭犯罪事實欄一(六)所示販賣時間後至犯罪事實欄一
      (六)所示販賣時間之間之某日，甲○○與己○○另行起意
      ，基於販賣第一級毒品海洛因以營利之犯意聯絡，由寅○○前往甲○○位於上址住處，向己○○表示要購買價格1
      千元之海洛因，並將現金1千元交予己○○後，己○○則
      將前揭寅○○購買海洛因之現金1千元交給甲○○，並向
      甲○○拿取海洛因1包後，再將海洛因交予寅○○，以此
      方式，販賣價格1千元之海洛因予寅○○1次，甲○○、己○○共同得款1千元。
    於前揭犯罪事實欄一(六)所示販賣時間後至犯罪事實欄一
      (六)所示販賣時間之間之某日，甲○○與己○○另行起意
      ，基於販賣第一級毒品海洛因以營利之犯意聯絡，由寅○○前往甲○○位於上址住處，向己○○表示要購買價格1
      千元之海洛因，並將現金1千元交予己○○後，己○○則
      將前揭寅○○購買海洛因之現金1千元交給甲○○，並向
      甲○○拿取海洛因1包後，再將海洛因交予寅○○，以此
      方式，販賣價格1千元之海洛因予寅○○1次，甲○○、己○○共同得款1千元。
    於前揭犯罪事實欄一(六)所示販賣時間後至犯罪事實欄一
      (六)所示販賣時間之間之某日，甲○○與己○○另行起意
      ，基於販賣第一級毒品海洛因以營利之犯意聯絡，由寅○○前往甲○○位於上址住處，向己○○表示要購買價格1
      千元之海洛因，並將現金1千元交予己○○後，己○○則
      將前揭寅○○購買海洛因之現金1千元交給甲○○，並向
      甲○○拿取海洛因1包後，再將海洛因交予寅○○，以此
      方式，販賣價格1千元之海洛因予寅○○1次，甲○○、己○○共同得款1千元。
    於前揭犯罪事實欄一(六)所示販賣時間後至犯罪事實欄一
      (六)所示販賣時間之間之某日，甲○○與己○○另行起意
      ，基於販賣第一級毒品海洛因以營利之犯意聯絡，由寅○○前往甲○○位於上址住處，向己○○表示要購買價格1
      千元之海洛因，並將現金1千元交予己○○後，己○○則
      將前揭寅○○購買海洛因之現金1千元交給甲○○，並向
      甲○○拿取海洛因1包後，再將海洛因交予寅○○，以此
      方式，販賣價格1千元之海洛因予寅○○1次，甲○○、己○○共同得款1千元。
    於前揭犯罪事實欄一(六)所示販賣時間後至犯罪事實欄一
      (六)所示販賣時間之間之某日，甲○○與己○○另行起意
      ，基於販賣第一級毒品海洛因以營利之犯意聯絡，由寅○○前往甲○○位於上址住處，向己○○表示要購買價格1
      千元之海洛因，並將現金1千元交予己○○後，己○○則
      將前揭寅○○購買海洛因之現金1千元交給甲○○，並向
      甲○○拿取海洛因1包後，再將海洛因交予寅○○，以此
      方式，販賣價格1千元之海洛因予寅○○1次，甲○○、己○○共同得款1千元。
    於96年11月21日，甲○○與己○○另行起意，基於販賣第
      一級毒品海洛因以營利之犯意聯絡，由寅○○前往甲○○
      位於上址住處，向己○○表示要購買價格1千元之海洛因
      ，並將現金1千元交予己○○後，己○○則將前揭寅○○
      購買海洛因之現金1千元交給甲○○，並向甲○○拿取海
      洛因1包後，再將海洛因交予寅○○，以此方式，販賣價
      格1千元之海洛因予寅○○1次，甲○○、己○○共同得款
      1千元。
    於前揭犯罪事實欄一(六)1.至所示販賣時間以外之96年11
      月間之某日，甲○○與己○○另行起意，基於販賣第二級
      毒品甲基安非他命以營利之犯意聯絡，由寅○○前往甲○○位於上址住處，向己○○表示要購買價格1千元之甲基
      安非他命，並將現金1千元交予己○○後，己○○則將前
      揭寅○○購買甲基安非他命之現金1千元交給甲○○，並
      向甲○○拿取甲基安非他命1包後，再將甲基安非他命交
      予寅○○，以此方式，販賣價格1千元之甲基安非他命予
      寅○○1次，甲○○、己○○共同得款1千元。
  (七)販賣予卯○○部分：
    1.於96年6月初某日上午10時許、於前揭犯罪事實欄一
      (七)1.所示販賣時間後之2、3日、於於前揭犯罪事實欄
      一(七)1.所示販賣時間後之隔日，甲○○分別3次另行起
      意，基於販賣第一級毒品海洛因以營利之犯意，由經友人
      介紹得知購毒管道之卯○○前往甲○○位於上址住處，向
      甲○○表示要購買價格1千元或5百元之海洛因，並將現金
      1千元或5百元交予甲○○後，甲○○再將海洛因交予卯○○，以此方式，分別販賣價格1千元之海洛因2次、價格5
      百元之海洛因1次予卯○○，甲○○合計得款2千5百元。
    2.於96年9月初某日、於前揭犯罪事實欄一(七)2.所示
      販賣時間後之1、2日、於於前揭犯罪事實欄一(七)2.所
      示販賣時間後之1、2日，甲○○與己○○分別3次另行起
      意，基於販賣第一級毒品海洛因以營利之犯意聯絡，由卯
      ○○前往甲○○位於上址住處，向己○○表示要購買價格
      1千元或5百元之海洛因，並將現金1千元或5百元交予己○○後，己○○再將海洛因交予卯○○，以此方式，分別販
      賣價格1千元之海洛因1次、價格5百元之海洛因2次予卯○○，甲○○、己○○合計得款2千元。
    3.於96年9月中旬某日、於前揭犯罪事實欄一(七)3.所
      示販賣時間後之1、2日、於於前揭犯罪事實欄一(七)3.
      所示販賣時間後之1、2日，甲○○與午○○分別3次另行
      起意，基於販賣第一級毒品海洛因以營利之犯意聯絡，由
      卯○○前往甲○○位於上址住處，向午○○表示要購買價
      格1千元或5百元之海洛因，並將現金1千元或5百元交予午
      ○○後，午○○再將海洛因交予卯○○，以此方式，分別
      販賣價格1千元之海洛因1次、價格5百元之海洛因2次予卯
      ○○，其中1次交易5百元，卯○○除給付現金3百元外，
      尚有以每包價值50元香菸4包（合計2百元）抵償2百元予
      甲○○、午○○支付。甲○○、午○○合計得款1千8百元
      。
  (八)販賣予辰○○部分：
    1.於96年6月中旬某日下午約1時許，甲○○另行起意，基於
      販賣第一級毒品海洛因以營利之犯意，由經友人介紹得知
      購毒管道之辰○○前往甲○○位於上址住處，向甲○○表
      示要購買價格1千元之海洛因，並將現金1千元交予甲○○
      後，甲○○再將海洛因1包交予辰○○，以此方式，販賣
      價格1千元之海洛因予辰○○1次，甲○○得款1千元。
    2.於前揭犯罪事實欄一(八)1.所示販賣時間後之2、3日，甲○○另行起意，基於販賣第一級毒品海洛因以營利之犯意，
      由辰○○前往甲○○位於上址住處，向甲○○表示要購買
      價格1千元之海洛因，並將現金1千元交予甲○○後，甲○○再將海洛因1包交予辰○○，以此方式，販賣價格1千元
      之海洛因予辰○○1次，甲○○得款1千元。
    3.於前揭犯罪事實欄一(八)2.所示販賣時間後之2、3日，甲○○另行起意，基於販賣第1級毒品海洛因以營利之犯意，
      由辰○○前往甲○○位於上址住處，向甲○○表示要購買
      價格1千元之海洛因，並將現金1千元交予甲○○後，甲○○再將海洛因1包交予辰○○，以此方式，販賣價格1千元
      之海洛因予辰○○1次，甲○○得款1千元。
    4.於前揭犯罪事實欄一(八)3.所示販賣時間後之2、3日，甲○○另行起意，基於販賣第一級毒品海洛因以營利之犯意，
      由辰○○前往甲○○位於上址住處，向甲○○表示要購買
      價格1千元之海洛因，並將現金1千元交予甲○○後，甲○○再將海洛因1包交予辰○○，以此方式，販賣價格1千元
      之海洛因予辰○○1次，甲○○得款1千元。
    5.於前揭犯罪事實欄一(八)4.所示販賣時間後之2、3日，甲○○另行起意，基於販賣第一級毒品海洛因以營利之犯意，
      由辰○○前往甲○○位於上址住處，向甲○○表示要購買
      價格1千元之海洛因，並將現金1千元交予甲○○後，甲○○再將海洛因1包交予辰○○，以此方式，販賣價格1千元
      之海洛因予辰○○1次，甲○○得款1千元。
    6.於前揭犯罪事實欄一(八)5.所示販賣時間後之2、3日，甲○○另行起意，基於販賣第一級毒品海洛因以營利之犯意，
      由辰○○前往甲○○位於上址住處，向甲○○表示要購買
      價格1千元之海洛因，並將購買之現金1千元交予甲○○後
      ，甲○○再將海洛因1包交予辰○○，以此方式，販賣價
      格1千元之海洛因予辰○○1次，甲○○得款1千元。
    7.於前揭犯罪事實欄一(八)6.所示販賣時間後之2、3日，甲○○另行起意，基於販賣第一級毒品海洛因以營利之犯意，
      由辰○○前往甲○○位於上址住處，向甲○○表示要購買
      價格1千元之海洛因，並將現金1千元交予甲○○後，甲○○再將海洛因1包交予辰○○，以此方式，販賣價格1千元
      之海洛因予辰○○1次，甲○○得款1千元。
    8.於前揭犯罪事實欄一(八)7.所示販賣時間後之2、3日，甲○○另行起意，基於販賣第一級毒品海洛因以營利之犯意，
      由辰○○前往甲○○位於上址住處，向甲○○表示要購買
      價格1千元之海洛因，並將現金1千元交予甲○○後，甲○○再將海洛因1包交予辰○○，以此方式，販賣價格1千元
      之海洛因予辰○○1次，甲○○得款1千元。
    9.於前揭犯罪事實欄一(八)8.所示販賣時間後之2、3日，甲○○另行起意，基於販賣第一級毒品海洛因以營利之犯意，
      由辰○○前往甲○○位於上址住處，向甲○○表示要購買
      價格1千元之海洛因，並將購買之現金1千元交予甲○○後
      ，甲○○再將海洛因1包交予辰○○，以此方式，販賣價
      格1千元之海洛因予辰○○1次，甲○○得款1千元。
    10.於前揭犯罪事實欄一(八)9.所示販賣時間後之2、3日，甲○○另行起意，基於販賣第一級毒品海洛因以營利之犯意，
      由辰○○前往甲○○位於上址住處，向甲○○表示要購買
      價格1千元之海洛因，並將現金1千元交予甲○○後，甲○○再將海洛因1包交予辰○○，以此方式，販賣價格1千元
      之海洛因予辰○○1次，甲○○得款1千元。
    11.於前揭犯罪事實欄一(八)1.至10.所示販賣時間以外之96年8
      月中旬之某日，甲○○另行起意，基於販賣第一級毒品海
      洛因以營利之犯意，由辰○○前往甲○○位於上址住處，
      向甲○○表示要購買價格1千元之海洛因，並將現金1千元
      交予甲○○後，甲○○再將海洛因1包交予辰○○，以此
      方式，販賣價格1千元之海洛因予辰○○1次，甲○○得款
      1千元。
    12.於前揭犯罪事實欄一(八)1.至11.所示販賣時間以外之96年9
      月初某日，甲○○與己○○另行起意，基於販賣第一級毒
      品海洛因以營利之犯意聯絡，由辰○○前往甲○○位於上
      址住處，向己○○表示要購買價格1千元之海洛因，並將
      現金1千元交予己○○後，己○○則將前揭辰○○購買海
      洛因之現金1千元交給甲○○，並向甲○○拿取海洛因1包
      後，再將海洛因交予辰○○，以此方式，販賣價格1千元
      之海洛因予辰○○1次，甲○○、己○○共同得款1千元。
    13.於前揭犯罪事實欄一(八)12.所示販賣時間後之2、3日（即96
      年10月11日之前），甲○○與己○○另行起意，基於販賣
      第一級毒品海洛因以營利之犯意聯絡，由辰○○前往甲○○位於上址住處，向己○○表示要購買價格1千元之海洛
      因，並將現金1千元交予己○○後，己○○則將前揭辰○○購買海洛因之現金1千元交給甲○○，並向甲○○拿取
      海洛因1包後，再將海洛因交予辰○○，以此方式，販賣
      價格1千元之海洛因予辰○○1次，甲○○、己○○共同得
      款1千元。
    14.於前揭犯罪事實欄一(八)1.至13.所示販賣時間以外之96年8
      月中旬某日，甲○○與午○○另行起意，基於販賣第一級
      毒品海洛因以營利之犯意聯絡，由辰○○前往甲○○位於
      上址住處，向午○○表示要購買價格1千元之海洛因，並
      將現金1千元交予午○○後，午○○則將前揭辰○○購買
      海洛因之現金1千元交給甲○○，並向甲○○拿取海洛因1
      包後，再將海洛因交予辰○○，以此方式，販賣價格1千
      元之海洛因予辰○○1次，甲○○、午○○共同得款1千元
      。
    15.於前揭犯罪事實欄一(八)14.所示販賣時間後之2、3日，甲○○與午○○另行起意，基於販賣第一級毒品海洛因以營利
      之犯意聯絡，由辰○○前往甲○○位於上址住處，向午○○表示要購買價格1千元之海洛因，並將現金1千元交予午
      ○○後，午○○則將前揭辰○○購買海洛因之現金1千元
      交給甲○○，並向甲○○拿取海洛因1包後，再將海洛因
      交予辰○○，以此方式，販賣價格1千元之海洛因予辰○○1次，甲○○、午○○共同得款1千元。
    16.於前揭犯罪事實欄一(八)15.所示販賣時間後之2、3日，甲○○與午○○另行起意，基於販賣第一級毒品海洛因以營利
      之犯意聯絡，由辰○○前往甲○○位於上址住處，向午○○表示要購買價格1千元之海洛因，並將現金1千元交予午
      ○○後，午○○則將前揭辰○○購買海洛因之現金1千元
      交給甲○○，並向甲○○拿取海洛因1包後，再將海洛因
      交予辰○○，以此方式，販賣價格1千元之海洛因予辰○○1次，甲○○、午○○共同得款1千元。
    17.於前揭犯罪事實欄一(八)16.所示販賣時間後之2、3日，甲○○與午○○另行起意，基於販賣第一級毒品海洛因以營利
      之犯意聯絡，由經友人介紹得知購毒管道之辰○○前往甲○○位於上址住處，向午○○表示要購買價格1千元之海
      洛因，並將現金1千元交予午○○後，午○○則將前揭辰
      ○○購買海洛因之現金1千元交給甲○○，並向甲○○拿
      取海洛因1包後，再將海洛因交予辰○○，以此方式，販
      賣價格1千元之海洛因予辰○○1次，甲○○、午○○共同
      得款1千元。
    18.於前揭犯罪事實欄一(八)17.所示販賣時間後之2、3日，甲○○與午○○另行起意，基於販賣第一級毒品海洛因以營利
      之犯意聯絡，由辰○○前往甲○○位於上址住處，向午○○表示要購買價格1千元之海洛因，並將現金1千元交予午
      ○○後，午○○則將前揭辰○○購買海洛因之現金1千元
      交給甲○○，並向甲○○拿取海洛因1包後，再將海洛因
      交予辰○○，以此方式，販賣價格1千元之海洛因予辰○○1次，甲○○、午○○共同得款1千元。
    19.於前揭犯罪事實欄一(八)18.所示販賣時間後之2、3日，甲○○與午○○另行起意，基於販賣第一級毒品海洛因以營利
      之犯意聯絡，由辰○○前往甲○○位於上址住處，向午○○表示要購買價格1千元之海洛因，並將現金1千元交予午
      ○○後，午○○則將前揭辰○○購買海洛因之現金1千元
      交給甲○○，並向甲○○拿取海洛因1包後，再將海洛因
      交予辰○○，以此方式，販賣價格1千元之海洛因予辰○○1次，甲○○、午○○共同得款1千元。
    20.於前揭犯罪事實欄一(八)1.至19.所示販賣時間以外之96年9
      月底某日，甲○○與己○○另行起意，基於販賣第一級毒
      品海洛因以營利之犯意聯絡，由辰○○前往甲○○位於上
      址住處，向己○○表示要購買價格1千元之海洛因，並將
      現金1千元交予己○○後，己○○則將前揭辰○○購買海
      洛因之現金1千元交給甲○○，並向甲○○拿取海洛因1包
      後，再將海洛因交予辰○○，以此方式，販賣價格1千元
      之海洛因予辰○○1次，甲○○、己○○共同得款1千元。
  (九)販賣予巳○○部分：
    1.於96年4月初某日下午4時許，甲○○另行起意，基於販賣
      第一級毒品海洛因以營利之犯意，由經友人介紹得知購毒
      管道之巳○○前往甲○○位於上址住處，向甲○○表示要
      購買價格1千元之海洛因，並將現金1千元交予甲○○後，
      甲○○再將海洛因1包交予巳○○，以此方式，販賣價格1
      千元之海洛因予巳○○1次，甲○○得款1千元。
    2.於前揭犯罪事實欄一(九)1.所示販賣時間後之某日至犯罪事
      實欄一(九)3.所示販賣時間之間之某日，甲○○另行起意，
      基於販賣第一級毒品海洛因以營利之犯意，由巳○○前往
      甲○○位於上址住處，向甲○○表示要購買價格1千元之
      海洛因，並將購買之現金1千元交予甲○○後，甲○○再
      將海洛因1包交予巳○○，以此方式，販賣價格1千元之海
      洛因予巳○○1次，甲○○得款1千元。
    3.於前揭犯罪事實欄一(九)2.所示販賣時間後之某日至犯罪事
      實欄一(九)4.所示販賣時間之間之某日，甲○○另行起意，
      基於販賣第一級毒品海洛因以營利之犯意，由巳○○前往
      甲○○位於上址住處，向甲○○表示要購買價格1千元之
      海洛因，並將現金1千元交予甲○○後，甲○○再將海洛
      因1包交予巳○○，以此方式，販賣價格1千元之海洛因予
      巳○○1次，甲○○得款1千元。
    4.於前揭犯罪事實欄一(九)3.所示販賣時間後之某日至犯罪事
      實欄一(九)5.所示販賣時間之間之某日，甲○○另行起意，
      基於販賣第一級毒品海洛因以營利之犯意，由巳○○前往
      甲○○位於上址住處，向甲○○表示要購買價格1千元之
      海洛因，並將購買之現金1千元交予甲○○後，甲○○再
      將海洛因1包交予巳○○，以此方式，販賣價格1千元之海
      洛因予巳○○1次，甲○○得款1千元。
    5.於前揭犯罪事實欄一(九)4.所示販賣時間後之某日至犯罪事
      實欄一(九)6.所示販賣時間之間之某日，甲○○與己○○另
      行起意，基於販賣第一級毒品海洛因以營利之犯意聯絡，
      由巳○○前往甲○○位於上址住處，向己○○表示要購買
      價格1千元之海洛因，並將現金1千元交予己○○後，己○○則將前揭巳○○購買海洛因之現金1千元交給甲○○，
      並向甲○○拿取海洛因1包後，再將海洛因交予巳○○，
      以此方式，販賣價格1千元之海洛因予巳○○1次，甲○○
      、己○○共同得款1千元。
    6.於前揭犯罪事實欄一(九)1.至5.所示販賣時間以外之96年6
      月底間之某日，甲○○與己○○另行起意，基於販賣第一
      級毒品海洛因以營利之犯意聯絡，由巳○○前往甲○○位
      於上址住處，向己○○表示要購買價格1千元之海洛因，
      並將現金1千元交予己○○後，己○○則將前揭巳○○購
      買海洛因之現金1千元交給甲○○，並向甲○○拿取海洛
      因1包後，再將海洛因交予巳○○，以此方式，販賣價格1
      千元之海洛因予巳○○1次，甲○○、己○○共同得款1千
      元。
    7.於前揭犯罪事實欄一(九)1.至6.所示販賣時間以外之96年8
      月中旬之某日，甲○○與己○○另行起意，基於販賣第一
      級毒品海洛因以營利之犯意聯絡，由巳○○前往甲○○位
      於上址住處，向己○○表示要購買價格1千元之海洛因，
      並將現金1千元交予己○○後，己○○則將前揭巳○○購
      買海洛因之現金1千元交給甲○○，並向甲○○拿取海洛
      因1包後，再將海洛因交予巳○○，以此方式，販賣價格1
      千元之海洛因予巳○○1次，甲○○、己○○共同得款1千
      元。
    8.於前揭犯罪事實欄一(九)7.所示販賣時間以後之某日至犯罪
      事實欄一(九)9.所示販賣時間之間之某日，甲○○與午○○
      另行起意，基於販賣第一級毒品海洛因以營利之犯意聯絡
      ，由巳○○前往甲○○位於上址住處，向午○○表示要購
      買價格1千元之海洛因，並將現金1千元交予午○○後，午
      ○○則將前揭巳○○購買海洛因之現金1千元交給甲○○
      ，並向甲○○拿取海洛因1包後，再將海洛因交予巳○○
      ，以此方式，販賣價格1千元之海洛因予巳○○1次，甲○○、午○○共同得款1千元。
    9.於前揭犯罪事實欄一(九)8.所示販賣時間以後之某日至犯罪
      事實欄一(九)10.所示販賣時間之間之某日，甲○○與午○○
      另行起意，基於販賣第一級毒品海洛因以營利之犯意聯絡
      ，由巳○○前往甲○○位於上址住處，向午○○表示要購
      買價格1千元之海洛因，並將購買之現金1千元交予午○○
      後，午○○則將前揭巳○○購買海洛因之現金1千元交給
      甲○○，並向甲○○拿取海洛因1包後，再將海洛因交予
      巳○○，以此方式，販賣價格1千元之海洛因予巳○○1次
      ，甲○○、午○○共同得款1千元。
    10.於前揭犯罪事實欄一(九)9.所示販賣時間以後之某日至犯罪
      事實欄一(九)11.所示販賣時間之間之某日，甲○○與午○○
      另行起意，基於販賣第一級毒品海洛因以營利之犯意聯絡
      ，由巳○○前往甲○○位於上址住處，向午○○表示要購
      買價格1千元之海洛因，並將現金1千元交予午○○後，午
      ○○則將前揭巳○○購買海洛因之現金1千元交給甲○○
      ，並向甲○○拿取海洛因1包後，再將海洛因交予巳○○
      ，以此方式，販賣價格1千元之海洛因予巳○○1次，甲○○、午○○共同得款1千元。
    11.於前揭犯罪事實欄一(九)1.至11.所示販賣時間以外之96年9
      月底之某日，甲○○與午○○另行起意，基於販賣第一級
      毒品海洛因以營利之犯意聯絡，由巳○○前往甲○○位於
      上址住處，向午○○表示要購買價格1千元之海洛因，並
      將現金1千元交予午○○後，午○○則將前揭巳○○購買
      海洛因之現金1千元交給甲○○，並向甲○○拿取海洛因1
      包後，再將海洛因交予巳○○，以此方式，販賣價格1千
      元之海洛因予巳○○1次，甲○○、午○○共同得款1千元
      。
  (十)販賣予癸○○部分：
    1.於96年11月28日下午約4、5時許，甲○○另行起意，基於
      販賣第一級毒品海洛因以營利之犯意，由經友人介紹得知
      購毒管道之癸○○前往甲○○位於上址住處，向甲○○表
      示要購買價格3千元之海洛因，並將現金3千元交予甲○○
      後，甲○○再將海洛因1包交予癸○○，以此方式，販賣
      價格1千元之海洛因予癸○○1次，甲○○得款3千元。
    2.於96年11月20幾日下午約4、5時許，甲○○另行起意，基
      於販賣第二級毒品甲基安非他命以營利之犯意，由癸○○
      前往甲○○位於上址住處，向甲○○表示要購買價格3千
      元之甲基安非他命，並將現金3千元交予甲○○後，甲○○再將甲基安非他命1包交予癸○○，以此方式，販賣價
      格1千元之甲基安非他命予癸○○1次，甲○○得款3千元
      。
    3.於96年11月30日上午8時許，甲○○另行起意，基於販賣
      第二級毒品甲基安非他命以營利之犯意，由癸○○前往甲○○位於上址住處，向甲○○表示要購買價格4千8百元之
      甲基安非他命，並將現金4千8百元交予甲○○後，甲○○
      再將甲基安非他命2包（合計驗前淨重1.3985公克，驗後
      淨重1.3643公克）交予癸○○，以此方式，販賣價格4千8
      百元之甲基安非他命予癸○○1次，甲○○得款4千8百元
      。
  (十一)販賣予己○○部分：
    1.於95年年底某日，甲○○另行起意，基於販賣第一級毒品
      海洛因以營利之犯意，由經友人介紹得知購毒管道之己○○前往甲○○位於上址住處，向甲○○表示要購買價格1
      千元之海洛因，並將現金1千元交予甲○○後，甲○○再
      將海洛因1包交予己○○，以此方式，販賣價格1千元之海
      洛因予己○○1次，甲○○得款1千元。
    2.於前揭犯罪事實欄一(十一)1.所示販賣時間以後之某日至犯罪
      事實欄一(十一)3.所示販賣時間之間之某日，甲○○另行起意
      ，基於販賣第一級毒品海洛因以營利之犯意，由己○○前
      往甲○○位於上址住處，向甲○○表示要購買價格1千元
      之海洛因，並將購買之現金1千元交予甲○○後，甲○○
      再將海洛因1包交予己○○，以此方式，販賣價格1千元之
      海洛因予己○○1次，甲○○得款1千元。
    3.於前揭犯罪事實欄一(十一)2.所示販賣時間以後之某日至犯罪
      事實欄一(十一)4.所示販賣時間之間之某日，甲○○另行起意
      ，基於販賣第一級毒品海洛因以營利之犯意，由己○○前
      往甲○○位於上址住處，向甲○○表示要購買價格1千元
      之海洛因，並將現金1千元交予甲○○後，甲○○再將海
      洛因1包交予己○○，以此方式，販賣價格1千元之海洛因
      予己○○1次，甲○○得款1千元。
    4.於前揭犯罪事實欄一(十一)3.所示販賣時間以後之某日至犯罪
      事實欄一(十一)5.所示販賣時間之間之某日，甲○○另行起意
      ，基於販賣第一級毒品海洛因以營利之犯意，由己○○前
      往甲○○位於上址住處，向甲○○表示要購買價格1千元
      之海洛因，並將現金1千元交予甲○○後，甲○○再將海
      洛因1包交予己○○，以此方式，販賣價格1千元之海洛因
      予己○○1次，甲○○得款1千元。
    5.於前揭犯罪事實欄一(十一)4.所示販賣時間以後之某日至犯罪
      事實欄一(十一)6.所示販賣時間之間之某日，甲○○另行起意
      ，基於販賣第一級毒品海洛因以營利之犯意，由己○○前
      往甲○○位於上址住處，向甲○○表示要購買價格1千元
      之海洛因，並將現金1千元交予甲○○後，甲○○再將海
      洛因1包交予己○○，以此方式，販賣價格1千元之海洛因
      予己○○1次，甲○○得款1千元。
    6.於前揭犯罪事實欄一(十一)5.所示販賣時間以後之某日至犯罪
      事實欄一(十一)7.所示販賣時間之間之某日，甲○○另行起意
      ，基於販賣第一級毒品海洛因以營利之犯意，由己○○前
      往甲○○位於上址住處，向甲○○表示要購買價格1千元
      之海洛因，並將現金1千元交予甲○○後，甲○○再將海
      洛因1包交予己○○，以此方式，販賣價格1千元之海洛因
      予己○○1次，甲○○得款1千元。
    7.於前揭犯罪事實欄一(十一)6.所示販賣時間以後之某日至犯罪
      事實欄一(十一)8.所示販賣時間之間之某日，甲○○另行起意
      ，基於販賣第一級毒品海洛因以營利之犯意，由己○○前
      往甲○○位於上址住處，向甲○○表示要購買價格1千元
      之海洛因，並將現金1千元交予甲○○後，甲○○再將海
      洛因1包交予己○○，以此方式，販賣價格1千元之海洛因
      予己○○1次，甲○○得款1千元。
    8.於前揭犯罪事實欄一(十一)7.所示販賣時間以後之某日至犯罪
      事實欄一(十一)9.所示販賣時間之間之某日，甲○○另行起意
      ，基於販賣第一級毒品海洛因以營利之犯意，由己○○前
      往甲○○位於上址住處，向甲○○表示要購買價格1千元
      之海洛因，並將現金1千元交予甲○○後，甲○○再將海
      洛因1包交予己○○，以此方式，販賣價格1千元之海洛因
      予己○○1次，甲○○得款1千元。
    9.於前揭犯罪事實欄一(十一)8.所示販賣時間以後之某日至犯罪
      事實欄一(十一)9.所示販賣時間之間之某日，甲○○另行起意
      ，基於販賣第一級毒品海洛因以營利之犯意，由己○○前
      往甲○○位於上址住處，向甲○○表示要購買價格1千元
      之海洛因，並將現金1千元交予甲○○後，甲○○再將海
      洛因1包交予己○○，以此方式，販賣價格1千元之海洛因
      予己○○1次，甲○○得款1千元。
    10.於前揭犯罪事實欄一(十一)1.至9.所示販賣時間以外之96年3
      月間之某日，甲○○另行起意，基於販賣第一級毒品海洛
      因以營利之犯意，由己○○前往甲○○位於上址住處，向
      甲○○表示要購買價格1千元之海洛因，並將現金1千元交
      予甲○○後，甲○○再將海洛因1包交予己○○，以此方
      式，販賣價格1千元之海洛因予己○○1次，甲○○得款1
      千元。
二、嗣經警方於96年10月11日下午1時20分，持原審法官核發
    之搜索票至甲○○前揭住處搜索之際，適前揭犯罪事實欄一
    (一)所示之子○○已取得所購買之第一級毒品海洛因1包（淨
    重0.06公克，空包裝重0.26公克）後，欲騎乘機車離去，見
    狀而情急跌倒在地，而查獲前揭犯罪事實欄一(一)所示之情，
    並扣得甲○○所有分別供於96年10月11日查獲前販賣第一級
    毒品海洛因、第二級毒品甲基安非他命所用之分裝袋2包、
    含有微量第一級毒品海洛因、第二級毒品甲基安非他命之電
    子磅秤1臺；於供前揭犯罪事實欄一(一)所示販賣海洛因所用
    之葡萄糖8包；於96年11月30日上午8時許，持原審法官核
    發之搜索票至甲○○前揭住處搜索之際，適前揭犯罪事實欄
    一(十)3.所示之癸○○甫取得所購買之第二級毒品甲基安非他
    命2包（合計驗前淨重1.3985公克，驗後淨重1.3643公克）
    ，而查獲前揭犯罪事實欄一(十)3.所示之情，並扣得甲○○所
    有前揭犯罪事實欄一(十)3.所示之販賣第二級毒品甲基安非他
    命所得現金4千8百元、供犯罪事實欄一(十)3.所示之販賣第二
    級毒品甲基安非他命所用之無毒品成分晶體1包（淨重0.050
    7公克，驗後淨重0.0279公克），及分別供於96年10月11日
    以後至96年11月30日止販賣第一級毒品海洛因、第二級毒品
    甲基安非他命所用之第一級毒品海洛因5包（合計淨重0.46
    公克，空包裝總重1.53公克）、分裝袋2包，因而循線查獲
    上情。
三、案經彰化縣警察局溪湖分局報請臺灣彰化地方法院檢察署檢
    察官偵查起訴。
    理    由
壹、撤銷改判部分：
一、訊據上訴人即被告（下稱被告）甲○○雖矢口否認有販賣第
    一、二級毒品之犯行，辯稱：扣案之上開海洛因及甲基安非
    他命係警方查獲自共同被告午○○所持有或查獲自戶外，均
    非伊所有，且警方曾數次前往伊住處搜索，但並未自伊身上
    或住處發現任何毒品，足見伊並未持有毒品，既無毒品，自
    無販賣之嫌。又伊已年邁，且身體逐年衰弱，均需仰賴他人
    照顧起居，足見伊並無販毒之能力。況伊並不認識前揭犯罪
    事實欄一所示之購毒者，自不可能販賣毒品予該購毒者云云
    。訊據上訴人即被告（下稱被告）己○○對於上開犯罪事實
    則供認不諱（見原審卷一第31頁及本院卷第148頁至第149頁
    、第219頁反面至第233頁），惟以其所犯係幫助犯，並非共
    同正犯等語置辯。經查：
  (一)按施用毒品者所稱其向某人買受毒品之指證，不得作為有罪
    判決之唯一證據，仍須調查其他必要之證據，以察其是否與
    事實相符；蓋毒品買受者之指證，其憑信性於通常一般人已
    有所懷疑，尚難確信其為真實，況依毒品危害防制條例第17
    條之規定，其供出毒品來源因而破獲者，復得減輕其刑，則
    其指證之真實性猶有疑慮，是施用毒品者之指證，其真實性
    有待其他必要證據加以補強。所謂必要之補強證據，固不以
    證明販賣毒品犯罪構成要件之全部事實為必要，但以與施用
    者之指證具有相當之關聯性為前提，其經與施用者之指證綜
    合判斷，已達於通常一般人均不致有所懷疑，而得確信施用
    者之指證為真實者，始得為有罪之認定（最高法院97年度臺
    上字第277號、同院97年度臺上字第865號判決參照）。又按
    證人之陳述有部分前後不符，或相互間有所歧異時，或因記
    憶淡忘、或事後迴護被告、或因其他事由所致，究竟何者為
    可採，法院仍得本其自由心證予以斟酌，非謂一有不符或矛
    盾，即應認其全部均為不可採信；尤其關於行為動機、手段
    及結果等之細節方面，證人之證言，有時亦有予渲染之可能
    ；然其基本事實之陳述，若果與真實性無礙時，則仍非不得
    予以採信（最高法院74年臺上字第1599號判例要旨、同院90
    年度臺上字第6078號判決參照）；況認事採證、證據之取捨
    及證據證明力之判斷，俱屬事實審法院之職權，苟無違證據
    法則，自不能指為違法；是供述證據前後雖有差異或矛盾，
    事實審法院非不可本於經驗及論理法則，斟酌其他情形，作
    合理之比較，定其取捨；其就供述證據之一部，認為真實者
    ，予以採取，亦非法則所不許。因之，證人供述之證據，前
    後縱有差異，事實審法院依憑證人前後之供述證據，斟酌其
    他證據，本於經驗法則與論理法則，取其認為真實之一部，
    作為論罪之證據，自屬合法（最高法院90年度臺上字第6943
    號判決參照）。
  (二)前揭犯罪事實欄一(一)部分：
  1.證人子○○分別於警詢中證述、偵訊及原審審理中均具結證
    述：「我經友人介紹得知購毒管道後，於96年10月11日下午
    1時15分，騎乘機車至被告甲○○位於彰化縣大村鄉○○路
    408巷85號住處外，向另案被告午○○表示，要向被告甲○○購買價格5百元之海洛因，並將購買之現金5百元交與另案
    被告午○○後，由另案被告午○○進入屋內，再走出屋外將
    海洛因1包交與其收受，警方則於96年10月11日下午1時20分
    ，至被告甲○○前揭住處外之際，我適欲騎乘機車離去，見
    狀而情急跌倒在地為警查獲，並扣得上揭甫購得之海洛因1
    包」等語（參見彰化縣警察局溪湖分局溪警分偵字第096001
    5482號警卷第9頁至第10頁、臺灣彰化地方法院檢察署96年
    度偵字第9643號偵查卷宗第7頁至第9頁、原審97年4月3日審
    判筆錄第21頁至第26頁），核與證人即另案被告午○○於原
    審審理中證稱：「我本身有施用毒品之習慣，且沒有錢可以
    購買，遂自96年8月中旬某日起至96年10月11日止，在被告
    甲○○位於上址住處外種菜，被告甲○○請我在屋外幫忙販
    賣海洛因，被告甲○○販賣海洛因時，會從屋內住處房間內
    之窗戶將海洛因交與我轉交購毒者，我最後一次即96年10月
    11日將海洛因販賣並交與證人子○○收受後，隨即為警方查
    獲等語相符（見原審97年4月3日審判筆錄第11頁、第14頁）
    。本院審酌證人午○○與被告甲○○彼此認識，且被告甲○○甚至提供其位於上址住處之房間供證人午○○住宿等情，
    業為被告甲○○於原審審理時所是認，足徵證人午○○與被
    告甲○○間具有相當之信任交情，況證人子○○、午○○亦
    均與被告甲○○並無仇恨嫌隙，在客觀上證人子○○、午○○並無虛詞誣陷被告甲○○之必要。另觀諸證人子○○於警
    詢、偵訊及原審審理時均分別證稱其係透過證人午○○向被
    告甲○○購買海洛因等語，且購買海洛因之交易方式等相關
    細節性事項，經核與證人午○○於原審審理時證述之內容均
    相符，且相當明確，因此部分之證詞並無瑕疵，應可採信。
  2.至共同被告午○○雖於警詢中陳稱：伊未曾販賣海洛因與證
    人子○○等語（參見彰化縣警察局溪湖分局溪警分偵字第09
    60015482號警卷第3頁），然證人午○○於原審審理中具結
    後證稱其有犯罪事實欄一(一)所示時、地，與被告甲○○共同
    販賣海洛因與證人子○○之事實，已如前述，是其於警詢中
    之上揭所述，核與前揭事證不符，自無足採信。
  3.另被告己○○於原審審理時辯稱：前揭犯罪事實欄一(一)所示
    部分，伊並未參與等語，核與證人即另案被告午○○於原審
    審理時具結證稱：伊與被告甲○○共同販賣海洛因部分之犯
    行，被告己○○並未參與等語相符（見原審97年4月3日審判
    筆錄第15頁），本院審酌自證人子○○前揭證述內容均未曾
    提及被告己○○有在交易現場等情觀之，尚難以認定被告己○○就前揭犯罪事實欄一(一)所示部分，與被告甲○○、另案
    被告午○○間，有何犯意聯絡及行為分擔。
  4.另證人子○○向被告甲○○、另案被告午○○購買之粉末1
    包（另案扣押），經送請法務部調查局鑑定結果含第一級毒
    品海洛因（淨重0.06公克，空包裝重0.26公克），此有該局
    96年10月25日調科壹字第09623077970號鑑定書影本1紙在卷
    可按，且該海洛因1包係證人子○○向被告甲○○、共同被
    告午○○購入，欲供己施用等情，業據證人子○○於原審審
    理時到庭結證屬實。
  5.綜上，前揭犯罪事實欄一(一)所示部分即被告甲○○、共同被
    告午○○共同販賣海洛因1次與證人子○○之事實，應堪認
    定。
  (三)犯罪事實欄一(二)部分：
  1.查此部分犯罪事實，業據被告己○○均坦承不諱，核與證人
    庚○○於警詢及偵查中結證稱：「我經友人介紹得知購毒管
    道後，於96年10月15日上午7時許，騎乘機車至被告甲○○
    位於上址住處外，向被告己○○表示要購買價格1千元之海
    洛因（俗稱「女的」），並將購買之現金1千元交與被告己○○，被告己○○要其先自行騎乘機車至四周逛逛後，再至
    前揭屋外前方圳溝前之橋墩上，取出所購買壓於石頭下之海
    洛因，被告己○○隨即進入屋內等語相符（見臺灣彰化地方
    法院檢察署96年度偵字第11156號偵查卷宗第116頁至第118
    頁、96年度偵字第9643號偵查卷宗第120頁），並有現場照
    片1張、指認犯罪嫌疑人紀錄表1紙、蒐證照片28張附卷可參
    （見臺灣彰化地方法院檢察署96年度偵字第11156號偵查卷
    宗第119頁至第134頁）。足見被告己○○上揭自白與事實相
    符，應堪採信。
  2.被告甲○○雖以前詞置辯，然此部分之事實，業經證人庚○○證述明確，已如前述，核與證人即同案被告己○○於偵訊
    、原審審理時結證稱：犯罪事實欄一(二)所示之犯罪事實屬實
    ，係由伊與購毒者接洽並向購毒者收錢後，伊會進屋將錢交
    給被告甲○○，被告甲○○再將海洛因交與伊轉交與購毒者
    庚○○等語相符（見臺灣彰化地方法院檢察署96年度偵字第
    11156號偵查卷宗第175頁、原審97年4月3日審判筆錄第83頁
    ），本院審酌證人己○○與被告甲○○彼此認識，且被告甲○○甚至提供其位於於上址住處之房間供證人己○○住宿等
    情，業為被告甲○○於原審審理時所不否認，足徵證人己○○與被告甲○○間具有相當之信任交情，況證人庚○○、己○○亦均與被告甲○○並無仇恨嫌隙，在客觀上證人庚○○
    、己○○並無虛詞誣陷被告甲○○之必要。另觀諸證人庚○○分別於警詢、偵訊中均證述，其購買海洛因之交易方式，
    係交錢與被告己○○後，先自行騎乘機車至四周逛逛後，再
    至前揭屋外前方圳溝前之橋墩上之附近石頭處，取出其所購
    買壓於石頭下之海洛因等相關細節性事項，亦與卷附之蒐證
    照片28張（見臺灣彰化地方法院檢察署96年度偵字第11156
    號偵查卷宗第121頁至第134頁）所示被告甲○○常至其住處
    外之橋墩附近處翻找拿取疑似白色物體之物等情相符，因此
    部分之證詞並無瑕疵，應可採信。
  3.至證人庚○○雖於警詢及偵訊中雖均陳稱：其向被告己○○
    購買海洛因時，並未看見被告甲○○等語（見臺灣彰化地方
    法院檢察署96年度偵字第11156號偵查卷宗第116頁至第118
    頁、96年度偵字第9643號偵查卷宗第120頁），然被告甲○○、己○○與購毒者庚○○之交易模式，係推由被告己○○
    在屋外與購毒者庚○○接洽並收取購買現金後，再要求購毒
    者庚○○先自行騎乘機車至四周逛逛後，復至前揭屋外前方
    圳溝前之橋墩上，取出所購買壓於石頭下之海洛因，已如前
    述，是證人庚○○於交易過程中，自當無法看見被告甲○○
    ，是尚難執此資為有利於被告甲○○之認定。
  4.另證人即另案被告午○○於原審審理中具結證稱：僅被告甲○○向伊表示，有購毒者前來時，會要伊幫忙去交付海洛因
    並收取價金回來交給被告甲○○，伊未與被告甲○○約定何
    一特定之購毒者前來購買海洛因，即由何人負責，伊不知被
    告己○○亦有販賣毒品海洛因等語（見原審97年4月3日審理
    筆錄第13頁、第15頁），並參酌證人庚○○前揭證述，係由
    被告己○○出面負責交易海洛因之過程觀之，足徵證人午○○就犯罪事實欄一(二)部分，與被告甲○○、己○○並無犯意
    聯絡及行為分擔，尚難僅憑證人午○○有參與本案部分之販
    賣海洛因犯行，即推定其與被告甲○○、己○○間，就犯罪
    事實欄一(二)部分有犯意聯絡及行為分擔之事實。是公訴意旨
    認犯罪事實欄一(二)部分之共犯尚包括證人午○○云云，尚有
    未恰。
  5.綜上，前揭犯罪事實欄一(二)所示部分即被告甲○○、己○○
    共同販賣海洛因1次與證人庚○○之事實，應堪認定。
  (四)犯罪事實欄一(三)部分：
  1.查此部分犯罪事實，業據被告己○○均坦承不諱，核與證人
    辛○○於警詢、偵訊時分別結證稱：伊經友人綽號「東東」
    之己○○介紹得知購毒管道，於96年7月中旬某日下午6、7
    時許，前往被告甲○○位於上址住處，向被告甲○○表示要
    購買價格1千元之海洛因，並將購買之現金交與被告甲○○
    後，被告甲○○要其先至屋外等候，後由被告己○○將海洛
    因1包交給其收受，其以前揭方式購買價格1千元之海洛因1
    次等語相符（見臺灣彰化地方法院檢察署96年度偵字第1115
    6號偵查卷宗第111頁至第112頁、96年度偵字第9643號偵查
    卷宗第111頁至第112頁），並有現場蒐證照片影本1紙、指
    認犯罪嫌疑人紀錄表2份在卷可稽（見臺灣彰化地方法院檢
    察署96年度偵字第11156號偵查卷宗第113頁至第115頁）。
    至被告己○○於原審審理時辯稱，其與證人辛○○係各出
    500元，共計合資1千元向被告甲○○購買海洛因2包，其與
    證人辛○○各取得1包云云。惟本院審酌合資購買海洛因與
    直接向買家購買海洛因，係不同概念，被告己○○、證人辛○○均係有相當經驗之人，當無可能誤解上揭含意，被告己○○於原審訊問、準備程序中及本院準備程序時均坦承此部
    分犯行之際，既均未曾提及其係與證人辛○○合資購買之情
    狀，反而至原審審理時方才為上揭辯稱，已顯有可疑；況被
    告己○○復於原審審理中亦自承，其不確定有無與證人辛○○合資向被告甲○○購買海洛因等語（見原審97年5月8日審
    理筆錄第23頁），是被告己○○自己對於是否有曾與證人辛○○合資購買海洛因等情，亦非確定，足徵被告己○○上揭
    辯稱內容，係出於自己模糊之記憶所言，當以證人辛○○上
    揭證述較為可信。故證人辛○○應係直接向被告甲○○購買
    海洛因後，被告甲○○推由被告己○○負責交付海洛因與證
    人辛○○收受，並非證人辛○○與被告己○○合資購買之事
    實，應可認定。被告己○○上揭所辯，應屬記憶錯誤之詞，
    不足採信。
  2.被告甲○○雖以前詞置辯，然此部分之事實，業經證人辛○○證述如前所述，本院審酌證人辛○○亦與被告甲○○並無
    仇恨嫌隙，在客觀上證人辛○○並無虛詞誣陷被告甲○○之
    必要，且觀諸證人辛○○分別於警詢、偵訊中均證述向被告
    甲○○、己○○購買海洛因之時間、地點、價格及次數、聯
    絡交易之方式等相關細節均相當明確，故證人辛○○此部分
    之證詞內容並無瑕疵，應可採信。況證人辛○○與被告己○○為朋友關係，此為被告己○○於原審審理中所不否認，被
    告甲○○、己○○若無共同販賣毒品海洛因之事實，證人辛○○應無可能於警詢、偵訊中任意指認被告甲○○、己○○
    有共同販賣海洛因之犯行。
  3.另證人即共同被告午○○於原審審理時結證稱：僅被告甲○○向伊表示，有購毒者前來時，會要伊幫忙去交付海洛因並
    收取價金回來交給被告甲○○，並無與被告甲○○約定特定
    之購毒者前來購買海洛因，即由何人負責，伊不知被告己○○亦有販賣毒品海洛因等語（見原審97年4月3日審理筆錄第
    13頁、第15頁），並參酌證人辛○○前揭證述，係由被告己○○出面負責交易海洛因之過程觀之，足徵證人午○○就犯
    罪事實欄一(三)部分，與被告甲○○、己○○並無犯意聯絡及
    行為分擔，尚難僅憑證人午○○有參與本案部分之販賣海洛
    因犯行，即得推定其與被告甲○○、己○○間，就犯罪事實
    欄一(三)部分有犯意聯絡及行為分擔之事實。是公訴意旨認為
    犯罪事實欄一(三)部分之共犯尚包括證人午○○云云，尚有未
    恰。
  4.綜上，前揭犯罪事實欄一(三)所示部分即被告甲○○、己○○
    共同販賣海洛因1次與證人辛○○之事實，應堪認定。
  (五)犯罪事實欄一(四)部分：
  1.前揭犯罪事實欄一(四)1.2.3.8.9.部分：
    (1)此部分犯罪事實，業據證人丑○○分別於警詢、偵查及原
      審審理時時分別證稱：因被告甲○○並無使用電話，伊經
      友人介紹購毒管道後，各於前揭犯罪事實欄一(四)1.2.3.8.
      9.所示之販賣時間，前往被告甲○○之前揭住處，向被告
      甲○○同時購買每包價值1千元之海洛因、甲基安非他命
      各1包（合計2千元），共計5次等語（見臺灣彰化地方法
      院檢察署96年度偵字第11156號偵查卷宗第96頁至第99頁
      、96年度偵字第9643號偵查卷宗第68頁至第69頁、第199
      頁至第200頁、原審97年4月3日審判筆錄第28頁至第38頁
      ），並有現場照片1張、指認犯罪嫌疑人紀錄表1紙等附卷
      可參（見臺灣彰化地方法院檢察署96年度偵字第11156號
      偵查卷宗第100頁、第101頁）。本院審酌證人丑○○與被
      告甲○○並無仇恨嫌隙，在客觀上證人丑○○並無虛詞誣
      陷被告甲○○之必要，且觀諸證人丑○○分別於警詢、偵
      查及原審審理中均證述向被告甲○○購買海洛因、甲基安
      非他命之時間、地點、價格及次數、聯絡交易之方式等相
      關細節均相當明確，故證人丑○○此部分之證詞內容並無
      瑕疵，應可採信。被告甲○○辯稱並無販賣海洛因、甲基
      安非他命予證人丑○○云云，應屬卸責之詞，不足採信。
    (2)至被告己○○於原審審理中辯稱：前揭犯罪事實欄一(四)1.
      2.3.8.9.所示部分，伊並未參與云云，核與證人丑○○於
      原審審理中證述：前揭犯罪事實欄一(四)1.2.3.8.9.所示部
      分，伊係直接向被告甲○○購買海洛因、甲基安非他命，
      並無透過他人或有其他人參與販賣等語相符（見原審97年
      4月3日審判筆錄第35頁），本院審酌自證人丑○○前揭證
      述內容均未曾提及被告己○○、證人午○○就前揭犯罪事
      實欄一(四)1.2.3.8.9.所示部分，有在交易現場等情觀之，
      尚難以認定被告己○○、證人午○○就前揭犯罪事實欄一
      (四)1.2.3.8.9.所示部分，與被告甲○○間，有何犯意聯絡
      及行為分擔。是公訴意旨認為犯罪事實欄一(四)1.2.3.8.9.
      部分之共犯尚包括被告己○○、證人午○○云云，尚有未
      恰。
    (3)綜上，前揭犯罪事實欄一(四)1.2.3.8.9.所示部分即被告甲○○獨自販賣海洛因、甲基安非他命共計5次與證人丑○○之事實，應堪認定。
  2.犯罪事實欄一(四)4.5.6.7.部分：
    (1)此部分犯罪事實，業據被告己○○坦承不諱，核與證人丑
      ○○於警詢、偵查及原審審理時分別證稱：因被告甲○○
      並無使用電話，伊向被告甲○○購買毒品後，被告甲○○
      向伊表示，以後如被告甲○○不在時，可向被告己○○購
      買，伊遂分別於前揭犯罪事實欄一(四)4.5.6.7.所示之販賣
      時間，前往被告甲○○之前揭住處，向被告己○○同時購
      買每包價值1千元之海洛因、甲基安非他命各1包（合計2
      千元），共計4次等語相符（見臺灣彰化地方法院檢察署
      96年度偵字第11156號偵查卷宗第96頁至第99頁、96年度
      偵字第9643號偵查卷宗第68頁至第69頁、第199頁至第200
      頁、原審97年4月3日審判筆錄第28頁至第38頁），並有現
      場照片1張、指認犯罪嫌疑人紀錄表1紙等附卷可參（見臺
      灣彰化地方法院檢察署96年度偵字第11156號偵查卷宗第
      100頁至第102頁）。是被告己○○上揭自白核與前揭事證
      相符，應堪採信。
    (2)被告甲○○雖以前詞置辯，然此部分之犯罪事實，業經證
      人丑○○證述明確，已如前述，核與證人即同案被告己○○於偵查、原審審理時結證稱：犯罪事實欄一(四)4.5.6.7.
      部分所示之犯罪事實屬實，係由伊與購毒者接洽並向購毒
      者收錢後，伊會進屋將錢交給被告甲○○，被告甲○○同
      時再將海洛因、甲基安非他命交與伊轉交給購毒者丑○○
      等語相符（見臺灣彰化地方法院檢察署96年度偵字第1115
      6號偵查卷宗第175頁、原審97年4月3日審判筆錄第83頁至
      第84頁），本院審酌證人己○○與被告甲○○彼此認識，
      且被告甲○○甚至提供其位於上址住處之房間供證人己○○住宿等情，業為被告甲○○於原審審理時所是認，足徵
      證人己○○與被告甲○○間具有相當之信任交情，況證人
      丑○○、己○○亦均與被告甲○○並無仇恨嫌隙，在客觀
      上證人丑○○、己○○並無虛詞誣陷被告甲○○之必要，
      因此部分之證詞並無瑕疵，應可採信。至證人己○○於偵
      查中證稱：犯罪事實欄一(四)4.5.6.7.部分所示之販賣甲基
      安非他命，係由伊轉知被告甲○○，由被告甲○○與證人
      丑○○直接交易等語（見臺灣彰化地方法院檢察署96年度
      偵字第11156號偵查卷宗第175頁反面），核與證人丑○○
      前揭所述不符，應係證人己○○記憶錯誤所致，不足採信
      。
    (3)另證人即共同被告午○○於原審審理中具結後證稱：僅被
      告甲○○向伊表示，有購毒者前來時，會要伊幫忙去交付
      海洛因並收取價金回來交給被告甲○○，並無與被告甲○○約定特定之購毒者前來購買海洛因，即由何人負責，伊
      不知被告己○○亦有販賣毒品海洛因等語（見原審97年4
      月3日審理筆錄第13頁、第15頁），並參酌證人丑○○前
      揭證述，係由被告己○○出面負責交易海洛因、甲基安非
      他命之過程觀之，足徵證人午○○就犯罪事實欄一(四)4.5.
      6.7.部分，與被告甲○○、己○○並無犯意聯絡及行為分
      擔，尚難僅憑證人午○○有參與本案部分之販賣海洛因犯
      行，即得推認其與被告甲○○、己○○間，就犯罪事實欄
      一(四)4.5.6.7.部分有犯意聯絡及行為分擔之事實。是公訴
      意旨認為犯罪事實欄一(四)4.5.6.7.部分之共犯尚包括證人
      午○○云云，尚有未恰。
    (4)綜上，前揭犯罪事實欄一(四)4.5.6.7.所示部分即被告甲○○、己○○共同各販賣海洛因、甲基安非他命共計4次與
      證人丑○○之事實，應堪認定。
  3.犯罪事實欄一(四)10.部分：
    (1)證人丑○○於警詢、偵查及原審審理時證稱：因被告甲○○並無使用電話，伊向被告甲○○購買毒品後，復於前揭
      犯罪事實欄一(四)10.所示之販賣時間，前往被告甲○○之前
      揭住處，向另案被告午○○購買每包價值1千元之海洛因
      、甲基安非他命各1包（合計2千元）1次等語（見臺灣彰
      化地方法院檢察署96年度偵字第11156號偵查卷宗第96頁
      至第99頁、96年度偵字第9643號偵查卷宗第68頁至第69頁
      、第199頁至第200頁、原審97年4月3日審判筆錄第28頁至
      第38頁），核與證人午○○於原審審理中具結後證稱：證
      人丑○○於前揭犯罪事實欄一(四)10.所示之販賣時間，在被
      告甲○○之前揭住處，向伊購買1次價值1千元之2包毒品
      ，共計2千元，該毒品是由被告甲○○交付伊轉交與證人
      丑○○，伊將所收受之價金均交給被告甲○○等語相符（
      見原審97年4月3日審判筆錄第15頁至第16頁），並有現場
      照片1張、指認犯罪嫌疑人紀錄表3紙等在卷可稽（見臺灣
      彰化地方法院檢察署96年度偵字第11156號偵查卷宗第100
      頁、第101頁、第103頁）。本院審酌證人午○○與被告甲○○彼此認識，且被告甲○○甚至提供其位於上址住處之
      房間供證人午○○住宿等情，業為被告甲○○於原審審理
      中所不否認，足徵證人午○○與被告甲○○間具有相當之
      信任交情，況證人丑○○、午○○亦均與被告甲○○並無
      仇恨嫌隙，在客觀上證人丑○○、午○○並無虛詞誣陷被
      告甲○○之必要。另觀諸證人丑○○分別於警詢、偵訊及
      原審審理中均證稱其係透過證人午○○向被告甲○○購買
      海洛因、甲基安非他命，且購買海洛因、甲基安非他命之
      交易方式等相關細節性事項，核與證人午○○於原審審理
      中證述內容均相符，且相當明確，因此部分之證詞並無瑕
      疵，應可採信。被告甲○○辯稱其並無販賣海洛因、甲基
      安非他命予證人丑○○云云，應屬卸責之詞，不足採信。
    (2)至被告己○○於原審審理時辯稱：前揭犯罪事實欄一(四)10.
      所示部分，伊並未參與云云，核與證人即另案被告午○○
      於原審審理時證稱：伊與被告甲○○共同販賣海洛因部分
      之犯行，被告己○○並未參與等語相符（見原審97年4月3
      日審判筆錄第15頁），本院審酌自證人丑○○前揭證述內
      容均未曾提及被告己○○就前揭犯罪事實欄一(四)10.所示部
      分，有在交易現場等情觀之，尚難以認定被告己○○就前
      揭犯罪事實欄一(四)10.所示部分，與被告甲○○、另案被告
      午○○間，有何犯意聯絡及行為分擔。附此說明。
    (3)另證人即共同被告午○○雖於原審審理中結證稱：伊於前
      揭犯罪事實欄一(四)10.所示之販賣時間，所販賣交付之毒品
      外，係包裝有不透明紙張，由被告甲○○交付其轉交與證
      人丑○○，伊以為均為海洛因，而不知內另裝有甲基安非
      他命等語（見原審97年4月3日審判筆錄第15頁），然查，
      證人丑○○於原審審理時結證稱：伊於前揭犯罪事實欄
      一(四)10.所示之販賣時間、地點，遇見正在田邊工作之證人
      午○○，伊向證人午○○表明要拿海洛因即俗稱「女生」
      、甲基安非他命即俗稱「男生」，且證人午○○所交付之
      透明夾鏈袋2個外面並無以不透明之紙張包裝之情狀等語
      明確（見原審97年4月3日審判筆錄第33頁），本院審酌證
      人丑○○既已向證人午○○明確表示購買毒品之種類為海
      洛因、甲基安非他命，足見證人午○○對於被告甲○○所
      交付其轉交與證人丑○○之透明塑膠夾鏈袋2包內，除海
      洛因外，尚有甲基安非他命之事實，應相當清楚瞭解，是
      證人午○○前揭所述，核與證人丑○○所述不符，應係證
      人午○○為脫免自己刑責而為不實之證述，自無足採信。
    (4)綜上，前揭犯罪事實欄一(四)10.所示部分即被告甲○○、共
      同被告午○○共同販賣海洛因、甲基安非他命1次與證人
      丑○○之事實，應堪認定。
  (六)犯罪事實欄一(五)部分：
  1.前揭犯罪事實欄一(五)1.3.4.部分：
    (1)此部分犯罪事實，業據被告己○○坦承不諱，核與證人壬○○於警詢、偵查時分別證稱：伊經由友人介紹得知購毒
      管道後，分別於犯罪事實欄一(五)1.3.4.所示之販賣時間，
      逕自前往被告甲○○位於上址住處外，向被告己○○表示
      要購買價格1千元之海洛因，並將購買之現金1千元交與被
      告己○○後，被告己○○再將海洛因交與伊收受，伊以此
      方式向被告甲○○、己○○購買價格1千元之海洛因3次等
      語（見臺灣彰化地方法院檢察署96年度偵字第11156號偵
      查卷宗第78頁至第81頁、96年度偵字第9643號偵查卷宗第
      84頁至第85頁），並有現場照片1張、指認犯罪嫌疑人紀
      錄表1紙等在卷可稽（見臺灣彰化地方法院檢察署96年度
      偵字第11156號偵查卷宗第82頁至第84頁）。足見被告己○○上揭自白與事實相符，應堪採信。
    (2)被告甲○○雖以前詞置辯。然此部分犯罪事實，業經證人
      壬○○證述明確，已如前述，核與證人即共同被告己○○
      於偵查及原審審理時證稱：犯罪事實欄一(五)1.3.4.部分所
      示之犯罪事實屬實，係由伊與購毒者接洽並向購毒者收錢
      後，伊會進屋將錢交給被告甲○○，被告甲○○再將海洛
      因交與伊轉交予購毒者壬○○等語相符（見臺灣彰化地方
      法院檢察署96年度偵字第11156號偵查卷宗第175頁、原審
      97年4月3日審判筆錄第84頁），本院審酌證人己○○與被
      告甲○○彼此認識，且被告甲○○甚至提供其位於上址住
      處之房間供證人己○○住宿等情，業為被告甲○○於原審
      審理中所不否認，足徵證人己○○與被告甲○○間具有相
      當之信任交情，況證人壬○○、己○○亦均與被告甲○○
      並無仇恨嫌隙，在客觀上證人壬○○、己○○並無虛詞誣
      陷被告甲○○之必要，因此部分之證詞並無瑕疵，應可採
      信。
    (3)另證人即另案被告午○○於原審審理時具結後證稱：僅被
      告甲○○向伊表示，有購毒者前來時，會要伊幫忙去交付
      海洛因並收取價金回來交給被告甲○○，並無與被告甲○○約定特定之購毒者前來購買海洛因，即由何人負責，伊
      不知被告己○○亦有販賣毒品海洛因等語（見原審97年4
      月3日審理筆錄第13頁、第15頁），並參酌證人壬○○前
      揭證述，係由被告己○○出面負責交易海洛因之過程觀之
      ，足徵證人午○○就犯罪事實欄一(五)1.3.4.部分，與被告
      甲○○、己○○並無犯意聯絡及行為分擔，尚難僅憑證人
      午○○有參與本案部分之販賣海洛因犯行，即得推認其與
      被告甲○○、己○○間，就犯罪事實欄一(五)1.3.4.部分有
      犯意聯絡及行為分擔之事實。是公訴意旨認為犯罪事實欄
      一(五)1.3.4.部分之共犯尚包括證人午○○云云，尚有未恰
      。
    (4)綜上，前揭犯罪事實欄一(五)1.3.4.所示部分即被告甲○○
      、己○○共同販賣海洛因合計3次與證人壬○○之事實，
      應堪認定。
  (二)犯罪事實欄一(五)2.部分：
    (1)證人壬○○於警詢、偵查時證稱：伊於犯罪事實欄一(五)2.
      所示之販賣時間，逕自前往被告甲○○位於上址住處外，
      向證人午○○表示要購買價格1千元之海洛因，並將購買
      之現金交與證人午○○後，證人午○○再將海洛因交與伊
      收受，伊以此方式向被告甲○○、證人午○○購買價格1
      千元之海洛因1次等語（見臺灣彰化地方法院檢察署96年
      度偵字第11156號偵查卷宗第78頁至第81頁、96年度偵字
      第9643號偵查卷宗第84頁至第85頁），證人午○○於原審
      審理時亦結證稱：證人壬○○於前揭犯罪事實欄一(五)2.所
      示之販賣時間，在被告甲○○之前揭住處，向伊購買1次
      價值1千元之毒品海洛因1包，該毒品是由被告甲○○交付
      伊轉交與證人午○○，伊將所收受之價金850元則交給被
      告甲○○，證人壬○○尚積欠150元等語（見原審97年4月
      3日審判筆錄第16頁），並有現場照片1張、指認犯罪嫌疑
      人紀錄表3紙等附卷可稽（見臺灣彰化地方法院檢察署96
      年度偵字第11156號偵查卷宗第82頁、第83頁、第85頁）
      。本院審酌證人午○○與被告甲○○彼此認識，且被告甲○○甚至提供其位於於上址住處之房間供證人午○○住宿
      等情，業為被告甲○○於原審審理中所不否認，足徵證人
      午○○與被告甲○○間具有相當之信任交情，況證人壬○○、午○○亦均與被告甲○○並無仇恨嫌隙，在客觀上證
      人壬○○、午○○並無虛詞誣陷被告甲○○之必要。另觀
      諸證人壬○○分別於警詢、偵訊中均證稱其係透過證人午
      ○○向被告甲○○購買海洛因，且購買海洛因之交易方式
      等相關細節性事項，亦與證人午○○於原審審理中證述內
      容均相符，且相當明確，因此部分之證詞並無瑕疵，應可
      採信。被告甲○○辯稱其並無販賣海洛因予證人壬○○云
      云，應屬卸責之詞，不足採信。
    (2)至被告己○○於原審審理中辯稱：前揭犯罪事實欄一(五)2.
      所示部分，伊並未參與等語，核與證人即另案被告午○○
      於原審審理中證稱：伊與被告甲○○共同販賣海洛因部分
      之犯行，被告己○○並未參與等語相符（見原審97年4月3
      日審判筆錄第15頁），本院審酌自證人壬○○前揭證述內
      容均未曾提及被告己○○就前揭犯罪事實欄一(五)2.所示部
      分，有在交易現場等情觀之，尚難以認定被告己○○就前
      揭犯罪事實欄一(五)2.所示部分，與被告甲○○、另案被告
      午○○間，有何犯意聯絡及行為分擔。
    (3)綜上，前揭犯罪事實欄一(五)2.所示部分即被告甲○○、另
      案被告午○○共同販賣海洛因1次與證人壬○○之事實，
      應堪認定。
  (七)犯罪事實欄一(六)部分：
  1.犯罪事實欄一(六)1.至10.部分：
    (1)證人寅○○於警詢及偵查時分別證稱：伊前與被告己○○
      為KTV上班之同事，經被告己○○介紹得知購毒管道即被
      告甲○○所販賣之毒品價格比較便宜，復經被告甲○○介
      紹亦可透過證人午○○購買海洛因後，伊逕自前往被告甲○○位於上址住處外，向證人午○○表示要購買價格1千
      元之海洛因，並將購買之現金交與證人午○○後，證人午
      ○○再將海洛因交與伊收受，伊以此方式向被告甲○○、
      證人午○○購買價格1千元之海洛因共計10次等語（見臺
      灣彰化地方法院檢察署96年度偵字第11156號偵查卷宗第
      86頁至第90頁、96年度偵字第9643號偵查卷宗第99頁至第
      102頁、96年度偵字第11535號偵查卷宗第117頁），並有
      現場照片1張、指認犯罪嫌疑人紀錄表3紙等附卷可參（見
      臺灣彰化地方法院檢察署96年度偵字第11156號偵查卷宗
      第91頁至第95頁）。本院審酌證人寅○○與被告甲○○、
      證人即另案被告午○○間，並無仇恨嫌隙，在客觀上證人
      寅○○並無虛詞誣陷被告甲○○、證人午○○之必要。另
      觀諸證人寅○○分別於警詢、偵查中均證稱其係透過證人
      午○○向被告甲○○購買海洛因，且對於購買海洛因之交
      易方式等相關細節性事項所述亦均相符，因此部分之證詞
      並無瑕疵，應可採信。被告甲○○辯稱其無與證人午○○
      共同販賣海洛因與證人寅○○云云，應屬卸責之詞，不足
      採信。
    (2)至證人午○○於偵查及原審審理時雖具結後證稱：伊未曾
      與被告甲○○共同販賣海洛因10次與證人寅○○等語（見
      臺灣彰化地方法院檢察署96年度偵字第9643號偵查卷宗第
      180頁至第183頁、原審97年4月3日審判筆錄第7頁），惟
      證人寅○○對於其透過證人午○○向被告甲○○購買海洛
      因，且購買海洛因之交易方式等相關細節性事項於警詢、
      偵訊中均證述相符，應可採信，已如前述，況證人午○○
      上開陳述，事涉其刑事責任，不免有不實之陳述，益見證
      人午○○上揭所述，應係圖脫免自己刑責而為之陳述，自
      不足採信。
    (3)又證人即另案被告午○○於偵查、原審審理時結證稱：伊
      與被告甲○○共同販賣海洛因之犯罪時間，係自96年8月
      中旬某日起（即其借住於被告甲○○住處時）至96年10月
      11日（即販賣海洛因與證人子○○為警查獲日）止等語（
      見臺灣彰化地方法院檢察署96年度偵字第9643號偵查卷宗
      第180頁至第183頁、原審97年4月3日審判筆錄第7頁），
      且證人寅○○確有透過證人午○○向被告甲○○購買海洛
      因10次之事實，業如前述，是被告甲○○、證人即另案被
      告午○○共同販賣海洛因與證人寅○○各10次之犯罪時間
      ，應係犯罪事實欄一(六)1.至10.所示之販賣時間，亦可認定
      。
    (4)至證人寅○○雖於警詢、偵訊中證稱：伊經被告甲○○介
      紹認識證人午○○後，而透過證人午○○向被告甲○○購
      買海洛因之時間，係自96年5月間某日起，以後才陸續有
      向被告甲○○、己○○等人購買海洛因等語（見臺灣彰化
      地方法院檢察署96年度偵字第11156號偵查卷宗第86頁至
      第90頁、96年度偵字第9643號偵查卷宗第99頁至第102頁
      、96年度偵字第11535號偵查卷宗第117頁），本院審酌證
      人寅○○證述透過證人午○○向被告甲○○購買海洛因之
      時間點，核與證人午○○前揭證述，其與被告甲○○共同
      販賣海洛因之時間係自96年8月中旬某日起，至96年10月
      11日止等情不符，參以證人寅○○係經由被告己○○介紹
      得知，而向被告甲○○購買海洛因，而其購買次數眾多，
      且各次購買接洽之對象或有不同，衡情應係證人寅○○先
      後向被告甲○○、證人午○○多次購買海洛因而造成記憶
      混淆所致，當以證人午○○所述較為可信。併此說明。
    (5)又證人寅○○於原審審理時雖翻異前供，改稱：被告甲○○、證人午○○不曾販賣海洛因給伊收受，因警察向伊表
      示不差伊1人指證被告甲○○、證人午○○，故於警詢、
      偵訊中胡亂指控被告甲○○、證人午○○等人販毒等語。
      本院審酌證人寅○○於原審審理時亦證稱其與被告甲○○
      、證人午○○並無恩怨，且其警詢、偵訊筆錄均出於其自
      由意志所言，證人寅○○既與被告甲○○、證人午○○素
      無恩怨，當無可能僅因警方向其表示不差證人寅○○1 個
      人指控下，就任意設詞誣陷他人為販毒犯行之重罪；況如
      證人寅○○上揭所述被告甲○○、證人午○○共同販毒情
      節，係其任意編造，當對於購買地點、交易模式等細節性
      事項所述會有前後不一之情狀，然證人寅○○，對於購毒
      時間、購買地點、交易模式竟能於警詢、偵訊中均為相同
      之陳述，且所述內容之交易模式亦與本案其他證人所證述
      被告甲○○、證人午○○販毒模式亦相同，足徵證人寅○○於原審審理時證稱：被告甲○○、證人午○○並未共同
      販賣海洛因云云，顯與常情有違，應係出於迴護被告甲○○、證人午○○之不實陳述，自不足採信。
    (6)被告己○○於原審審理時辯稱：前揭犯罪事實欄一(六)1.至
      10.所示部分，伊並未參與等語，核與證人即另案被告午○○於原審審理時證稱：伊與被告甲○○共同販賣海洛因部
      分之犯行，被告己○○並未參與等語相符（見原審97年4
      月3日審判筆錄第15頁），本院審酌自證人寅○○前揭證
      述內容均未曾提及被告己○○就前揭犯罪事實欄一(六)1.至
      10.所示部分，有在交易現場等情觀之，尚難以認定被告己○○就前揭犯罪事實欄一(六)1.至10.所示部分，與被告甲○○、另案被告午○○間，有何犯意聯絡及行為分擔。是公
      訴意旨認為犯罪事實欄一(六)1.至10.部分之共犯尚包括被告
      己○○云云，尚有未恰。
    (7)綜上，前揭犯罪事實欄一(六)1.至10.所示部分即被告甲○○
      、另案被告午○○共同販賣海洛因10次與證人寅○○之事
      實，應堪認定。
  2.犯罪事實欄一(六)11.12.13.部分：
    (1)此部分犯罪事實，業據證人寅○○於警詢、偵查時分別證
      稱：伊前與被告己○○為KTV上班之同事，經被告己○○
      介紹得知購毒管道即被告甲○○所販賣之毒品價格比較便
      宜後，伊分別於犯罪事實欄一(六)11.12.13.所示之販賣時間，
      逕自前往被告甲○○位於上址住處外，向被告甲○○表示
      要購買價格1千元之海洛因，並將購買之現金交與被告甲○○後，被告甲○○再將海洛因交與伊收受，伊以此方式
      向被告甲○○購買價格1千元之海洛因3次等語（見臺灣彰
      化地方法院檢察署96年度偵字第11156號偵查卷宗第86頁
      至第90頁、96年度偵字第9643號偵查卷宗第99頁至第102
      頁、96年度偵字第11535號偵查卷宗第117頁），並有現場
      照片1張、指認犯罪嫌疑人紀錄表3紙等附卷可參（見臺灣
      彰化地方法院檢察署96年度偵字第11156號偵查卷宗第91
      頁至第95頁）。本院審酌證人寅○○與被告甲○○並無仇
      恨嫌隙，在客觀上證人寅○○並無設詞誣陷被告甲○○之
      必要。另觀諸證人寅○○分別於警詢、偵訊中均證述，其
      係向被告甲○○直接購買海洛因，且對於購買海洛因之交
      易方式等相關細節性事項亦均相符，因此部分之證詞並無
      瑕疵，應可採信。被告甲○○辯稱其並無販賣海洛因予寅
      ○○云云，應屬卸責之詞，不足採信。
    (2)又被告己○○於原審審理時已明白陳稱：前揭犯罪事實欄
      一(六)11.12.13.所示部分，伊並未參與等語，核與證人寅○○
      於警詢、偵訊中證稱：前揭犯罪事實欄一(六)11.12.13.所示部
      分，伊係直接向被告甲○○購買海洛因等語相符（見臺灣
      彰化地方法院檢察署96年度偵字第11156號偵查卷宗第86
      頁至第90頁、96年度偵字第9643號偵查卷宗第99頁至第10
      2頁、96年度偵字第11535號偵查卷宗第117頁），本院審
      酌自證人寅○○前揭證述內容均未曾提及被告己○○、證
      人午○○就前揭犯罪事實欄一(六)11.12.13.所示部分，有在交
      易現場等情觀之，尚難以認定被告己○○、證人午○○就
      前揭犯罪事實欄一(六)11.12.13.所示部分，與被告甲○○間，
      有何犯意聯絡及行為分擔。是公訴意旨認為犯罪事實欄一
      (六)11.12.13.部分之共犯尚包括被告己○○、證人午○○云云
      ，尚有未恰。
    (3)綜上，前揭犯罪事實欄一(六)11.12.13.所示部分即被告甲○○
      獨自販賣海洛因合計3次與證人寅○○之事實，應堪認定
      。
  3.犯罪事實欄一(六)14.至部分：
    (1)此部分犯罪事實，業據證人寅○○分別於警詢中證述、偵
      訊中具結證述：伊前與被告己○○為KTV上班之同事，經
      被告己○○介紹得知購毒管道即被告甲○○所販賣之毒品
      價格比較便宜後，伊分別於犯罪事實欄一(六)14.至所示之
      販賣時間，逕自前往被告甲○○位於上址住處外，透過被
      告己○○向被告甲○○表示要購買價格1千元之海洛因，
      伊並將購買之現金交與被告己○○後，被告己○○再將海
      洛因交與伊收受，伊以此方式向被告甲○○、己○○購買
      價格1千元之海洛因18次等語（見臺灣彰化地方法院檢察
      署96年度偵字第11156號偵查卷宗第86頁至第90頁、96年
      度偵字第9643號偵查卷宗第99頁至第102頁、96年度偵字
      第11535號偵查卷宗第117頁），並有現場照片1張、指認
      犯罪嫌疑人紀錄表3紙等附卷可參（見臺灣彰化地方法院
      檢察署96年度偵字第11156號偵查卷宗第91頁至第95頁）
      。本院審酌證人寅○○與被告甲○○、己○○並無仇恨嫌
      隙，在客觀上證人寅○○並無虛詞誣陷被告甲○○、己○○之必要。另觀諸證人寅○○分別於警詢、偵訊中均證述
      ，其係透過被告己○○向被告甲○○購買海洛因，且對於
      購買海洛因之交易方式等相關細節性事項亦均相符，因此
      部分之證詞並無瑕疵，應可採信。被告甲○○、己○○辯
      稱其等並無共同販賣海洛因與證人寅○○云云，應屬卸責
      之詞，不足採信。
    (2)又證人寅○○嗣雖於原審審理時翻異前供，改稱：被告甲○○、己○○不曾販賣海洛因給予伊收受，因警察向伊表
      示不差伊1人指證被告甲○○、己○○，故於警詢、偵訊
      中胡亂指控被告甲○○、己○○販毒等語，惟本院審酌證
      人寅○○於原審審理中亦證述其與被告甲○○、己○○並
      無恩怨，且其警詢、偵訊筆錄均出於其自由意志所言，證
      人寅○○既與被告甲○○、己○○素無恩怨，當無可能僅
      因警方向其表示不差證人寅○○1個人指控下，就任意設
      詞誣陷他人為販毒犯行之重罪；況如證人寅○○所述係任
      意編造，當對於購買地點、交易模式等細節性事項所述，
      會出現前後不一之情況，然證人寅○○於警詢、偵訊中對
      於購毒時間、購買地點、交易模式竟能詳細陳述，且所述
      內容之交易模式亦與本案其他證人所證述被告甲○○、己○○販毒模式亦相同，足徵證人寅○○於原審審理時所為
      之證述，顯與常情有違，應係出於迴護被告甲○○、己○○之不實陳述，自不足採信。
    (3)又自證人寅○○前揭證述內容均未曾提及證人午○○就前
      揭犯罪事實欄一(六)14.至所示部分，有在交易現場等情觀
      之，尚難以認定證人午○○就前揭犯罪事實欄一(六)14.至
      所示部分，與被告甲○○、己○○間，有何犯意聯絡及行
      為分擔。是公訴意旨認為犯罪事實欄一(六)14.至部分之共
      犯尚包括證人午○○云云，尚有未恰。
    (4)綜上，前揭犯罪事實欄一(六)14.至所示部分即被告甲○○
      、己○○共同販賣海洛因合計18次與證人寅○○之事實，
      應堪認定。
  4.犯罪事實欄一(六)部分：
    (1)此部分犯罪事實，業據證人寅○○分別於警詢中證述、偵
      訊中具結證述：伊前與被告己○○為KTV上班之同事，經
      被告己○○介紹得知購毒管道即被告甲○○所販賣之毒品
      價格比較便宜後，伊於犯罪事實欄一(六)所示之販賣時間
      ，逕自前往被告甲○○位於上址住處外，透過被告己○○
      向被告甲○○表示要購買價格1千元之甲基安非他命，伊
      並將購買之現金交與被告己○○後，被告己○○再將甲基
      安非他命交與伊收受，伊以此方式向被告甲○○、己○○
      購買價格1千元之甲基安非他命1次等語（見臺灣彰化地方
      法院檢察署96年度偵字第11156號偵查卷宗第86頁至第90
      頁、96年度偵字第9643號偵查卷宗第99頁至第102頁、96
      年度偵字第11535號偵查卷宗第117頁），並有現場照片1
      張、指認犯罪嫌疑人紀錄表3紙等附卷可參（見臺灣彰化
      地方法院檢察署96年度偵字第11156號偵查卷宗第91頁至
      第95頁）。本院審酌證人寅○○與被告甲○○、己○○並
      無仇恨嫌隙，在客觀上證人寅○○並無虛詞誣陷被告甲○○、己○○之必要。另觀諸證人寅○○分別於警詢、偵訊
      中均證述，其係透過被告己○○向被告甲○○購買甲基安
      非他命，且對於購買甲基安非他命之交易方式等相關細節
      性事項亦均相符，因此部分之證詞並無瑕疵，應可採信。
      被告甲○○、己○○辯稱其等並無販賣甲基安非他命與證
      人寅○○云云，應屬卸責之詞，不足採信。
    (2)又證人寅○○嗣雖於原審審理時翻異前供，改稱：被告甲○○、己○○不曾販賣甲基安非他命與伊收受，因警察向
      伊表示不差伊1人指證被告甲○○、己○○，故伊於警詢
      、偵訊中胡亂指控被告甲○○、己○○販毒等語。惟本院
      審酌證人寅○○於原審審理中亦證述，其與被告甲○○、
      己○○並無恩怨，且其警詢、偵訊筆錄均出於其自由意志
      所言，證人寅○○既與被告甲○○、己○○素無恩怨，當
      無可能僅因警方向其表示不差證人寅○○1個人指控下，
      就任意設詞誣陷他人為販毒犯行之重罪；況如證人寅○○
      所述係任意編造，當對於購買地點、交易模式等細節性事
      項所述前後不一，然證人寅○○，對於購毒時間、購買地
      點、交易模式竟能詳細陳述，且所述內容之交易模式亦與
      本案其他證人所證述被告甲○○、己○○販毒模式亦相同
      ，足徵證人寅○○於原審審理中所為之證述，顯與常情有
      違，應係出於迴護被告甲○○、己○○之不實陳述，自不
      足採信。
    (3)另自證人寅○○前揭證述內容，均未曾提及證人午○○有
      在交易現場等情觀之，尚難以認定證人午○○就前揭犯罪
      事實欄一(六)所示部分，與被告甲○○、己○○間，有何
      犯意聯絡及行為分擔。是公訴意旨認為犯罪事實欄一(六)
      部分之共犯尚包括證人午○○云云，尚有未恰。
    (4)準此，前揭犯罪事實欄一(六)所示部分即被告甲○○、己○○共同販賣甲基安非他命1次與證人寅○○之事實，應
      堪認定。
  (八)犯罪事實欄一(七)部分：
  1.犯罪事實欄一(七)1.部分：
   (1)此部分犯罪事實，業據證人卯○○分別於警詢中證述、偵
     訊及原審審理中均具結證述：伊經友人介紹購毒管道後，
     各於前揭犯罪事實欄一(七)1.之販賣時間，前往被告
     甲○○之前揭住處，向被告甲○○購買每包價值1千元海洛
     因2次或每包價值5百元海洛因1次，共計3次等語（見臺灣
     彰化地方法院檢察署96年度偵字第11156號偵查卷宗第58頁
     至第62頁、96年度偵字第9643號偵查卷宗第135頁至第137
     頁、本院97年4月3日審判筆錄第50頁至第58頁），並有現
     場照片1張、指認犯罪嫌疑人紀錄表4紙等附卷可參（見臺
     灣彰化地方法院檢察署96年度偵字第11156號偵查卷宗第63
     頁至第67頁）。本院審酌證人卯○○與被告甲○○並無仇
     恨嫌隙，在客觀上證人卯○○並無虛詞誣陷被告甲○○之
     必要，且觀諸證人卯○○分別於警詢、偵訊及原審審理中
     均證述向被告甲○○購買海洛因之時間、地點、價格及次
     數、聯絡交易之方式等相關細節均相當明確，故證人卯○○此部分之證詞內容並無瑕疵，應可採信。被告甲○○辯
     稱其並無販賣海洛因與證人卯○○云云，應屬卸責之詞，
     不足採信。
   (2)又被告己○○於原審審理時已明白陳稱：前揭犯罪事實欄
     一(七)1.所示部分，伊並未參與等語，核與證人卯○○於原審審理中證述：前揭犯罪事實欄一(七)1.所示
     部分，伊係直接向被告甲○○購買海洛因，並無透過他人
     或有其他人參與販賣等語相符（見原審97年4月3日審判筆
     錄第51頁），本院審酌自證人卯○○前揭證述內容均未曾
     提及被告己○○、證人午○○有在交易現場等情觀之，是
     尚難以認定被告己○○、證人午○○就前揭犯罪事實欄一
     (七)1.所示部分，與被告甲○○間，有何犯意聯絡及
     行為分擔。公訴意旨認為犯罪事實欄一(七)1.所示部
     分之共犯尚包括被告己○○、證人午○○云云，尚有未恰
     。
   (3)準此，前揭犯罪事實欄一(七)1.所示部分即被告甲○○獨自各販賣海洛因共計3次與證人卯○○之事實，應堪認
     定。
 2.犯罪事實欄一(七)2.部分：
   (1)此部分犯罪事實，業據被告己○○坦承不諱，核與證人卯
     ○○分別於警詢中證述、偵訊及原審審理中均具結證述：
     伊經友人介紹購毒管道後，各於前揭犯罪事實欄一(七)2.
     所示之販賣時間，前往被告甲○○之前揭住處，透過
     被告己○○向被告甲○○購買每包價值1千元海洛因1次或
     每包價值5百元海洛因2次，共計3次等語（見臺灣彰化地方
     法院檢察署96年度偵字第11156號偵查卷宗第58頁至第62頁
     、96年度偵字第9643號偵查卷宗第135頁至第137 頁、本院
     97年4月3日審判筆錄第50頁至第58頁），並有現場照片1張
     、指認犯罪嫌疑人紀錄表4紙等在卷可按（見臺灣彰化地方
     法院檢察署96年度偵字第11156號偵查卷宗第63頁至第67頁
     ）。足見被告己○○上揭自白核與前揭事證相符，應堪採
     信。
   (2)被告甲○○雖否認此部分犯罪事實。然此部分犯罪事實，
     業經證人卯○○證述明確，已如前述，核與證人即同案被
     告己○○於偵訊、原審審理中均具結證述：犯罪事實欄一
     (七)2.所示之犯罪事實屬實，係由伊與購毒者接洽並
     向購毒者收錢後，伊會進屋將錢交給被告甲○○，被告甲○○再將海洛因交與伊轉交與購毒者卯○○等語相符（見
     臺灣彰化地方法院檢察署96年度偵字第11156號偵查卷宗第
     175頁、原審97年4月3日審判筆錄第83頁至第84頁），本院
     審酌證人己○○與被告甲○○彼此認識，且被告甲○○甚
     至提供其位於上址住處之房間供證人己○○住宿等情，業
     為被告甲○○於原審審理中所不否認，足徵證人己○○與
     被告甲○○間具有相當之信任交情，況證人卯○○、己○○亦均與被告甲○○並無仇恨嫌隙，在客觀上證人卯○○
     、己○○並無虛詞誣陷被告甲○○之必要，因此部分之證
     詞並無瑕疵，應可採信。
   (3)另證人即另案被告午○○於原審審理中具結證述：僅被告
     甲○○向伊表示，有購毒者前來時，會要伊幫忙去交付海
     洛因並收取價金回來交給被告甲○○，並無與被告甲○○
     約定特定之購毒者前來購買海洛因，即由何人負責，伊不
     知被告己○○亦有販賣毒品海洛因等語（見原審97年4月3
     日審理筆錄第13頁、第15頁），並參酌證人卯○○前揭證
     述，係由被告己○○出面負責交易海洛因之過程觀之，足
     徵證人午○○就犯罪事實欄一(七)2.部分，與被告甲○○、己○○並無犯意聯絡及行為分擔，尚難僅憑證人午
     ○○有參與本案其他部分之販賣海洛因犯行，即推定其與
     被告甲○○、己○○間，就犯罪事實欄一(七)2.部分
     有犯意聯絡及行為分擔之事實。是公訴意旨認為犯罪事實
     欄一(七)2.部分之共犯尚包括證人午○○云云，尚有
     未恰。
   (4)準此，前揭犯罪事實欄一(七)2.部分即被告甲○○、
     己○○共同販賣海洛因合計3次與證人卯○○之事實，應堪
     認定。
 3.犯罪事實欄一(七)3.部分：
   (1)此部分犯罪事實，業據證人卯○○分別於警詢中證述、偵
     訊及原審審理中均具結證述：伊經友人介紹購毒管道後，
     各於前揭犯罪事實欄一(七)3.所示之販賣時間，前往
     被告甲○○之前揭住處，透過證人午○○向被告甲○○購
     買每包價值1千元海洛因1次或每包價值5百元海洛因2次，
     共計3次等語（見臺灣彰化地方法院檢察署96年度偵字第11
     156號偵查卷宗第58頁至第62頁、96年度偵字第9643號偵查
     卷宗第135頁至第137頁、原審97年4月3日審判筆錄第50頁
     至第58頁），核與證人午○○於原審審理中具結證述：伊
     有各於前揭犯罪事實欄一(七)3.所示之販賣時間，幫
     被告甲○○販賣海洛因與證人卯○○，共計3次等語（見原
     審97年4月3日審判筆錄第17頁）；另案被告午○○於原審
     另案審理時陳稱：上揭交易3次，其中1次交易5百元，伊除
     給付現金3百元外，尚有以每包價值50元香菸4包（合計2百
     元）抵償2百元與被告甲○○、證人午○○等語相符（見原
     審96年度訴字第2511號97年4月8日審判筆錄第36頁），並
     有現場照片1張、指認犯罪嫌疑人紀錄表4紙等在卷可稽（
     見臺灣彰化地方法院檢察署96年度偵字第11156號偵查卷宗
     第63頁至第67頁）。本院審酌證人午○○與被告甲○○彼
     此認識，且被告甲○○甚至提供其位於上址住處之房間供
     證人午○○住宿等情，業為被告甲○○於原審審理中所不
     否認，足徵證人午○○與被告甲○○間具有相當之信任交
     情，況證人卯○○、午○○亦均與被告甲○○並無仇恨嫌
     隙，在客觀上證人卯○○、午○○並無虛詞誣陷被告甲○○之必要。另觀諸證人卯○○分別於警詢、偵訊及原審審
     理中均證述，其係透過證人午○○向被告甲○○購買海洛
     因，且購買海洛因之交易方式等相關細節性事項，核與證
     人午○○於原審審理中證述內容均相符，且相當明確，因
     此部分之證詞並無瑕疵，應可採信。被告甲○○前揭辯稱
     ，並無販賣海洛因與證人卯○○云云，應屬卸責之詞，不
     足採信。
   (2)又被告己○○於原審審理時已明白陳稱：前揭犯罪事實欄
     一(七)3.所示部分，伊並未參與等語，核與證人即另
     案被告午○○於原審審理中證述：伊與被告甲○○共同販
     賣海洛因部分之犯行，被告己○○並未參與等語相符（見
     原審97年4月3日審判筆錄第15頁），本院審酌證人卯○○
     前揭證述內容，均未曾提及被告己○○就前揭犯罪事實欄
     一(七)3.所示部分，有在交易現場等情觀之，是尚難
     以認定被告己○○就前揭犯罪事實欄一(七)3.所示部
     分，與被告甲○○、另案被告午○○間，有何犯意聯絡及
     行為分擔。公訴意旨認為犯罪事實欄一(七)3.部分之
     共犯尚包括被告己○○云云，尚有未恰。
   (3)準此，前揭犯罪事實欄一(七)3.所示部分即被告甲○○、另案被告午○○共同販賣海洛因合計3次與證人卯○○
     之事實，應堪認定。
 (九)犯罪事實欄一(八)部分：
 1.犯罪事實欄一(八)1.至11.部分：
   (1)此部分犯罪事實，業據證人辰○○分別於警詢中證述、偵
     訊及原審審理中均具結證述：伊經友人介紹購毒管道後，
     各於前揭犯罪事實欄一(八)1.至11.之販賣時間，前往被告甲○○之前揭住處，向被告甲○○購買每包價值1千元海洛因
     共計11次等語（見臺灣彰化地方法院檢察署96年度偵字第
     11156號偵查卷宗第68頁至第72頁、96年度偵字第9643號偵
     查卷宗第154頁至第156頁、原審97年4月3日審判筆錄第58
     頁至第65頁），並有現場照片1張、指認犯罪嫌疑人紀錄表
     4紙等附卷可參（見臺灣彰化地方法院檢察署96年度偵字第
     11156號偵查卷宗第73頁至第77頁）。本院審酌證人辰○○
     與被告甲○○並無仇恨嫌隙，在客觀上證人辰○○並無虛
     詞誣陷被告甲○○之必要，且觀諸證人辰○○分別於警詢
     、偵訊及原審審理中均證述，其向被告甲○○購買海洛因
     之時間、地點、價格及次數、聯絡交易之方式等相關細節
     均相當明確，故證人辰○○此部分之證詞內容並無瑕疵，
     應可採信。被告甲○○辯稱其並無販賣海洛因與證人辰○○云云，應屬卸責之詞，不足採信。
   (2)又被告己○○於原審審理時已明白陳稱：前揭犯罪事實欄
     一一(八)1.至11.所示部分，伊並未參與等語，核與證人辰○○於原審審理中證述：前揭犯罪事實欄一(八)1.至11.所示部
     分，伊係直接向被告甲○○購買海洛因，被告己○○、證
     人午○○均未在場等語相符（見原審97年4月3日審判筆錄
     第62頁），本院審酌自證人辰○○前揭證述內容均未曾提
     及被告己○○、證人午○○有在交易現場等情觀之，是尚
     難以認定被告己○○、證人午○○就前揭犯罪事實欄一(八)
     1.至11.所示部分，與被告甲○○間，有何犯意聯絡及行為
     分擔。公訴意旨認為犯罪事實欄一(八)1.至11.所示部分之共
     犯尚包括被告己○○、證人午○○云云，尚有未恰。
   (3)準此，前揭犯罪事實欄一(八)1.至11.所示部分即被告甲○○
     獨自各販賣海洛因共計11次與證人辰○○之事實，應堪認
     定。
 2.犯罪事實欄一(八)12.13.20.部分：
   (1)此部分犯罪事實，業據被告己○○坦承不諱，核與證人辰
     ○○分別於警詢中證述、偵訊及原審審理中均具結證述：
     伊經友人介紹購毒管道後，各於前揭犯罪事實欄一(八)12.13.
     20.所示之販賣時間，前往被告甲○○之前揭住處，透過被
     告己○○向被告甲○○購買每包價值1千元海洛因共計3次
     等語相符（見臺灣彰化地方法院檢察署96年度偵字第11156
     號偵查卷宗第68頁至第72頁、96年度偵字第9643號偵查卷
     宗第154頁至第156頁、原審97年4月3日審判筆錄第58頁至
     第65頁），並有現場照片1張、指認犯罪嫌疑人紀錄表4紙
     等附卷可參（見臺灣彰化地方法院檢察署96年度偵字第111
     56號偵查卷宗第73頁至第77頁）。足見被告己○○上揭自
     白核與前揭事證相符，應堪採信。
   (2)被告甲○○雖以前詞置辯，然此部分犯罪事實，業經證人
     辰○○證述明確，已如前述，核與證人即同案被告己○○
     於偵訊、原審審理中均具結證稱：犯罪事實欄一(八)12.13.20.
     所示之犯罪事實屬實，係由伊與購毒者接洽並向購毒者收
     錢後，伊會進屋將錢交給被告甲○○，被告甲○○再將海
     洛因交與伊轉交與購毒者辰○○等語相符（參見臺灣彰化
     地方法院檢察署96年度偵字第11156號偵查卷宗第175頁、
     本院97年4月3日審判筆錄第83頁至第84頁），本院審酌證
     人己○○與被告甲○○彼此認識，且被告甲○○甚至提供
     其位於上址住處之房間供證人己○○住宿等情，業為被告
     甲○○於原審審理中所不否認，足徵證人己○○與被告甲○○間具有相當之信任交情，況證人辰○○、己○○亦均
     與被告甲○○並無仇恨嫌隙，在客觀上證人辰○○、己○○並無虛詞誣陷被告甲○○之必要，因此部分之證詞並無
     瑕疵，應可採信。
   (3)另證人即另案被告午○○於原審審理中具結證稱：僅被告
     甲○○向伊表示，有購毒者前來時，會要伊幫忙去交付海
     洛因並收取價金回來交給被告甲○○，並無與被告甲○○
     約定特定之購毒者前來購買海洛因，即由何人負責，伊不
     知被告己○○亦有販賣毒品海洛因等語（見原審97年4月3
     日審理筆錄第13頁、第15頁），並參酌證人辰○○前揭證
     述，係由被告己○○出面負責交易海洛因之過程觀之，足
     徵證人午○○就犯罪事實欄一(八)12.13.20.部分，與被告甲○○、己○○並無犯意聯絡及行為分擔，是尚難僅憑證人午
     ○○有參與本案部分之販賣海洛因犯行，即得推認其與被
     告甲○○、己○○間，就犯罪事實欄一(八)12.13.20.部分有犯
     意聯絡及行為分擔之事實。公訴意旨認為犯罪事實欄一(八)
     12.13.20.部分之共犯尚包括證人午○○云云，尚有未恰。
   (4)綜上，前揭犯罪事實欄一(八)12.13.20.部分即被告甲○○、己○○共同各別販賣海洛因3次與證人辰○○之事實，應堪認
     定。
 3.犯罪事實欄一(八)14.至19.部分：
   (1)此部分犯罪事實，業據證人辰○○分別於警詢中證述、偵
     訊及原審審理中均具結證稱：伊經友人介紹購毒管道後，
     各於前揭犯罪事實欄一(八)14.至19.所示之販賣時間，前往被
     告甲○○之前揭住處，透過證人午○○向被告甲○○購買
     每包價值1千元海洛因共計6次等語（見臺灣彰化地方法院
     檢察署96年度偵字第11156號偵查卷宗第68頁至第72頁、96
     年度偵字第9643號偵查卷宗第154頁至第156頁、原審97年4
     月3日審判筆錄第58頁至第65頁），核與證人午○○於原審
     審理中具結證稱：伊有各於前揭犯罪事實欄一(八)14.至19.所
     示之販賣時間，幫被告甲○○販賣海洛因與證人辰○○，
     共計6次等語相符（見原審97年4月3日審判筆錄第17頁），
     並有現場照片1張、指認犯罪嫌疑人紀錄表4紙等附卷可參
     （見臺灣彰化地方法院檢察署96年度偵字第11156號偵查卷
     宗第63頁至第67頁）。本院審酌證人午○○與被告甲○○
     彼此認識，且被告甲○○甚至提供其位於上址住處之房間
     供證人午○○住宿等情，業為被告甲○○於原審審理中所
     不否認，足徵證人午○○與被告甲○○間具有相當之信任
     交情，況證人辰○○、午○○亦均與被告甲○○並無仇恨
     嫌隙，在客觀上證人辰○○、午○○並無虛詞誣陷被告甲○○之必要。另觀諸證人辰○○分別於警詢、偵訊及原審
     審理中均證述，其係透過證人午○○向被告甲○○購買海
     洛因，且購買海洛因之交易方式等相關細節性事項，核與
     證人午○○於原審審理中證述內容均相符，且相當明確，
     因此部分之證詞並無瑕疵，應可採信。被告甲○○辯稱其
     並無販賣海洛因與證人辰○○云云，應屬卸責之詞，不足
     採信。
   (2)又被告己○○於原審審理時已明白陳稱：前揭犯罪事實欄
     一(八)14.至19.所示部分，伊並未參與等語，核與證人即另案
     被告午○○於原審審理中證稱：伊與被告甲○○共同販賣
     海洛因部分之犯行，被告己○○並未參與等語相符（見原
     審97年4月3日審判筆錄第15頁），本院審酌自證人辰○○
     前揭證述內容均未曾提及被告己○○有在交易現場等情觀
     之，是尚難以認定被告己○○就前揭犯罪事實欄一(八)14.至
     19.所示部分，與被告甲○○、另案被告午○○間，有何犯
     意聯絡及行為分擔。公訴意旨認為犯罪事實欄一(八)14.至19.
     部分之共犯尚包括被告己○○云云，尚有未恰。
   (3)綜上，前揭犯罪事實欄一(八)14.至19.所示部分即被告甲○○
     、另案被告午○○共同販賣海洛因合計6次與證人辰○○之
     事實，應堪認定。
 (十)犯罪事實欄一(九)部分：
 1.犯罪事實欄一(九)1.至4.部分：
   (1)此部分犯罪事實，業據證人巳○○分別於警詢中證述、偵
     訊中具結證稱：伊經友人介紹購毒管道後，各於前揭犯罪
     事實欄一(九)1.至4.之販賣時間，前往被告甲○○之前揭住
     處，向被告甲○○購買每包價值1千元海洛因共計4次等語
     （見臺灣彰化地方法院檢察署96年度偵字第11535號偵查卷
     宗第85頁至第88頁、96年度偵字第9643號偵查卷宗第213頁
     至第215頁），並有現場照片1張、指認犯罪嫌疑人紀錄表3
     紙等附卷可參（見臺灣彰化地方法院檢察署96年度偵字第
     11535號偵查卷宗第89頁至第93頁）。本院審酌證人巳○○
     與被告甲○○並無仇恨嫌隙，在客觀上證人巳○○並無虛
     詞誣陷被告甲○○之必要。另觀諸證人巳○○分別於警詢
     、偵訊中均證述，其係向被告甲○○購買海洛因，且對於
     購買海洛因之交易方式等相關細節性事項亦均相符，因此
     部分之證詞並無瑕疵，應可採信。被告甲○○前揭辯稱，
     其並無販賣海洛因與證人巳○○云云，應屬卸責之詞，不
     足採信。
   (2)至證人巳○○於原審審理時雖翻異前供，改稱：被告甲○○不曾販賣海洛因與伊收受，伊因當時毒癮發作想要趕快
     製作完筆錄，故於警詢、偵訊中胡亂指控被告甲○○販毒
     等語。本院審酌證人巳○○於原審審理中亦證述，其與被
     告甲○○並無恩怨，且其警詢、偵訊筆錄均出於其自由意
     志所言，證人巳○○既與被告甲○○素無恩怨，並無任意
     設詞誣陷他人為販毒犯行之重罪之必要，況若證人巳○○
     於警詢、偵訊中因毒癮發作，所述係任意編造，其當對於
     購買地點、交易模式等細節性事項所述會有前後不一之情
     況，然證人巳○○竟對於購毒時間、購買地點、交易模式
     能詳細陳述，且所述內容之交易模式亦與本案其他證人所
     證述被告甲○○販毒模式亦相同，足徵證人巳○○於原審
     審理中所為之證述，顯與常情有違，應係出於迴護被告甲○○之不實陳述，自不足採信。
   (3)又被告己○○於原審審理時已明白陳稱：前揭犯罪事實欄
     一(九)1.至4.所示部分，伊並未參與等語，本院審酌自證人
     巳○○前揭證述內容均未曾提及被告己○○就前揭犯罪事
     實欄一(九)1.至4.所示部分，有在交易現場等情觀之，是難
     以認定被告己○○就前揭犯罪事實欄一(九)1.至4.所示部分
     ，與被告甲○○間，有何犯意聯絡及行為分擔。公訴意旨
     認為犯罪事實欄一(九)1.至4.部分之共犯尚包括被告己○○
     云云，尚有未恰。
   (4)綜上，前揭犯罪事實欄一(九)1.至4.所示部分即被告甲○○
     獨自販賣海洛因共計4次與證人巳○○之事實，應堪認定。
 2.犯罪事實欄一(九)5.6.7.部分：
   (1)此部分犯罪事實，業據被告己○○坦承不諱，核與證人巳
     ○○分別於警詢中證述、偵訊具結證稱：伊友人介紹購毒
     管道後，各於前揭犯罪事實欄一(九)5.6.7.所示之販賣時間
     ，前往被告甲○○之前揭住處，透過被告己○○向被告甲○○購買每包價值1千元海洛因共計3次等語（見臺灣彰化
     地方法院檢察署96年度偵字第11535號偵查卷宗第85頁至第
     88頁、96年度偵字第9643號偵查卷宗第213頁至第215頁）
     ，並有現場照片1張、指認犯罪嫌疑人紀錄表3紙等附卷可
     參（見臺灣彰化地方法院檢察署96年度偵字第11535號偵查
     卷宗第89頁至第93頁）。足見被告己○○上揭自白核與前
     揭事證相符，應堪採信。
   (2)被告甲○○雖以前詞置辯，然此部分犯罪事實，業經證人
     巳○○證述明確，已如前述，核與證人即同案被告己○○
     於偵訊、原審審理中均具結證稱：犯罪事實欄一(九)5.6.7.
     所示之犯罪事實屬實，係由伊與購毒者接洽並向購毒者收
     錢後，伊會進屋將錢交給被告甲○○，被告甲○○再將海
     洛因交與伊轉交與購毒者巳○○等語相符（見臺灣彰化地
     方法院檢察署96年度偵字第11156號偵查卷宗第175頁、原
     審97年4月3日審判筆錄第83頁至第84頁），本院審酌證人
     己○○與被告甲○○彼此認識，且被告甲○○甚至提供其
     位於上址住處之房間供證人己○○住宿等情，業為被告甲○○於本院審理中所不否認，足徵證人己○○與被告甲○○間具有相當之信任交情，況證人巳○○、己○○亦均與
     被告甲○○並無仇恨嫌隙，在客觀上證人巳○○、己○○
     並無虛詞誣陷被告甲○○之必要，因此部分之證詞並無瑕
     疵，應可採信。至證人即同案被告己○○雖於原審審理中
     具結證稱，證人巳○○透過其向被告甲○○購買每包價值5
     百元海洛因共計3次等語，對於購買金額部分所述，核與證
     人巳○○前揭所述不符，本院審酌證人巳○○前揭所述距
     離案發時間較為接近，證人己○○所為上揭證述有關販賣
     毒品海洛因之金額部分，距離案發時間較久，應其係記憶
     錯誤所致，是本院認以證人巳○○所述各次購買毒品金額
     為1千元，較為可信，附此敘明。
   (3)至證人巳○○於原審審理時雖翻異前供，改稱：被告甲○○、己○○不曾販賣海洛因與伊收受，因伊當時毒癮發作
     想要趕快製作完筆錄，故於警詢、偵訊中胡亂指控被告甲○○、己○○販毒等語。本院審酌證人巳○○於原審審理
     中亦證述，其與被告甲○○、己○○並無恩怨，且其警詢
     、偵訊筆錄均出於其自由意志所言，證人巳○○既與被告
     甲○○、己○○素無恩怨，並無任意設詞誣陷他人為販毒
     犯行之重罪之必要，況若證人巳○○於警詢、偵訊中有毒
     癮發作之情形，致所述係任意編造，其當對於購買地點、
     交易模式等細節性事項所述會有前後不一之情況，然證人
     巳○○於警詢、偵訊中竟對於購毒時間、購買地點、交易
     模式能詳細為相同之陳述，且所述內容之交易模式亦與本
     案其他證人所證述被告甲○○、己○○販毒模式亦相同，
     足徵證人巳○○於原審審理中所為之證述，顯與常情有違
     ，應係出於迴護被告甲○○、己○○之不實陳述，自不足
     採信。
   (4)另證人即另案被告午○○於原審審理中具結證稱：僅被告
     甲○○向伊表示，有購毒者前來時，會要伊幫忙去交付海
     洛因並收取價金回來交給被告甲○○，並無與被告甲○○
     約定特定之購毒者前來購買海洛因，即由何人負責，伊不
     知被告己○○亦有販賣毒品海洛因等語（見原審97年4月3
     日審理筆錄第13頁、第15頁），並參酌證人巳○○前揭證
     述，係由被告己○○出面負責交易海洛因之過程觀之，足
     徵證人午○○就犯罪事實欄一(九)5.6.7.部分，與被告甲○○、己○○間並無犯意聯絡及行為分擔，是尚難僅憑證人
     午○○有參與本案部分之販賣海洛因犯行，即得推認其與
     被告甲○○、己○○間，就犯罪事實欄一(九)5.6.7.部分有
     犯意聯絡及行為分擔之事實。公訴意旨認為犯罪事實欄一
     (九)5.6.7.部分之共犯尚包括證人午○○云云，尚有未恰。
   (5)綜上，前揭犯罪事實欄一(九)5.6.7.部分即被告甲○○、己○○共同販賣海洛因共計3次與證人巳○○之事實，應堪認
     定。
 3.犯罪事實欄一(九)8.至11.部分：
   (1)此部分犯罪事實，業據證人巳○○分別於警詢中證述、偵
     訊中具結證稱：伊經友人介紹購毒管道後，各於前揭犯罪
     事實欄一(九)8.至11.之販賣時間，前往被告甲○○之前揭住
     處，透過證人午○○向被告甲○○購買每包價值1千元海洛
     因共計4次等語（見臺灣彰化地方法院檢察署96年度偵字第
     11535號偵查卷宗第85頁至第88頁、96年度偵字第9643號偵
     查卷宗第213頁至第215頁），並有現場照片1張、指認犯罪
     嫌疑人紀錄表3紙等附卷可參（見臺灣彰化地方法院檢察署
     96年度偵字第11535號偵查卷宗第89頁至第93頁）。本院審
     酌巳○○與被告甲○○、證人午○○並無仇恨嫌隙，在客
     觀上證人巳○○並無虛詞誣陷被告甲○○之必要。另觀諸
     證人巳○○分別於警詢、偵訊中均證述，其係向被告甲○○、證人午○○購買海洛因，且對於購買海洛因之交易方
     式等相關細節性事項亦均相符，因此部分之證詞並無瑕疵
     ，應可採信。被告甲○○辯稱其並無販賣海洛因與證人巳
     ○○云云，應屬卸責之詞，不足採信。
   (2)至證人巳○○於原審審理時雖翻異前供，改稱：被告甲○○、證人午○○不曾販賣海洛因與伊收受，因伊當時毒癮
     發作想要趕快製作完筆錄，故於警詢、偵訊中胡亂指控被
     告甲○○、證人午○○販毒等語，本院審酌證人巳○○於
     原審審理中亦證述，其與被告甲○○、證人午○○並無恩
     怨，且其警詢、偵訊筆錄均出於其自由意志所言，證人巳
     ○○既與被告甲○○、證人午○○素無恩怨，並無任意設
     詞誣陷他人為販毒犯行之重罪之必要，況若證人巳○○於
     警詢、偵訊中有毒癮發作之情形，致所述係任意編造，其
     當對於購買地點、交易模式等細節性事項所述，會有前後
     不一之情況，然證人巳○○於警詢、偵訊中竟對於購毒時
     間、購買地點、交易模式能詳細為相同之陳述，且所述內
     容之交易模式亦與本案其他證人所證述被告甲○○、證人
     午○○販毒模式亦相同，足徵證人巳○○於原審審理中所
     為之上開陳述，顯與常情有違，應係出於迴護被告甲○○
     、證人午○○之不實陳述，自不足採信。
   (3)又被告己○○於原審審理時已明白陳稱：前揭犯罪事實欄
     一(九)8.至11.所示部分，伊並未參與等語，本院審酌自證人
     巳○○前揭證述內容均未曾提及被告己○○有在交易現場
     等情觀之，是尚難以認定被告己○○就前揭犯罪事實欄一
     (九)8.至11.所示部分，與被告甲○○、證人午○○間，有何
     犯意聯絡及行為分擔。公訴意旨認為犯罪事實欄一(九)8.至
     11.部分之共犯尚包括被告己○○云云，尚有未恰。
   (4)綜上，前揭犯罪事實欄一(九)8.至11.所示部分即被告甲○○
     、證人午○○共同販賣海洛因共計4次與證人巳○○之事實
     ，應堪認定。
 (十一)犯罪事實欄一(十)部分：
 1.犯罪事實欄一(十)1.部分：
   (1)此部分犯罪事實，業據證人癸○○分別於警詢中證述、偵
     訊中均具結證述：伊經友人介紹購毒管道後，各於前揭犯
     罪事實欄一(十)1.之販賣時間，前往被告甲○○之前揭住處
     ，向被告甲○○購買每包價值3千元海洛因1次等語（見臺
     灣彰化地方法院檢察署96年度偵字第11156號偵查卷宗第10
     頁至第11頁、96年度偵字第9643號偵查卷宗第187頁），並
     有現場照片2張附卷可參（見臺灣彰化地方法院檢察署96年
     度偵字第11156號偵查卷宗第32頁至第33頁）。本院審酌證
     人癸○○與被告甲○○並無仇恨嫌隙，在客觀上證人癸○○並無虛詞誣陷被告甲○○之必要。另觀諸證人癸○○分
     別於警詢、偵訊中均證述，其係向被告甲○○購買海洛因
     ，且對於購買海洛因之交易方式等相關細節性事項亦均相
     符，因此部分之證詞並無瑕疵，應可採信。被告甲○○辯
     稱其並無販賣海洛因與證人癸○○云云，應屬卸責之詞，
     不足採信。
   (2)又被告己○○於原審審理時已明白陳稱：前揭犯罪事實欄
     一(十)1.所示部分，伊並未參與等語，本院審酌自證人子○○前揭證述內容均未曾提及被告己○○、證人午○○有在
     交易現場等情觀之，是尚難以認定被告己○○、證人午○○就前揭犯罪事實欄一(十)1.所示部分，與被告甲○○間，
     有何犯意聯絡及行為分擔。公訴意旨認為犯罪事實欄一(十)
     1.部分之共犯尚包括被告己○○、證人午○○云云，尚有
     未恰。
   (3)綜上，前揭犯罪事實欄一(十)1.所示部分即被告甲○○獨自
     販賣海洛因1次與證人癸○○之事實，應堪認定。
 2.犯罪事實欄一(十)2.3.部分：
   (1)此部分犯罪事實，業據證人癸○○分別於警詢中證述、偵
     訊中均具結證稱：伊經友人介紹購毒管道後，各於前揭犯
     罪事實欄一(十)2.3.之販賣時間，前往被告甲○○之前揭住
     處，分別向被告甲○○購買每包價值3千元、4千8百元之甲
     基安非他命各1次等語（見臺灣彰化地方法院檢察署96年度
     偵字第11156號偵查卷宗第10頁至第11頁、96年度偵字第96
     43號偵查卷宗第187頁），並有現場照片2張在卷可稽（見
     臺灣彰化地方法院檢察署96年度偵字第11156號偵查卷宗第
     32頁至第33頁）。本院審酌證人癸○○與被告甲○○並無
     仇恨嫌隙，在客觀上證人癸○○並無虛詞誣陷被告甲○○
     之必要。另觀諸證人癸○○分別於警詢、偵訊中均證述，
     其係向被告甲○○購買甲基安非他命，且對於購買甲基安
     非他命之交易方式等相關細節性事項亦均相符，因此部分
     之證詞並無瑕疵，應可採信。被告甲○○辯稱其並無販賣
     甲基安他命與證人癸○○云云，應屬卸責之詞，不足採信
     。
   (2)又被告己○○於原審審理時已明白陳稱：前揭犯罪事實欄
     一(十)2.3.所示部分，伊並未參與等語，本院審酌自證人癸○○前揭證述內容均未曾提及被告己○○、證人午○○有
     在交易現場等情觀之，是尚難以認定被告己○○、證人午
     ○○就前揭犯罪事實欄一(十)2.3.所示部分，與被告甲○○
     間，有何犯意聯絡及行為分擔。公訴意旨認為犯罪事實欄
     一(十)2.3.部分之共犯尚包括被告己○○、證人午○○云云
     ，尚有未恰。
   (3)另前揭犯罪事實欄一(十)3.所示證人癸○○向被告甲○○購
     買後取得之晶體2包（另案扣押），經原審送請憲兵司令部
     刑事鑑識中心鑑定結果，確含第二級毒品甲基安非他命（
     合計驗前淨重1.3985公克，驗後淨重1.3643公克），此有
     該中心97年2月27日憲直刑鑑字第09 70000274號鑑定書1紙
     在卷可參，且該甲基安非他命2包，係證人癸○○於前揭犯
     罪事實欄一(十)3.所示之販賣時間，向被告甲○○購入，欲
     供己施用等情，業據證人癸○○於偵訊中具結證述明確（
     見臺灣彰化地方法院檢察署96年度偵字第9643號偵查卷宗
     第186頁），亦徵證人癸○○上揭證述顯屬可信。
   (4)綜上，前揭犯罪事實欄一(十)2.3.所示部分即被告甲○○獨
     自販賣甲基安非他命各1次，共計2次與證人癸○○之事實
     ，應堪認定。
 (十二)犯罪事實欄一(十一)部分：
 1.此部分犯罪事實，業據證人己○○分別於警詢中證述，及偵
   查、原審審理時具結後證稱：伊經友人介紹購毒管道後，各
   於前揭犯罪事實欄一(十一)之販賣時間，前往被告甲○○之前揭
   住處，分別向被告甲○○購買每包價值1千元之海洛因共計10
   次等語（見臺灣彰化地方法院檢察署96年度偵字第11535號偵
   查卷宗第6頁至第9頁、96年度偵字第11565號偵查卷宗第172
   頁至第173頁、第175頁至第177頁、原審97年4月3日審判筆錄
   第77頁至第78頁），本院審酌證人己○○與被告甲○○彼此
   認識，且被告甲○○甚至提供其位於上址住處之房間供證人
   己○○住宿等情，業為被告甲○○於原審審理中所不否認，
   足徵證人己○○與被告甲○○間具有相當之信任交情，況證
   人己○○均與被告甲○○並無仇恨嫌隙，在客觀上證人己○○並無虛詞誣陷被告甲○○之必要，因此部分之證詞並無瑕
   疵，應可採信。被告甲○○辯稱其並無販賣海洛因與證人己○○云云，應屬卸責之詞，不足採信。
 2.又證人午○○於原審審理時已明白陳稱：前揭犯罪事實欄一
   (十一)所示部分，伊並未參與等語，本院審酌自證人己○○前揭
   證述內容均未曾提及證人午○○有在交易現場等情觀之，是
   尚難以認定證人午○○就前揭犯罪事實欄一(十一)所示部分，與
   被告甲○○間，有何犯意聯絡及行為分擔。公訴意旨認為犯
   罪事實欄一(十一)部分之共犯尚包括證人午○○云云，尚有未恰
   。
 3.綜上，前揭犯罪事實欄一(十一)所示部分即被告甲○○獨自販賣
   海洛因，共計10次與證人己○○之事實，應堪認定。
 (十三)本案被告甲○○或被告甲○○、己○○或被告甲○○、證人
   午○○之販賣毒品模式，均係由前揭犯罪事實欄一(一)至(十一)所
   示之買家自行前往被告甲○○位於前揭住處，直接向被告甲○○購買，或透過在屋外之被告己○○、證人午○○向在屋
   內被告甲○○購買毒品，且事先均未曾利用電話與被告甲○○、己○○或證人午○○聯絡，另購毒者有時尚須自行前往
   交易處附近之橋墩下自行取得購買之毒品等情，均已如前述
   ，足見此係被告甲○○、己○○為避免警方利用電話監聽追
   查及當場發覺毒品交易之過程所為之防範措施，故尚難以上
   揭證人所述之內容並無電話監聽記錄、監聽譯文可佐，即遽
   認上揭證人所述之可信度不高；又犯罪事實欄一(一)至(十一)所示
   之購買第一、二級毒品之人均分別各有施用第一級毒品海洛
   因或第二級毒品甲基安非他命等情，此有各該人等之尿液檢
   驗報告及姓名對照表、臺灣高等法院被告前案紀錄表各1份等
   在卷可參（見原審卷宗(一)），足見犯罪事實欄一(一)至(十一)所示
   之購買第一、二級毒品之人確有施用毒品海洛因、甲基安非
   他命，且有購買海洛因、甲基安非他命之需求，益證被告甲○○確有為前揭犯罪事實欄一(一)至(十一)所示之事實；被告己○○亦有為前揭犯罪事實欄一(二)、(三)、(四)4.至7.、(五)1.3.4.、
   (六)14.至、(七)2.、(八)12.13.20.、(九)5.6.7.所示之事實，否則有
   施用毒品解癮需求之上揭犯罪事實欄一(一)至(十一)所示之購買第
   一、二級毒品之人，豈有不約而同，均分別無故至被告甲○○位於上址住處，找尋被告甲○○、己○○或另案被告午○○購買毒品之理。被告甲○○否認全部犯行；被告己○○於
   原審否認其有與被告甲○○共同販賣毒品予證人辛○○、寅
   ○○云云，核與事實不符，均無可採。是被告甲○○確有前
   揭犯罪事實欄一(一)至(十一)所示之犯行；被告己○○亦有為前揭
   犯罪事實欄一(二)、(三)、(四)4.至7.、(五)1.3.4.、(六)14.至、(七)
   2.、(八)12.13.20.、(九)5.6.7.所示之犯行，至為明確。
 (十四)另被告甲○○既自警詢、偵查、原審、以迄本院審理時，均
   一再否認有販賣海洛英、甲基安非他命之犯行，而被告己○○所交付與購毒者之海洛因、甲基安非他命，均源自被告甲○○所交付，被告己○○自無從知悉被告甲○○販入、賣出
   上開毒品之實際利得金額，是本院雖無從查得其等販入、賣
   出上開毒品之實際利得金額。惟查被告甲○○大費周章提供
   毒品供被告己○○、證人午○○施用，以換取被告己○○、
   證人午○○，在屋外替被告甲○○接洽部分購毒者，並收取
   金錢、交付毒品，況被告甲○○、己○○於前揭犯罪事實欄
   一所示之販賣時間時，各與前揭犯罪事實欄一所示之購買毒
   品者間，彼此並無特殊交情可言；再參酌海洛因、甲基安非
   他命因物稀價貴，且為政府嚴格查緝之違禁物，凡販賣毒品
   者，茍無利益可圖，應無甘冒被他人供出來源或遭檢警查緝
   法辦之危險而平價供應無何交情可言之他人施用之理，因此
   其販入之價格必較出售之價格低廉，或以同一價格販賣而減
   少毒品之份量，而有從中賺取買賣價差牟利之意圖及事實，
   應屬合理之認定，蓋倘無差額利潤可圖，衡情其等應不致於
   甘冒風險，無端平白將毒品給予犯罪事實欄一所示之購買毒
   品者吸食之可能，基上說明，足資認定被告甲○○、己○○
   等人主觀上應具有營利之意圖甚明。
 (十五)至警方於96年10月11日、96年11月30日在被告甲○○上揭住
   處查扣之物品，茲分述如下：
 1.96年10月11日在被告甲○○上揭住處扣案之物品部分：
   (1)電子磅秤1臺，經原審送請憲兵司令部刑事鑑識中心鑑定後
     ，認為殘留有第一級毒品海洛因、第二級毒品甲基安非他
     命之反應，此有該中心97年2月27日憲直刑鑑字第09700002
     74號鑑定書1紙附卷可參。雖被告甲○○辯稱：不知該物為
     何人所有云云，然自卷附搜索照片顯示係由被告甲○○位
     於上址住處院子內之石頭下所起出，並參酌證人午○○之
     陳述，足堪認定該物應係告甲○○所有無訛，且據警卷中
     照片顯示其外觀並非新穎，堪認已使用一段時間，且亦為
     實務上販毒者用來稀釋、分裝毒品海洛因、甲基安非他命
     ，以利販賣之慣用工具，是該電子磅秤應係被告甲○○所
     有供其為本案中於96年10月11日前販賣毒品時秤重之工具
     無疑。
  (2)扣案之顆粒8包，經原審送請憲兵司令部刑事鑑識中心鑑定
    結果認為並未含有任何毒品成分，此有該中心97年2月27日
    憲直刑鑑字第0970000274號鑑定書1紙在卷可參，亦與被告
    甲○○於96年10月11日警詢中自承該顆粒均為葡萄糖且為其
    所有等語相符。雖被告甲○○於原審審理時先辯稱該物是其
    配合高血壓藥物服用之物，嗣又改稱係飲用牛乳時所用云云
    ，然本院審酌被告甲○○對於該物之用途前後陳述不一，況
    如被告甲○○欲供己服用藥物或飲用牛乳時之用，該糖粉既
    係放在家中，被告甲○○僅需於使用之際，自葡萄糖罐中取
    出即可，當無大費周章，另外逐一分裝之必要，益見被告甲○○上揭所辯，顯與常情不符，本院認為該物應是共犯甲○○以電子秤秤出一定份量之海洛因與糖粉後，即可降低海洛
    因之純度，並增加海洛因之份量，直接將海洛因粉末以空包
    裝袋分裝成小包裝出售，便可從中賺取差價，牟取較高之利
    潤，惟此為消耗品，數量非多，僅有8小包，無法認定是自
    96年8月中旬某日起證人午○○參與時起，被告甲○○即持
    有之工具，依罪疑惟輕之原則，應認定為被告甲○○、證人
    午○○於犯罪事實欄一(一)所示販賣時所用之工具。
  (3)扣案之分裝袋2包，經原審送請憲兵司令部刑事鑑識中心鑑
    定結果認為並未含有任何毒品成分，此有該中心97年2月27
    日憲直刑鑑字第0970000274號鑑定書1紙在卷可參，被告甲○○雖於96年10月11日警詢中自承該分裝袋均為其所有等語
    ，然其辯稱該物是分裝零錢使用云云，本院審酌被告甲○○
    並非商人，當無大量零錢收入之可能，亦無使用大量分裝袋
    分裝零錢之必要，是被告甲○○上揭所辯顯與常情不符，堪
    認定此物品是預備稀釋海洛因、甲基安非他命再分裝賣出之
    工具，且數量不少，應已持有相當時間，可認定係共犯甲○○於96年10月11日前犯本案所用之物。
 2.96年11月30日在被告甲○○上揭住處扣案之物品部分：
  (1)扣案之現金4千8百元，係被告甲○○於前揭犯罪事實欄一(十)
    3.所示販賣第二級毒品甲基安非他命予證人癸○○之所得，
    業經證人癸○○於原審審理中結證明確。
  (2)扣案之白色粉末5包（合計淨重0.46公克，空包裝總重1.53
    公克），經送驗後均係第一級毒品海洛因，此有法務部調查
    局96年12月23日調科壹字第09623084260號鑑定書1紙附卷可
    參。雖被告甲○○辯稱上揭海洛因5包，不知為何人所有，
    非其所有之物云云，然該海洛因5包係在屋外之橋墩下以樹
    葉覆蓋之物，並經警方於96年11月30日上午9時20分，持原
    審核發之搜索票至被告甲○○位於上址住處搜索時所查扣，
    亦為被告甲○○於警詢中所是認，參酌證人辰○○、己○○
    前揭證述，被告甲○○會將毒品藏放在屋外之橋墩下方，讓
    購毒者於交付現金後，自行前往指示地點即橋墩下拿取，已
    如前述，是上揭海洛因應係被告甲○○為避免警方查獲風險
    而藏放之物，故上揭毒品海洛因5包，應係被告甲○○於96
    年10月11日為警查獲後至96年11月30日止所示之期間準備販
    賣海洛因之用，應可認定。被告甲○○上揭所辯，並不足取
    。
  (3)扣案分裝袋2包，經原審送請憲兵司令部刑事鑑識中心鑑定
    結果認為並未含有任何毒品成分，此有該中心97年2月27日
    憲直刑鑑字第0970000274號鑑定書1紙在卷可參。被告甲○○雖於96年11月30日警詢中自承該分裝袋均為其所有等語，
    然其辯稱該物是分裝螺絲使用云云，本院審酌被告甲○○並
    非經營機械職業，當無存放大量螺絲之可能，亦無使用大量
    分裝袋分裝螺絲之必要，是被告甲○○上揭所辯顯與常情不
    符，堪認定此物品是預備稀釋海洛因、甲基安非他命再分裝
    賣出之工具，且數量不少，應已持有相當時間，可認定係共
    犯甲○○於96年10月11日以後至96年11月30日止犯本案所用
    之物。
  (4)至扣案晶體1包（淨重0.0507公克，驗後淨重0.0279公克）
    ，亦經原審送請憲兵司令部刑事鑑識中心鑑定結果認為並未
    含有任何毒品成分，此有該中心97年2月27日憲直刑鑑字第
    0970000274號鑑定書1紙在卷可參。被告甲○○於警詢中雖
    否認為其所有之物，然查獲地點係在被告甲○○住處抽屜內
    ，是本院認為該物應係供稀釋海洛因、甲基安非他命再分裝
    賣出之工具，惟此為消耗品，數量非多，無法認定是共犯甲○○於96年10月11日以後至96年11月30日為警查獲前，犯本
    案所用之物，依罪疑惟輕之原則，應認定為被告甲○○、證
    人午○○於犯罪事實欄一(十)3.所示販賣時所用之物。
二、至被告己○○雖辯稱其向購毒者收受買賣價金後，交付予被
    告甲○○，並向被告甲○○拿取海洛因或甲基安非他命後，
    再交付予購毒者，係屬幫助犯云云。然查其向購毒者收受買
    賣價金或交付毒品予購毒者，均屬參與販賣第一、二級毒品
    罪構成要件之行為，是其與販毒者（即被告甲○○）均應成
    立共同正犯（最高法院30上字第1781號、49年台上字第77號
    判例參照），被告己○○此部分所辯，亦無可採。
三、又證人丁○○於本院審理時到庭結證稱：「我於97年在彰化
    監獄執行時看過被告甲○○，當時我曾經告訴甲○○說『我
    曾與午○○同房過，我與午○○同房時，午○○曾經被警察
    借提過，他借提回來後，我曾聽他說警察借提他出去，問他
    與甲○○的事情』，但也沒什麼重要的事情，講了什麼現在
    也不記得，且他講有無實在，我也不知道，但他並沒有無說
    警察請他喝酒，也沒有說警察送他三花內衣，只有說警察送
    他佛珠」等語；證人即承辦警員乙○○亦結證稱：「我們本
    來就在那邊監控，96年10月11日子○○從甲○○慶安路住處
    買毒品走出來，我們持搜索票執行搜索，子○○掉出海洛因
    1包。我們問他，他說從裡面買的，於是我們進入執行搜索
    。搜索後所扣押的物品詳如目錄表，其中海洛因1包在子○○手中起出的，在屋前馬路。在屋內起出注射針筒1支、葡
    萄糖8包、分裝袋2包，在屋外圍牆旁石頭縫起出磅秤1台。
    我們當天的搜索票是針對甲○○的處所搜索，當天並沒有在
    甲○○身上有無起出任何物品。第2次搜索是96年11月30日
    上午9時20分在甲○○身上不同口袋起出現金新台幣20300元
    、4800元，但沒有在他身上搜索出任何毒品。因為96年10月
    11日我們是在他屋後圍牆旁邊起出磅秤1個，所以我們先讓
    他簽認有搜到這個東西，然後再讓他在筆錄中陳述這東西是
    誰的。該圍牆後面是田，沒有路，是在圍牆外的外側發現的
    ，靠近圍牆，圍牆不是全部圍起來的，從屋後就可以通行到
    圍牆外面大約10公尺，該處裡面的人可以出去，外面的人要
    經過田地才能進來，我們監控時發現甲○○經常走到橋墩找
    東西，門前有水溝，應該是護欄，我們認為他把東西藏在那
    邊。有證人說，交易過程中，甲○○有到橋墩那邊去拿毒品
    ，所以我們認定毒品是甲○○所有的。又證人戊○○所提到
    甲○○鐵皮屋查扣的2包毒品安非他命，因為那是癸○○丟
    在鐵皮屋裡面的電視櫃下面，所以搜索扣押物品目錄表中沒
    有記載，該安非他命癸○○說他跟甲○○買，已經交易完成
    ，所以我們認為是癸○○所有」等語；證人即承辦警員戊○○亦結證稱：「我們接獲檢舉人未○○說甲○○有在販賣毒
    品，我們才去搜索。第1次搜索時午○○、甲○○住在那邊
    ，午○○、甲○○各自住1個房間。當時在甲○○房間化妝
    台抽屜，有查扣2包分裝袋，另外在鐵皮屋查扣安非他命2包
    。本案所有扣到的物品，除了分裝袋，甲○○沒有承認是他
    的，我們在外面監控時，有錄影，監控錄影的時間印象中有
    2天」等語，經核均無法資為有利於被告甲○○之證明，附
    此說明。
四、綜上所述，足證被告甲○○上開所辯顯係飾卸之詞；被告己○○上開所辯顯係避重就輕之詞，均不足採信，是罪證明確
    ，其2人之犯行均堪以認定。
貳：證據能力方面：
    查刑事訴訟法第159條第1項規定，被告以外之人於審判外之
    言詞或書面陳述，除法律有規定者外，不得作為證據。其立
    法本旨係以證人於審判外之言詞或書面陳述，屬於傳聞證據
    ，此項證據，當事人無從直接對於原供述者加以詰問，以擔
    保其真實性，法院亦無從直接接觸證人而審酌其證言之憑信
    性，違背直接審理及言詞審理之原則，故除具有必要性及信
    用性情況之除外者外，原則上不認其有許容性，自不具證據
    能力。至所謂具有必要性及信用性情況者，例如刑事訴訟法
    第159條之1至第159條之5及第206條等情形，仍例外認其有
    證據能力，惟應於判決理由說明（最高法院94年度臺上字第
    4741號判決參照）。經查：
一、按被告以外之人於偵查中向檢察官所為陳述，除顯有不可信
    之情況者外，得為證據，刑事訴訟法第159條之1第2項定有
    明文。蓋因檢察官與法官同為司法官署，且檢察官代表國家
    偵查犯罪，依法有訊問被告、證人及鑑定人之權力，且須對
    被告有利、不利之情形均應注意，況徵諸實務運作，檢察官
    實施刑事偵查程序，亦能恪遵法定程序之要求，不致有違法
    取證情事且可信度極高，是被告以外之人前於偵查中已具結
    而為證述，除反對該項供述得具有證據能力之一方，已釋明
    「顯有不可信之情況」之理由外，不宜以該證人未能於審判
    中接受他造之反對詰問為由，即遽指該證人於偵查中之陳述
    不具證據能力，方符前揭法條之立法意旨。又詰問權係指訴
    訟上當事人有在審判庭輪流盤問證人，以求發現真實，辨明
    供述證據真偽之權利，其於現行刑事訴訟制度之設計，以刑
    事訴訟法第166條以下規定之交互詰問為實踐，屬於人證調
    查證據程式之一環；與證據能力係指符合法律所規定之證據
    適格，而得成為證明犯罪事實存在與否之證據資格，性質上
    並非相同。偵查中檢察官為蒐集被告犯罪證據，訊問證人旨
    在確認被告嫌疑之有無及內容，與審判期日透過當事人之攻
    防，調查證人以認定事實之性質及目的，尚屬有別。偵查中
    訊問證人，法無明文必須傳喚被告使之得以在場，刑事訴訟
    法第248條第1項前段雖規定：「如被告在場者，被告得親自
    詰問」，事實上亦難期被告有於偵查中行使詰問權之機會。
    此項未經被告詰問之被告以外之人於偵查中向檢察官所為之
    陳述，依刑事訴訟法第159條之1第2項之規定，原則上屬於
    法律規定為有證據能力之傳聞證據，於例外顯有不可信之情
    況，始否定其得為證據。是得為證據之被告以外之人於偵查
    中所為之陳述，因其陳述未經被告詰問，應認屬於未經合法
    調查之證據，並非無證據能力，而禁止證據之使用。此項詰
    問權之欠缺，非不得於審判中由被告行使以補正，而完足為
    經合法調查之證據。倘被告於審判中捨棄詰問權，或證人客
    觀上有不能受詰問之情形，自無不當剝奪被告詰問權行使之
    可言（最高法院96年度臺上字第4064號判決參照）。是證人
    子○○、庚○○、辛○○、丑○○、壬○○、寅○○、卯○○、辰○○、巳○○、癸○○（見臺灣彰化地方法院檢察署
    96年度偵字第9643號偵查卷宗第8頁至第9頁、第120頁至第
    121頁、第111頁至第112頁、第68頁至第69頁、第199頁至第
    200頁、第84頁至第85頁、第99頁至第102頁、第135頁至第
    137頁、第154頁至第156頁、第213頁至第215頁、第187頁；
    96年度偵字第11535號偵查卷宗第117頁至第119頁）、證人
    即另案被告午○○（見臺灣彰化地方法院檢察署96年度偵字
    第9643號偵查卷宗第11頁至第14頁、第31頁至第32頁）、證
    人即共同被告己○○（見臺灣彰化地方法院檢察署96年度偵
    字第11156號偵查卷宗第172頁至第173頁、第175頁至第177
    頁）分別於檢察官偵查中具結所為證述，被告甲○○、己○○及其等選任辯護人均未曾提及檢察官在偵訊時，有任何不
    法取供之情形，是客觀上並無顯不可信之情況。況上揭證人
    除證人庚○○、辛○○、壬○○、癸○○外，均經被告甲○○、己○○在原審審理中行使對質詰問權，補正詰問程式，
    而完足為合法調查之證據；另證人庚○○、辛○○、壬○○
    、癸○○部分，被告甲○○、己○○復均捨棄其等對質詰問
    權，是依法前揭證人分別於偵查中之證言，自均具有證據能
    力。
二、被告以外之人（包括證人、鑑定人、告訴人、被害人及共同
    被告等）於審判外之言詞或書面陳述，除法律有規定外，不
    得作為證據；被告以外之人於檢察事務官、司法警察官或司
    法警察調查中所為之陳述，與審判中不符時，其先前之陳述
    具有較可信之特別情況，且為證明犯罪事實存否所必要，得
    為證據，刑事訴訟法第159條第1項、第159條之2分別定有明
    文。是被告以外之人於審判外之言詞或書面，即屬傳聞證據
    ，因有悖法院直接審理及言詞審理之精神，妨礙當事人之反
    對詰問權，影響程序正義之實現，除法律別有規定外，原則
    上不具證據能力。又刑事訴訟法第159條之2規定所謂「調
    查中所為之陳述與審判中不符」之要件，應就前後階段之陳
    述進行整體判斷，以決定其間是否具有實質性差異；所謂
    「較可信之特別情況」之情，亦應就前後陳述時之各種外部
    情況進行比較，以資決定何者外部情況具有可信性，若陳述
    係在特別可信之情形況所為，則虛偽陳述之危險性即不高，
    雖係審判外陳述，或未經被告反對詰問，仍得承認其有證據
    能力；又所謂外部情況認定之情形，例如，(1)時間之間隔
    ；陳述人先前陳述是在記憶新的情況下直接作成，一般與事
    實較相近，事後可能因陳述人對被告有所顧忌或同情，因而
    在被告面前較不願陳述不利被告之事實；(2)有意識的迴避；
    由於先前陳述時被告未在場，是陳述人直接面對詢問警員所
    為陳述較為坦然；事後可能因陳述人對被告有所顧忌或同情
    ，因而在被告面前較不願陳述不利被告之事實；(3)受外力干
    擾：陳述人單獨面對檢察事務官或司法警察（官）所為之陳
    述，程度上較少會受到強暴、脅迫、詐欺、利誘或收買等外
    力之影響，其陳述較趨於真實，若被告在庭或有其他成員參
    與旁聽時，陳述人可能會本能的作出迴避對被告不利之證述
    ，或因不想生事乃虛構事實而為陳述；(4)事後串謀：目擊證
    人對警察描述所目賭情形，因較無時間或動機去編造事實，
    客觀上亦較難認與被告間有勾串情事，其陳述具有較可信性
    ，但事後因特殊關係，雙方可能因串謀而統一口徑，或事後
    情況變化，兩者從原先敵對關係變成現在友好關係等情，其
    陳述即易偏離事實而較不可信；(5)警詢或檢察事務官調查時
    ，有無辯護人、代理人或親友在場：如有上開親誼之人在場
    ，自可期待證人為自由從容之陳述，其證言之可信度自較高
    ；(6)警詢或檢察事務官所作之調查筆錄記載是否完整：如上
    開筆錄對於犯罪構成要件、犯罪態樣、加重減輕事由或起訴
    合法要件等事實或情況，均詳實記載完整，自可推定證人陳
    述與事實較為相近，而可信為真實。法院除審酌上列因素綜
    合判斷外，亦應細究陳述人問答態度、表情與舉動之變化，
    此一要件係屬訴訟法事實之證明，以自由證明為已足。是若
    被告以外之人於審判外之陳述，係在特別可信之情況下所為
    ，則虛偽陳述之危險性即不高，雖係審判外陳述，或未經被
    告反對詰問，仍得承認具有證據能力。經查：
  (一)證人寅○○於警詢中陳稱：其分別向被告甲○○、己○○、
    另案被告午○○於購買海洛因前，並無事先以電話聯絡，均
    是直接至被告甲○○位於上址住處恰購，於96年5月初某
    日（即犯罪事實欄一(六)1.所示販賣時間）起至前揭犯罪事實
    欄一(六)10.所示販賣時間止，經被告己○○介紹得知購毒管道
    ，而前往被告甲○○位於上址住處，向另案被告午○○表示
    要購買價格1千元之海洛因，並將購買之現金1千元交與另案
    被告午○○後，另案被告午○○再將海洛因交與其收受，其
    以此方式向被告甲○○、另案被告午○○購買價格1千元之
    海洛因共計10次；於96年6月1日晚上零時許、96年6月2日
    上午10時許、96年10月22日下午2時許，前往被告甲○○位
    於上址住處，向被告甲○○表示要購買價格1千元之海洛因
    ，並將購買之現金1千元交與被告甲○○後，被告甲○○再
    將海洛因1包交與其收受，其以此方式，向被告甲○○購買
    價格1千元之海洛因共計3次；於96年11月初某日起，至96
    年11月21日止，前往被告甲○○位於上址住處，向被告己○○表示要購買價格1千元之海洛因，並將購買之現金1千元交
    與被告己○○後，被告己○○再將海洛因1包交與其收受，
    其以此方式，向被告甲○○、己○○購買價格1千元之海洛
    因共計20次（見臺灣彰化地方法院檢察署96年度偵字第1115
    6號偵查卷宗第86頁至第90頁）等語；惟於原審審理中具結
    證稱：其未曾向被告甲○○、己○○、另案被告午○○購買
    海洛因、甲基安非他命，其僅與被告己○○合資購買海洛因
    1次，且其係與綽號「大胖」之人直接交易，其警詢所述不
    實在等語（見原審97年4月3日審判筆錄第38頁至第49頁）。
  (二)證人巳○○於警詢中證述：其於96年4月初某日下午4時許起
    ，至96年6月底某日止，經友人介紹得知購毒管道而前往被
    告甲○○位於上址住處，向被告甲○○或被告己○○表示要
    購買價格1千元之海洛因，並將購買之現金1千元交與被告甲○○或被告己○○後，被告甲○○、己○○再將海洛因1包
    交與其收受，其以此方式向被告甲○○購買約4、5次或向被
    告己○○購買販賣價格1千元之海洛因3次；另於96年8月中
    旬某日下午約3、4時許起至96年9月底之某日，至被告甲○○位於上址住處，向另案被告午○○表示要購買價格1千元
    之海洛因，並將購買之現金1千元交與另案被告午○○後，
    另案被告午○○再將海洛因1包交與其收受，其以此方式向
    另案被告午○○購買價格1千元之海洛因4次（見臺灣彰化地
    方法院檢察署96年度偵字第11535號偵查卷宗第85頁至第88
    頁）等語；惟於原審審理中具結證稱：其未曾向被告甲○○
    、己○○、另案被告午○○購買海洛因，其僅與被告己○○
    合資購買海洛因約3、4次，其警詢所述不實在等語（見原審
    97年4月3日審判筆錄第66頁至第73頁）。
  (三)是證人寅○○、巳○○分別於警詢及原審審理中之供述，已
    有前後陳述不符之情。本院審酌證人寅○○、巳○○經警方
    進行詢問，且員警詢問後，並經其簽名確認筆錄記載內容無
    訛，況證人寅○○、巳○○分別於原審審理中亦證述，其於
    警詢中所述均出於自由意志所言，足認其等於警詢之陳述均
    具有任意性。又證人寅○○、巳○○於接受警方詢問時，距
    案發時日較近，以查獲情況而言，自以警詢當時記憶較為深
    刻，可立即反應實際發生之狀況，不致因時隔日久而遺忘案
    情，亦無來自被告甲○○、己○○或其等親屬，甚或施用毒
    品圈之壓力，而出於虛偽不實之陳述或事後串謀而故為迴護
    被告甲○○、己○○之機會，故證人寅○○、巳○○分別於
    警詢時所為之陳述，尚均無設詞誣陷被告甲○○、己○○之
    動機存在，均足認證人寅○○、巳○○分別於警詢中所為之
    陳述，客觀上具有較可信之特別情況，且其等分別直接向被
    告甲○○、己○○或另案被告午○○購買海洛因或甲基安非
    他命之人，為證明具有極度封閉、隱密性之販賣毒品犯罪事
    實存否所必要。從而，依上開說明，證人寅○○、巳○○分
    別於警詢中之陳述，均應有證據能力。被告甲○○之選任辯
    護人辯稱證人寅○○、巳○○於警詢中之陳述，均無證據能
    力，尚無足採。
三、被告甲○○之選任辯護人雖陳稱證人子○○、辛○○、丑○○、寅○○、卯○○、辰○○、巳○○、癸○○、證人即另
    案被告午○○、證人即同案被告己○○分別於警詢之證述，
    認因屬審判外之陳述而主張不具有證據能力云云。然查：
  (一)按刑事訴訟以直接審理為原則，必須經過調查程式，以顯示
    於審判庭之證據資料，始得採為判決基礎；是刑事訴訟法第
    159條第1項規定：「被告以外之人於審判外之言詞或書面陳
    述，除法律有規定外，不得作為證據」，並非以被告以外之
    人於審判外之陳述，一概否定其證據能力。是證人子○○、
    丑○○、寅○○、卯○○、辰○○、巳○○、證人即另案被
    告午○○、證人即同案被告己○○分別於警詢之證述（見彰
    化縣警察局溪湖分局溪警分偵字第0960015482號警卷第9頁
    至第10頁、臺灣彰化地方法院檢察署96年度偵字第11156號
    偵查卷宗第96頁至第99頁、第86頁至第90頁、第58頁至第62
    頁、第68頁至第72頁；臺灣彰化地方法院檢察署96年度偵字
    第11535號偵查卷宗第85頁至第88頁；彰化縣警察局溪湖分
    局溪警分偵字第0960015482號警卷第1頁至第5頁、臺灣彰化
    地方法院檢察署96年度偵字第11156號偵查卷宗第45頁至第
    49頁、第51頁至第57頁；臺灣彰化地方法院檢察署偵查卷宗
    96年度偵字第11535號偵查卷宗第6頁至第9頁），業經原審
    於審理時調查證人子○○、丑○○、寅○○、卯○○、辰○○、巳○○、證人即另案被告午○○、證人即同案被告己○○之際，當庭朗讀並告以要旨後確認係出於其等自由意識之
    陳述之部分，因業經原審審理時，當庭提示確認係出於其等
    真意所述，證人子○○、丑○○、寅○○、卯○○、辰○○
    、巳○○、證人即另案被告午○○、證人即同案被告己○○
    之前開警詢證述內容，既業經公判庭本於直接審理、言詞審
    理原則加以調查，已難認係屬審判外之陳述，應均具有證據
    能力。
  (二)復按刑事訴訟法第159條之3：「被告以外之人於審判中有下
    列情形之一，其於檢察事務官、司法警察官或司法警察調查
    中所為之陳述，經證明具有可信之特別情況，且為證明犯罪
    事實之存否所必要者，得為證據：……三滯留國外或所在不
    明而無法傳喚或傳喚不到者。」。蓋被告以外之人於司法警
    察機關調查中所為之陳述，性質上雖傳聞證據，惟既以刑事
    訴訟法第229條至231條規定司法警察官、司法警察具有調查
    犯罪嫌疑人犯罪情形及蒐集證據等職權，若其等所作之筆錄
    毫無例外地全無證據能力，亦非所宜。再者，如被告以外之
    人於檢察事務官、司法警察調查中之陳述，係在可信之特別
    情況下所為，且為證明犯罪事實之存否所必要，而於審判程
    式中，發生事實上無從為直接審理之原因時，仍不承認該陳
    述之證據適格，即有違背實體真實發見之訴訟目的。經查，
    證人辛○○、癸○○分別於警詢中之陳述，各係於96年11月
    22日上午11時33分、於96年11月30日上午11時37分警詢詢問
    後（見臺灣彰化地方法院檢察署96年度偵字第11156號偵查
    卷宗第111頁至第112頁、第10頁至第11頁），並經其等簽名
    確認警詢筆錄記載內容無訛；復分別於96年11月22日下午1
    時11分、於96年11月30日下午5時29分續由檢察官於偵查中
    訊問（見臺灣彰化地方法院檢察署96年度偵字第9643號偵查
    卷宗第72頁至第73頁、第186頁至第188頁）均為相同之陳述
    ，足認該警詢中之陳述均具有真實性。證人辛○○、癸○○
    與被告甲○○、己○○並無仇恨，其等分別於警詢中尚無設
    詞誣陷被告甲○○、己○○之動機存在，足認證人辛○○、
    癸○○分別於警詢中所為之陳述，客觀上具有較可信之特別
    情況，且其等直接向被告甲○○、己○○購買海洛因、甲基
    安非他命之人，為證明具有極度封閉、隱密性之被告甲○○
    、己○○販賣海洛因、甲基安非他命犯罪事實存否所必要。
    又證人辛○○、癸○○分別於警詢時證述曾向被告甲○○、
    己○○購買海洛因及向被告甲○○購買甲基安非他命之時間
    、次數等語明確，而證人辛○○、癸○○經本院傳喚、拘提
    始終未到庭，有送達回證及拘票各1份存卷可考，因此證人
    辛○○、癸○○分別於司法警察前之陳述，顯為證明被告甲○○、己○○犯罪事實之存否所必要，依據刑事訴訟法第15
    9條之3第3款之規定，自得為證據。從而，依上開說明，證
    人辛○○、癸○○分別於警詢中之陳述，均應有證據能力。
    被告甲○○之選任辯護人辯稱證人辛○○、癸○○於警詢中
    之陳述，均無證據能力云云，亦無可採。
四、按被告以外之人於審判外之陳述，雖不符刑事訴訟法第159
    條之1至第159條之4之規定，而經當事人於審判程序同意作
    為證據，法院審酌該言詞陳述或書面陳述作成時之情況，認
    為適當者，亦得為證據。當事人、代理人或辯護人於法院調
    查證據時，知有第159條第1項不得為證據之情形，而未於言
    詞辯論終結前聲明異議者，視為有前項之同意，刑事訴訟法
    第159條之5第1項、第2項定有明文。立法意旨在於傳聞證據
    未經當事人之反對詰問予以核實，原則上先予排除，惟若當
    事人已放棄詰問或未聲明異議，基於證據資料愈豐富，愈有
    助於真實發現之理念，且強化言詞辯論主義，法院自可承認
    該傳聞證據例外擁有證據能力。查本件被告及其選任辯護人
    對於下列所引用被告以外之人於審判外之言詞或書面陳述（
    除理由欄壹一至三所述部分外），而不符合刑事訴訟法第15
    9條之1至第159條之4之規定者（包括供述證據及非供述證據
    ）之證據能力，均未於言詞辯論終結前聲明異議，依刑事訴
    訟法第159條之5第2項之規定，視為同意作為證據，且本院
    審酌上開證人均係於案發後不久所為之陳述，記憶猶新，又
    非在非自由意志之情況下所為之陳述，所陳自較符事實；至
    其他非供述證據則係公務員職務上製作之紀錄文書、證明文
    書或係從事業務之人於業務上製作之紀錄文書、證明文書，
    與其責任、信譽攸關，若有錯誤、虛偽，該公務員或從事業
    務之人可能因此擔負刑事及行政責任，且該等文書經常處於
    可能受公開檢查之狀態，其正確性及真實之保障極高，核無
    顯有不可信之情況，是本院認該言詞及書面陳述適當，依刑
    事訴訟法第159條之5第1項之規定，自得為證據。
參：論罪科刑部分：
一、按集合犯係指犯罪構成要件之行為，依其本質、犯罪目的或
    社會常態觀之，常具有反覆、繼續為之之特性，此等反覆實
    行之行為，於自然意義上雖係數行為，但依社會通念，法律
    上應僅為一總括之評價，法律乃將之規定為一獨立之犯罪類
    型，而為包括一罪。故犯罪是否包括一罪之集合犯，客觀上
    ，應斟酌其法律規定文字之本來意涵、實現該犯罪目的之必
    要手段、社會生活經驗中該犯罪實行常態及社會通念等；主
    觀上，則視其是否出於行為人之1次決意，並秉持刑罰公平
    原則，加以判斷。而販賣第一、二級毒品罪立法者在預定之
    構成要件類型上，並無反覆實施始能成立該罪（最高法院97
    年度臺上字第873號、97年度臺上字第1060號、97年度臺上
    字第1400號判決參照）。亦即，毒品危害防制條例中之「販
    賣毒品罪」，究與一般經營事業而反覆進行同一社會活動之
    態樣有別，立法上亦無將之歸為有反覆實施一犯罪類型之意
    思，自不能因其構成要件中有「販賣」2字，或各次販賣之
    時間接近，即認為係「集合犯」。準此，本件被告甲○○、
    己○○所為之上揭販賣第一、二級毒品行為，在時間差距上
    ，可以分開，在刑法評價上，各具獨立性，並非集合犯。公
    訴人認係集合犯，尚有誤會，合先說明。
二、核被告甲○○所為，就前揭犯罪事實欄一(一)(二)(三)(五)(六)1.至
    、(七)(八)(九)(十)1.、(十一)部分，均係犯毒品危害防制條例第4條第1
    項之販賣第一級毒品罪；就前揭犯罪事實欄一(四)部分，均係
    犯同條例第4條第1項之販賣第一級毒品罪及同條例第4條第2
    項之販賣第二級毒品罪；就前揭犯罪事實欄一(六)、(十)2.3.
    部分，均係犯同條例第4條第2項之販賣第二級毒品罪。核被
    告己○○所為，就前揭犯罪事實欄一(二)(三)(五)1.3.4.、(六)14.至
    、(七)2.、(八)12.13.20.、(九)5.6.7.部分，均係犯同條例第4條
    第1項之販賣第一級毒品罪；就前揭犯罪事實欄一(四)4.至7.
    ，均係犯同條例第4條第1項之販賣第一級毒品罪及同條例第
    4條第2項之販賣第二級毒品罪；就前揭犯罪事實欄一(六)部
    分，係犯同條例第4條第2項之販賣第二級毒品罪。又被告甲○○、己○○等2人為販賣而持有第一級毒品海洛因、第二
    級毒品甲基安非他命行為，已分別為各該販賣之高度行為所
    吸收，均不另論罪。至被告甲○○、己○○等2人間，就犯
    罪事實欄一(二)(三)(四)4.至7.、(五)1.3.4.、(六)14.至、(七)2.、(八)
    12.13.20.、(九)5.6.7.部分；另被告甲○○、證人午○○等2人
    間就犯罪事實欄一(一)、(四)10.、(五)2.、(六)1.至10.、(七)3.、(八)14.
    至19.、(九)8.至11.部分，分別具有犯意聯絡及行為分擔，均為
    共同正犯。又被告甲○○就犯罪事實欄一(四)部分；被告己○○就前揭犯罪事實欄一(四)4.至7.部分，所犯之販賣第一、二
    級毒品罪，均係一行為觸犯數罪名，為想像競合犯，均應依
    刑法第55條之規定從一重之販賣第一級毒品罪處斷。至被告
    甲○○、己○○等2人所犯之上開各罪，犯意各別、行為互
    異，應分論並罰。另被告甲○○素行不佳，前曾有多次犯罪
    科，其中於94年間所犯違反電子遊戲場業管理條例案件，經
    台灣彰化地方法院以94年度員簡字第436號刑事簡易判決判
    處有期徒刑3月確定，於95年5月29日易科罰金執行完畢，有
    臺灣高等法院被告前案紀錄表存卷可考，其於5年內故意再
    犯本案有期徒刑以上之上開各罪，均為累犯，均應依刑法第
    47條第1項之規定論以累犯，且除法定刑為死刑或無期徒刑
    部分，依法不得加重外，餘應依法加重其刑。
三、原審予以論罪科刑，固非無見，惟查如附表編號3、6所
    示之分裝袋，雖係被告甲○○所有，但尚未使用，足見該物
    應係被告準備分裝毒品之用，為供被告甲○○等人犯罪預備
    之物，應依刑法第38條第1項第2款之規定宣告沒收，始為適
    法，原判決認該物係供被告甲○○等人販賣毒品所用之物，
    而依毒品危害防制條例第19條第1項之規定宣告沒收，顯有
    適用法則不當之違誤。如附表編號5所示之海洛因包裝
    袋5個，為被告甲○○包裹、固定第一級毒品海洛因，防其
    裸露、潮濕，易於攜帶供販賣用之物，與海洛因已無法析離
    ，有法務部調查局93年3月19日調科壹字第09300113060號函
    1份足按，亦應依同條例第18條第1項前段之規定宣告沒收銷
    燬之，原判決認該包裝袋係供被告甲○○等人販賣毒品所用
    之物，而依毒品危害防制條例第19條第1項之規定宣告沒收
    ，亦有可議。檢察官上訴意旨認被告己○○就犯罪事實欄一
    (一)(四)1.2.3.8.9.10.、(五)2.、(六)1.至13.、(七)1.3.、(八)1.至11.14.
    至19.、(九)1.至4.8.至11.、(十)(十一)部分，與被告甲○○、共同被
    告午○○等人亦應成立共同販賣第一、二級毒品罪云云，雖
    無理由（詳如後述）；被告甲○○上訴意旨仍執前詞否認犯
    罪，及被告己○○上訴意旨認其僅成立幫助犯，亦均無理由
    ，但原判決既有上述可議之處，應由本院將原判決關於被告
    甲○○有罪部分（即販賣第一、二級毒品部分）及被告己○○部分，均予以撤銷改判。復查被告甲○○販賣第一級毒品
    部分，雖多達99次，惟均係小額交易（每次交易均僅500元
    或1千元或3千元），且總所得共僅區區十餘萬元，與一般大
    毒梟每次販賣毒品之金額動輒數十萬元或數百萬元，乃至數
    千萬元，顯有重大差別，而販賣第一級毒品罪之法定刑為死
    刑或無期徒刑，可謂情輕法重，其犯罪情狀在客觀上非無可
    憫恕之處，本院認如科以法定最低刑度仍嫌過重，爰依刑法
    第59條之規定酌量減輕其刑，並先加後減之。另查被告己○○販賣第一、二級毒品之對象共計僅有8人，且均係小額交
    易，又均係聽從被告甲○○之指示而販賣，顯係被利用之人
    ，而販賣第一級毒品罪之法定刑為死刑或無期徒刑；販賣第
    二級毒品罪之法定刑為無期徒刑或7年以上有期徒刑之罪，
    情輕法重，其犯罪情狀在客觀上顯有可憫恕之處，本院認如
    科以法定最低刑度仍嫌過重，爰均依刑法第59條之規定酌量
    減輕其刑。茲審酌被告2人係為圖得一己之利益而販賣第一
    、二級毒品，販賣毒品為增進流通毒品之管道，危害社會治
    安非輕、惟均係小額交易，所圖得之不法利益不多，暨被告
    甲○○為本件犯罪之主謀，情節較重，且犯後否認犯罪；被
    告己○○則係被利用之人，情節較輕，且犯後坦承犯行等一
    切情狀，分別量處被告甲○○、己○○等2人如主文第2、3
    項所示之刑，並均定其應執行之刑，以示懲儆。
四、次按毒品危害防制條例第19條第1項規定，犯第4條之罪者，
    其供犯罪所用或因犯罪所得之財物，均沒收之，如全部或一
    部不能沒收時，追徵其價額或以其財產抵償之。但該條項並
    無如同條例第18條第1項所定「不問屬於犯人與否，沒收之
    」之明文，自屬相對沒收主義之立法。是其應沒收之物，應
    以屬被告所有者為限。又該規定所稱「追徵其價額」者，係
    指所沒收之物為金錢以外之其他財物而無法沒收時，應追徵
    其價額，使其繳納與原物相當之價額。如所得財物為金錢而
    無法沒收時，始應「以其財產抵償之」（最高法院95年度臺
    上字第305號判決參照）。至同條例第19條規定，所稱因犯
    罪所得之物，自以實際所得者為限，苟無所得或尚未取得者
    ，自無從為沒收追繳之諭知（最高法院89年度臺上字第3434
    號參照）。另同條例第19條第1項固規定「犯第4條至第9條
    、第12條、第13條或第14條第1項、第2項之罪者，其供犯罪
    所用或因犯罪所得之財物，均沒收之，如全部或一部不能沒
    收時，追徵其價額或以其財產抵償之」。但共同正犯之犯罪
    所得為現款時，因係合併計算，且於全部或一部不能沒收時
    ，以其財產抵償之，為避免執行時發生重複沒收、抵償之情
    形，故各共同正犯之間係採連帶沒收主義，於裁判時僅諭知
    連帶沒收，不得就全體共同正犯之總所得，對各該共同正犯
    分別重複諭知沒收（最高法院95年度臺上字第6051號判決參
    照）。是扣案之第一級毒品海洛因5包（合計淨重0.46公
    克）、電子磅秤1臺上含微量之海洛因、甲基安非他命混合
    物，分別係屬查獲之第一、二級毒品，均應依毒品危害防制
    條例第18條第1項前段之規定宣告沒收銷燬之；又鑑定耗損
    之毒品，既已滅失，即無庸併予宣告沒收銷燬之。扣案之
    上開海洛因包裝袋5個，亦應依同條例第18條第1項前段之規
    定宣告沒收銷燬之，業如前述。扣案之上開電子磅秤1臺
    （不含其上可析離之前述微量毒品），係屬被告甲○○所有
    ，且為供其等販賣毒品所用之物，應依同條例第19第1項之
    規定宣告沒收。扣案之上開葡萄糖8包、晶體1包（淨重0.
    0507公克，驗後淨重0.0279公克）均屬被告甲○○所有，且
    分別供被告甲○○、證人午○○於犯罪事實欄一(一)所示、共
    犯甲○○於犯罪事實欄一(十)3.所示販賣毒品所用之物，應依
    同條例第19條第1項之規定宣告沒收。如附表編號3、6
    所示之分裝袋各2個，係被告甲○○所有，且為供其等犯罪
    預備之物，並依刑法第38條第1項第2款之規定宣告沒收。
    扣案之現金4千8百元，係被告甲○○所有於前揭犯罪事實欄
    一(十)3.所示之販賣第二級毒品甲基安非他命予證人癸○○所
    得，已如前述，應依毒品危害防制條例第19條第1項之規定
    宣告沒收。被告甲○○、己○○販賣第一、二級毒品海洛
    因、甲基安非他命之所得，有關現金部分，除附表壹編號92
    外，其餘如附表壹、貳所示之財物，並未扣案，應依毒品危
    害防制條例第19條第1項之規定宣告沒收，如全部或一部不
    能沒收時，應以其財產抵償之。另被告甲○○、己○○各就
    犯罪事實欄一(二)、(三)、(四)4.至7.、(五)1.3.4.、(六)14.至、(七)
    2.、(八)12.13.20.、(九)5.6.7.部分；又被告甲○○與證人午○○
    就犯罪事實欄一(一)、(四)10.、(五)2.、(六)1.至10.、(七)3.（其中(七)
    3.部分係指現金3百元部分）、(八)14.至19.、(九)8.至11.部分
    所示為共同正犯部分，應就此共犯販賣所得部分連帶抵償，
    分別詳如附表壹、貳所示。另按毒品危害防制條例第19條
    規定，犯同條例第4條至第9條、第12條、第13條或第14條第
    1項、第2項之罪者，其因犯罪所得之物，沒收之。所稱因犯
    罪所得之物，自以實際所得者為限，苟無所得或尚未取得者
    ，自無從為沒收追繳之諭知（最高法院89年度臺上字第3434
    號判決參照）。是證人壬○○前揭積欠之購毒款項150元，
    被告甲○○、證人即共犯午○○並未實際獲利取該財物，無
    從諭知沒收或抵償，併此敘明。被告甲○○、證人午○○
    就犯罪事實欄一(七)3.所示販賣第一級毒品海洛因之所得部
    分，其中未扣案之香菸4包（每包價值50元；共計價值2百元
    ）部分，應連帶沒收，如全部或一部不能沒收時，應連帶追
    徵其價額。另警方於96年11月30日查扣之現金20,300元，
    並無證據證明係被告甲○○、己○○販賣毒品所得之財物，
    故不予宣告沒收，亦附此說明。
肆、公訴意旨另以：被告己○○就犯罪事實欄一(一)(四)1.2.3.8.9.
    10.、(五)2.、(六)1.至13.、(七)1.3.、(八)1.至11.14.至19.、(九)1.至4.
    8.至11.、(十)(十一)部分所示之時、地有與被告甲○○、證人午○○共同販賣第一、貳級毒品予各該購毒者，因認被告己○○
    此部分所為亦涉有毒品危害防制條例第4條第1、2項之販賣
    第一、二級毒品之罪嫌云云。按犯罪事實應依證據認定之，
    無證據不得認定犯罪事實；又不能證明被告犯罪者，應諭知
    無罪之判決，刑事訴訟法第15 4條第2項、第301條第1項前
    段分別定有明文。次按事實之認定，應憑證據，如未能發現
    相當證據，或證據不足以證明，自不能以推測或擬制之方法
    以為裁判基礎；又認定不利於被告之事實，須依積極證據，
    苟積極證據不足為不利於被告事實之認定時，即應為有利於
    被告之認定，更不必有何有利之證據（最高法院30年上字第
    816號、40年臺上字第86號判例參照）。另刑事訴訟法第161
    條已於91年2月8日修正公布，其第1項規定：檢察官就被告
    犯罪事實，應負舉證責任，並指出證明之方法。因此，檢察
    官對於起訴之犯罪事實，應負提出證據及說服之實質舉證責
    任。倘其所提出之證據，不足為被告有罪之積極證明，或其
    指出證明之方法，無從說服法院以形成被告有罪之心證，基
    於無罪推定之原則，自應為被告無罪判決之諭知（最高法院
    92年臺上字第128號判例參照）。經查公訴人認被告己○○
    涉犯此部分犯行，無非係以證人即犯罪事實欄一(一)(四)1.2.3.
    8.9.10.、(五)2.、(六)1.至13.、(七)1.3.、(八)1.至11.14.至19.、(九)1.
    至4.8.至11.、(十)(十一)部分所示之購毒者分別於警詢及偵訊中之
    證述，為其論罪之主要依據。惟查不惟被告己○○堅決否認
    此部分犯行，且查犯罪事實欄一(一)(四)1.2.3.8.9.10.、(五)2.、
    (六)1.至13.、(七)1.3.、(八)1.至11.14.至19.、(九)1.至4.8.至11.、(十)
    (十一)部分，應係被告甲○○獨自販賣第一、二級毒品或被告甲○○、證人午○○共同販賣第一、二級毒品，業經本院說明
    如前所述。從而，公訴人所舉證據既不能使本院形成被告己○○於此部分確有與被告甲○○、證人午○○共同販賣海洛
    因、甲基安非他命之有罪確信。此外，本院復查無其他積極
    證據足資認定被告己○○確有此部分共同販賣海洛因、甲基
    安非他命之犯行，是其此部分犯罪並不能證明。惟因公訴人
    認被告己○○此部分犯罪與前開論罪科刑部分係屬具有集合
    犯關係之包括上一罪，故不另為無罪之諭知，附此敘明。
伍、上訴駁回部分：
一、公訴意旨以：被告甲○○明知海洛因，業經毒品危害防制條
    例列為第一級毒品管制，不得任意轉讓他人，竟各別基於轉
    讓毒品海洛因之犯意，自96年7月間某日起，至96年10月下
    旬某日止，在其位於上址住處，多次轉讓海洛因予己○○，
    每次1小包海洛因，次數每日約2次，共約60次；另自96年8
    月間某日起，至96年10月11日止，在前揭住處，多次轉讓海
    洛因予午○○，每次1小包海洛因，次數每日約1次，共約30
    次，因認被告甲○○此部分行為均涉有毒品危害防制條例第
    8條第1項轉讓第一級毒品之罪嫌云云。
二、按犯罪事實應依證據認定之，無證據不得認定犯罪事實；又
    不能證明被告犯罪者，應諭知無罪之判決，刑事訴訟法第15
    4條第2項、第301條第1項前段分別定有明文。次按事實之認
    定，應憑證據，如未能發現相當證據，或證據不足以證明，
    自不能以推測或擬制之方法以為裁判基礎；又認定不利於被
    告之事實，須依積極證據，苟積極證據不足為不利於被告事
    實之認定時，即應為有利於被告之認定，更不必有何有利之
    證據（最高法院30年上字第816號、40年臺上字第86號判例
    參照）。另刑事訴訟法第161條已於91年2月8日修正公布，
    其第1項規定：檢察官就被告犯罪事實，應負舉證責任，並
    指出證明之方法。因此，檢察官對於起訴之犯罪事實，應負
    提出證據及說服之實質舉證責任。倘其所提出之證據，不足
    為被告有罪之積極證明，或其指出證明之方法，無從說服法
    院以形成被告有罪之心證，基於無罪推定之原則，自應為被
    告無罪判決之諭知（最高法院92年臺上字第128號判例參照
    ）。
三、公訴人認被告甲○○涉犯上開轉讓第一級毒品之罪嫌，無非
    係以證人己○○、午○○於偵查中之證述為其論據；然訊據
    被告甲○○始終堅決否認有轉讓第一級毒品海洛因予證人己○○、午○○之犯行，辯稱：證人己○○、午○○均亂說話
    ，伊僅有叫證人己○○、午○○去戒毒，並提供金錢給證人
    己○○使用，並未轉讓海洛因供證人己○○、午○○施用云
    云。經查：(一)證人己○○於偵查、原審審理時雖證稱：被告
    甲○○自96年7月間某日起，至96年10月下旬某日止，在被
    告甲○○位於上址住處，多次提供海洛因予伊施用，均係伊
    在被告甲○○住處幫忙做事、打掃後，被告甲○○才會拿海
    洛因給伊施用等語（見臺灣彰化地方法院檢察署96年度偵字
    第11535號偵查卷宗第109頁、原審97年4月3日審判筆錄第76
    頁、第78頁、第86頁）；證人午○○於偵查、原審審理時亦
    證稱：被告甲○○自96年8月中旬某日起，至96年10月11日
    止每日早上或晚上1次，在被告甲○○前揭住處，提供價值
    約5百元之海洛因1小包予伊施用，作為伊幫被告甲○○販賣
    甲基安非他命之報酬等語（見臺灣彰化地方法院檢察署96年
    度偵字第9643號偵查卷宗第180頁、原審97年4月3日審判筆
    錄第7頁至第9頁）。惟被告甲○○每次究係於何時？在何處
    ？每次提供多少數量之海洛因予證人己○○、午○○施用？
    遍查全卷均付之闕如；且被告甲○○亦始終堅決否認此部分
    犯行；參以海洛因價值昂貴，衡情被告甲○○應無動輒無償
    提供海洛因予證人己○○、午○○施用之理？是尚難僅憑證
    人己○○、午○○之上開空口證述，即遽令被告甲○○擔負
    轉讓第一級毒品之罪責。退步言之，縱令證人己○○、午○○上開所陳非虛，惟被告甲○○提供上開海洛因予證人己○○、午○○施用之行為，其目的在於利用證人己○○、午○○為其分工販賣毒品海洛因、甲基安非他命，然證人己○○
    就犯罪事實欄一(二)、(三)、(四)4.至7.、(五)1.3.4.、(六)14.至、
    (七)2.、(八)12.13.20.、(九)5.6.7.部分；另證人午○○就犯罪事實
    欄一(一)、(四)10.、(五)2.、(六)1.至10.、(七)3.、(八)14.至19.、(九)8.至
    11.部分，各與被告甲○○成立共犯關係，已如前述，而所謂
    共同正犯係指被告間互有犯意聯絡及行為分擔，本即屬相互
    利用之結構，是被告甲○○雖以給予毒品海洛因為誘因，要
    求被告己○○、證人午○○為其為上揭販賣毒品之分工，但
    被告甲○○上揭行為，已因共同正犯理論，經上開販賣毒品
    罪名之完全評價，亦如前述，若再就被告甲○○提供毒品海
    洛因與被告己○○、證人午○○之部分，另再論以轉讓第一
    級毒品之罪責，顯與刑法上之禁止重複評價原則有違，是本
    件並無法再以轉讓第一級毒品之罪責予以評價。(二)綜上所述
    ，依公訴人所指之上開證據並不足以認定被告甲○○有轉讓
    第一級毒品之犯行，換言之，本院無從形成有罪之確信。此
    外復查無其他確切證據足以證明被告甲○○確有轉讓第一級
    毒品之犯行，是被告甲○○此部分犯罪要屬不能證明。原審
    調查後，認被告甲○○此部分犯罪並不能證明，而為無罪之
    諭知，核無違誤。檢察官上訴意旨仍執前詞，指摘原判決此
    部分不當，並無理由，應予駁回。
陸、據上論結，應依刑事訴訟法第369條第1項前段、第364條、
    第299條第1項前段、第368條、毒品危害防制條例第4條第1
    項、第2項、第18條第1項前段、第19條第1項、刑法第11條
    前段、第28條、第55條、第47條第1項、第59條、第38條第1
    項第2款、第51條第5款，判決如主文。
本案經檢察官丙○○到庭執行職務。
中    華    民    國     98    年     1    月    6    日
            刑事第八庭  審判長法  官  羅  得  村
                              法  官  吳  進  發
                              法  官  劉  榮  服
以上正本證明與原本無異。
除被告甲○○對於轉讓第一級毒品部分不得上訴外，餘均得上訴
如不服本判決應於收受送達後十日內向本院提出上訴書狀，其未
敘述上訴理由者，並得於提起上訴後十日內向本院補提理由書（
均須按他造當事人之人數附繕本）「切勿逕送上級法院」。
                              書記官  周  巧  屏
中    華    民    國     98    年     1    月    6    日
【附錄本判決論罪科刑法條全文】：
毒品危害防制條例第4條
製造、運輸、販賣第1級毒品者，處死刑或無期徒刑；處無期徒
刑者，得併科新臺幣1千萬元以下罰金。
製造、運輸、販賣第2級毒品者，處無期徒刑或7年以上有期徒刑
，得併科新臺幣7百萬元以下罰金。
製造、運輸、販賣第3級毒品者，處5年以上有期徒刑，得併科新
臺幣5百萬元以下罰金。
製造、運輸、販賣第4級毒品者，處3年以上10年以下有期徒刑，
得併科新臺幣3百萬元以下罰金。
製造、運輸、販賣專供製造或施用毒品之器具者，處1年以上7年
以下有期徒刑，得併科新臺幣1百萬元以下罰金。前5項之未遂犯
罰之。
【附表壹】：被告甲○○部分
┌──┬───────┬─────────────────────────┐
│編號│犯  罪  事  實│          主        文        欄                  │
├──┼───────┼─────────────────────────┤
│1   │如犯罪事實欄一│甲○○共同販賣第一級毒品，累犯，處有期徒刑拾柒年。│
│    │(一)所示。      │扣案之如附表編號壹所示之物沒收銷燬之，如附表編│
│    │              │號貳、編號所示之物均沒收，未扣案販賣第一級毒品所│
│    │              │得新臺幣伍佰元沒收，如全部或一部不能沒收時，以其財│
│    │              │產連帶抵償之（即與午○○連帶抵償）。              │
├──┼───────┼─────────────────────────┤
│2   │如犯罪事實欄一│甲○○共同販賣第一級毒品，累犯，處有期徒刑拾柒年。│
│    │(二)所示。      │扣案之如附表編號肆所示之物沒收銷燬之，如附表編│
│    │              │號伍、編號陸所示之物均沒收，未扣案販賣第一級毒品所│
│    │              │得新臺幣壹仟元沒收，如全部或一部不能沒收時，以其財│
│    │              │產連帶抵償之（即與己○○連帶抵償）。              │
├──┼───────┼─────────────────────────┤
│3   │如犯罪事實欄一│甲○○共同販賣第一級毒品，累犯，處有期徒刑拾柒年。│
│    │(三)所示。      │扣案之如附表編號壹所示之物沒收銷燬之，如附表編│
│    │              │號所示之物沒收，未扣案販賣第一級毒品所得新臺幣壹│
│    │              │仟元沒收，如全部或一部不能沒收時，以其財產連帶抵償│
│    │              │之（即與己○○連帶抵償）。                        │
├──┼───────┼─────────────────────────┤
│4   │如犯罪事實欄一│甲○○販賣第一級毒品，累犯，處有期徒刑拾柒年。扣案│
│    │(四)1.所示。    │之如附表編號壹所示之物沒收銷燬之，如附表編號│
│    │              │所示之物沒收，未扣案販賣第一、二級毒品所得新臺幣貳│
│    │              │仟元沒收，如全部或一部不能沒收時，以其財產抵償之。│
├──┼───────┼─────────────────────────┤
│5   │如犯罪事實欄一│甲○○販賣第一級毒品，累犯，處有期徒刑拾柒年。扣案│
│    │(四)2.所示。    │之如附表編號壹所示之物沒收銷燬之，如附表編號│
│    │              │所示之物沒收，未扣案販賣第一、二級毒品所得新臺幣貳│
│    │              │仟元沒收，如全部或一部不能沒收時，以其財產抵償之。│
├──┼───────┼─────────────────────────┤
│6   │如犯罪事實欄一│甲○○販賣第一級毒品，累犯，處有期徒刑拾柒年。扣案│
│    │(四)3.所示。    │之如附表編號壹所示之物沒收銷燬之，如附表編號│
│    │              │所示之物沒收，未扣案販賣第一、二級毒品所得新臺幣貳│
│    │              │仟元沒收，如全部或一部不能沒收時，以其財產抵償之。│
├──┼───────┼─────────────────────────┤
│7   │如犯罪事實欄一│甲○○共同販賣第一級毒品，累犯，處有期徒刑拾柒年。│
│    │(四)4.所示。    │扣案之如附表編號壹所示之物沒收銷燬之，如附表編│
│    │              │號所示之物沒收，未扣案販賣第一、二級毒品所得新臺│
│    │              │幣貳仟元沒收，如全部或一部不能沒收時，以其財產連帶│
│    │              │抵償之（即與己○○連帶抵償）。                    │
├──┼───────┼─────────────────────────┤
│8   │如犯罪事實欄一│甲○○共同販賣第一級毒品，累犯，處有期徒刑拾柒年。│
│    │(四)5.所示。    │扣案之如附表編號壹所示之物沒收銷燬之，如附表編│
│    │              │號所示之物沒收，未扣案販賣第一、二級毒品所得新臺│
│    │              │幣貳仟元沒收，如全部或一部不能沒收時，以其財產連帶│
│    │              │抵償之（即與己○○連帶抵償）。                    │
├──┼───────┼─────────────────────────┤
│9   │如犯罪事實欄一│甲○○共同販賣第一級毒品，累犯，處有期徒刑拾柒年。│
│    │(四)6.所示。    │扣案之如附表編號壹所示之物沒收銷燬之，如附表編│
│    │              │號所示之物沒收，未扣案販賣第一、二級毒品所得新臺│
│    │              │幣貳仟元沒收，如全部或一部不能沒收時，以其財產連帶│
│    │              │抵償之（即與己○○連帶抵償）。                    │
├──┼───────┼─────────────────────────┤
│10  │如犯罪事實欄一│甲○○共同販賣第一級毒品，累犯，處有期徒刑拾柒年。│
│    │(四)7.所示。    │扣案之如附表編號壹所示之物沒收銷燬之，如附表編│
│    │              │號所示之物沒收，未扣案販賣第一、二級毒品所得新臺│
│    │              │幣貳仟元沒收，如全部或一部不能沒收時，以其財產連帶│
│    │              │抵償之（即與己○○連帶抵償）。                    │
├──┼───────┼─────────────────────────┤
│11  │如犯罪事實欄一│甲○○販賣第一級毒品，累犯，處有期徒刑拾柒年。扣案│
│    │(四)8.所示。    │之如附表編號壹所示之物沒收銷燬之，如附表編號│
│    │              │所示之物沒收，未扣案販賣第一、二級毒品所得新臺幣貳│
│    │              │仟元沒收，如全部或一部不能沒收時，以其財產抵償之。│
├──┼───────┼─────────────────────────┤
│12  │如犯罪事實欄一│甲○○販賣第一級毒品，累犯，處有期徒刑拾柒年。扣案│
│    │(四)9.所示。    │之如附表編號壹所示之物沒收銷燬之，如附表編號│
│    │              │所示之物沒收，未扣案販賣第一、二級毒品所得新臺幣貳│
│    │              │仟元沒收，如全部或一部不能沒收時，以其財產抵償之。│
├──┼───────┼─────────────────────────┤
│13  │如犯罪事實欄一│甲○○共同販賣第一級毒品，累犯，處有期徒刑拾柒年。│
│    │(四)10.所示。    │扣案之如附表編號壹所示之物沒收銷燬之，如附表編│
│    │              │號所示之物沒收，未扣案販賣第一、二級毒品所得新臺│
│    │              │幣貳仟元沒收，如全部或一部不能沒收時，以其財產連帶│
│    │              │抵償之（即與午○○連帶抵償）。                    │
├──┼───────┼─────────────────────────┤
│14  │如犯罪事實欄一│甲○○共同販賣第一級毒品，累犯，處有期徒刑拾柒年。│
│    │(五)1.所示。    │扣案之如附表編號壹所示之物沒收銷燬之，如附表編│
│    │              │號所示之物沒收，未扣案販賣第一級毒品所得新臺幣壹│
│    │              │仟元沒收，如全部或一部不能沒收時，以其財產連帶抵償│
│    │              │之（即與己○○連帶抵償）。                        │
├──┼───────┼─────────────────────────┤
│15  │如犯罪事實欄一│甲○○共同販賣第一級毒品，累犯，處有期徒刑拾柒年。│
│    │(五)2.所示。    │扣案之如附表編號壹所示之物沒收銷燬之，如附表編│
│    │              │號所示之物沒收，未扣案販賣第一級毒品所得新臺幣捌│
│    │              │佰伍拾元沒收，如全部或一部不能沒收時，以其財產連帶│
│    │              │抵償之（即與午○○連帶抵償）。                    │
├──┼───────┼─────────────────────────┤
│16  │如犯罪事實欄一│甲○○共同販賣第一級毒品，累犯，處有期徒刑拾柒年。│
│    │(五)3.所示。    │扣案之如附表編號壹所示之物沒收銷燬之，如附表編│
│    │              │號所示之物沒收，未扣案販賣第一級毒品所得新臺幣壹│
│    │              │仟元沒收，如全部或一部不能沒收時，以其財產連帶抵償│
│    │              │之（即與己○○連帶抵償）。                        │
├──┼───────┼─────────────────────────┤
│17  │如犯罪事實欄一│甲○○共同販賣第一級毒品，累犯，處有期徒刑拾柒年。│
│    │(五)4.所示。    │扣案之如附表編號肆所示之物沒收銷燬之，如附表編│
│    │              │號伍、編號陸所示之物均沒收，未扣案販賣第一級毒品所│
│    │              │得新臺幣壹仟元沒收，如全部或一部不能沒收時，以其財│
│    │              │產連帶抵償之（即與己○○連帶抵償）。              │
├──┼───────┼─────────────────────────┤
│18  │如犯罪事實欄一│甲○○共同販賣第一級毒品，累犯，處有期徒刑拾柒年。│
│    │(六)1.所示。    │扣案之如附表編號壹所示之物沒收銷燬之，如附表編│
│    │              │號所示之物沒收，未扣案販賣第一級毒品所得新臺幣壹│
│    │              │仟元沒收，如全部或一部不能沒收時，以其財產連帶抵償│
│    │              │之（即與午○○連帶抵償）。                        │
├──┼───────┼─────────────────────────┤
│19  │如犯罪事實欄一│甲○○共同販賣第一級毒品，累犯，處有期徒刑拾柒年。│
│    │(六)2.所示。    │扣案之如附表編號壹所示之物沒收銷燬之，如附表編│
│    │              │號所示之物沒收，未扣案販賣第一級毒品所得新臺幣壹│
│    │              │仟元沒收，如全部或一部不能沒收時，以其財產連帶抵償│
│    │              │之（即與午○○連帶抵償）。                        │
├──┼───────┼─────────────────────────┤
│20  │如犯罪事實欄一│甲○○共同販賣第一級毒品，累犯，處有期徒刑拾柒年。│
│    │(六)3.所示。    │扣案之如附表編號壹所示之物沒收銷燬之，如附表編│
│    │              │號所示之物均沒收之，未扣案販賣第一級毒品所得新臺│
│    │              │幣壹仟元沒收之，如全部或一部不能沒收時，以其財產連│
│    │              │帶抵償之（即與午○○連帶抵償）。                  │
├──┼───────┼─────────────────────────┤
│21  │如犯罪事實欄一│甲○○共同販賣第一級毒品，累犯，處有期徒刑拾柒年。│
│    │(六)4.所示。    │扣案之如附表編號壹所示之物沒收銷燬之，如附表編│
│    │              │號所示之物沒收，未扣案販賣第一級毒品所得新臺幣壹│
│    │              │仟元沒收，如全部或一部不能沒收時，以其財產連帶抵償│
│    │              │之（即與午○○連帶抵償）。                        │
├──┼───────┼─────────────────────────┤
│22  │如犯罪事實欄一│甲○○共同販賣第一級毒品，累犯，處有期徒刑拾柒年。│
│    │(六)5.所示。    │扣案之如附表編號壹所示之物沒收銷燬之，如附表編│
│    │              │號所示之物沒收，未扣案販賣第一級毒品所得新臺幣壹│
│    │              │仟元沒收，如全部或一部不能沒收時，以其財產連帶抵償│
│    │              │之（即與午○○連帶抵償）。                        │
├──┼───────┼─────────────────────────┤
│23  │如犯罪事實欄一│甲○○共同販賣第一級毒品，累犯，處有期徒刑拾柒年。│
│    │(六)6.所示。    │扣案之如附表編號壹所示之物沒收銷燬之，如附表編│
│    │              │號所示之物沒收，未扣案販賣第一級毒品所得新臺幣壹│
│    │              │仟元沒收，如全部或一部不能沒收時，以其財產連帶抵償│
│    │              │之（即與午○○連帶抵償）。                        │
├──┼───────┼─────────────────────────┤
│24  │如犯罪事實欄一│甲○○共同販賣第一級毒品，累犯，處有期徒刑拾柒年。│
│    │(六)7.所示。    │扣案之如附表編號壹所示之物沒收銷燬之，如附表編│
│    │              │號所示之物沒收，未扣案販賣第一級毒品所得新臺幣壹│
│    │              │仟元沒收，如全部或一部不能沒收時，以其財產連帶抵償│
│    │              │之（即與午○○連帶抵償）。                        │
├──┼───────┼─────────────────────────┤
│25  │如犯罪事實欄一│甲○○共同販賣第一級毒品，累犯，處有期徒刑拾柒年。│
│    │(六)8.所示。    │扣案之如附表編號壹所示之物沒收銷燬之，如附表編│
│    │              │號所示之物沒收，未扣案販賣第一級毒品所得新臺幣壹│
│    │              │仟元沒收，如全部或一部不能沒收時，以其財產連帶抵償│
│    │              │之（即與午○○連帶抵償）。                        │
├──┼───────┼─────────────────────────┤
│26  │如犯罪事實欄一│甲○○共同販賣第一級毒品，累犯，處有期徒刑拾柒年。│
│    │(六)9.所示。    │扣案之如附表編號壹所示之物沒收銷燬之，如附表編│
│    │              │號所示之物沒收，未扣案販賣第一級毒品所得新臺幣壹│
│    │              │仟元沒收，如全部或一部不能沒收時，以其財產連帶抵償│
│    │              │之（即與午○○連帶抵償）。                        │
├──┼───────┼─────────────────────────┤
│27  │如犯罪事實欄一│甲○○共同販賣第一級毒品，累犯，處有期徒刑拾柒年。│
│    │(六)10.所示。    │扣案之如附表編號壹所示之物沒收銷燬之，如附表編│
│    │              │號所示之物沒收，未扣案販賣第一級毒品所得新臺幣壹│
│    │              │仟元沒收，如全部或一部不能沒收時，以其財產連帶抵償│
│    │              │之（即與午○○連帶抵償）。                        │
├──┼───────┼─────────────────────────┤
│28  │如犯罪事實欄一│甲○○販賣第一級毒品，累犯，處有期徒刑拾柒年。扣案│
│    │(六)11.所示。    │之如附表編號壹所示之物沒收銷燬之，如附表編號│
│    │              │所示之物沒收，未扣案販賣第一級毒品所得新臺幣壹仟元│
│    │              │沒收，如全部或一部不能沒收時，以其財產抵償之。    │
├──┼───────┼─────────────────────────┤
│29  │如犯罪事實欄一│甲○○販賣第一級毒品，累犯，處有期徒刑拾柒年。扣案│
│    │(六)12.所示。    │之如附表編號壹所示之物沒收銷燬之，如附表編號│
│    │              │所示之物沒收，未扣案販賣第一級毒品所得新臺幣壹仟元│
│    │              │沒收，如全部或一部不能沒收時，以其財產抵償之。    │
├──┼───────┼─────────────────────────┤
│30  │如犯罪事實欄一│甲○○販賣第一級毒品，累犯，處有期徒刑拾柒年。扣案│
│    │(六)13.所示。    │之如附表編號肆所示之物沒收銷燬之，如附表編號伍│
│    │              │、編號陸所示之物均沒收，未扣案販賣第一級毒品所得新│
│    │              │臺幣壹仟元沒收，如全部或一部不能沒收時，以其財產抵│
│    │              │償之。                                            │
├──┼───────┼─────────────────────────┤
│31  │如犯罪事實欄一│甲○○共同販賣第一級毒品，累犯，處有期徒刑拾柒年。│
│    │(六)14.所示。    │扣案之如附表編號肆所示之物沒收銷燬之，如附表編│
│    │              │號伍、編號陸所示之物均沒收，未扣案販賣第一級毒品所│
│    │              │得新臺幣壹仟元沒收，如全部或一部不能沒收時，以其財│
│    │              │產連帶抵償之（即與己○○連帶抵償之）。            │
├──┼───────┼─────────────────────────┤
│32  │如犯罪事實欄一│甲○○共同販賣第一級毒品，累犯，處有期徒刑拾柒年。│
│    │(六)15.所示。    │扣案之如附表編號肆所示之物沒收銷燬之，如附表編│
│    │              │號伍、編號陸所示之物均沒收，未扣案販賣第一級毒品所│
│    │              │得新臺幣壹仟元沒收，如全部或一部不能沒收時，以其財│
│    │              │產連帶抵償之（即與己○○連帶抵償之）。            │
├──┼───────┼─────────────────────────┤
│33  │如犯罪事實欄一│甲○○共同販賣第一級毒品，累犯，處有期徒刑拾柒年。│
│    │(六)16.所示。    │扣案之如附表編號肆所示之物沒收銷燬之，如附表編│
│    │              │號伍、編號陸所示之物均沒收，未扣案販賣第一級毒品所│
│    │              │得新臺幣壹仟元沒收，如全部或一部不能沒收時，以其財│
│    │              │產連帶抵償之（即與己○○連帶抵償之）。            │
├──┼───────┼─────────────────────────┤
│34  │如犯罪事實欄一│甲○○共同販賣第一級毒品，累犯，處有期徒刑拾柒年。│
│    │(六)17.所示。    │扣案之如附表編號肆所示之物沒收銷燬之，如附表編│
│    │              │號伍、編號陸所示之物均沒收，未扣案販賣第一級毒品所│
│    │              │得新臺幣壹仟元沒收，如全部或一部不能沒收時，以其財│
│    │              │產連帶抵償之（即與己○○連帶抵償之）。            │
├──┼───────┼─────────────────────────┤
│35  │如犯罪事實欄一│甲○○共同販賣第一級毒品，累犯，處有期徒刑拾柒年。│
│    │(六)18.所示。    │扣案之如附表編號肆所示之物沒收銷燬之，如附表編│
│    │              │號伍、編號陸所示之物均沒收，未扣案販賣第一級毒品所│
│    │              │得新臺幣壹仟元沒收，如全部或一部不能沒收時，以其財│
│    │              │產連帶抵償之（即與己○○連帶抵償之）。            │
├──┼───────┼─────────────────────────┤
│36  │如犯罪事實欄一│甲○○共同販賣第一級毒品，累犯，處有期徒刑拾柒年。│
│    │(六)19.所示。    │扣案之如附表編號肆所示之物沒收銷燬之，如附表編│
│    │              │號伍、編號陸所示之物均沒收，未扣案販賣第一級毒品所│
│    │              │得新臺幣壹仟元沒收，如全部或一部不能沒收時，以其財│
│    │              │產連帶抵償之（即與己○○連帶抵償之）。            │
├──┼───────┼─────────────────────────┤
│37  │如犯罪事實欄一│甲○○共同販賣第一級毒品，累犯，處有期徒刑拾柒年。│
│    │(六)20.所示。    │扣案之如附表編號肆所示之物沒收銷燬之，如附表編│
│    │              │號伍、編號陸所示之物均沒收，未扣案販賣第一級毒品所│
│    │              │得新臺幣壹仟元沒收，如全部或一部不能沒收時，以其財│
│    │              │產連帶抵償之（即與己○○連帶抵償之）。            │
├──┼───────┼─────────────────────────┤
│38  │如犯罪事實欄一│甲○○共同販賣第一級毒品，累犯，處有期徒刑拾柒年。│
│    │(六)所示。    │扣案之如附表編號肆所示之物沒收銷燬之，如附表編│
│    │              │號伍、編號陸所示之物均沒收，未扣案販賣第一級毒品所│
│    │              │得新臺幣壹仟元沒收，如全部或一部不能沒收時，以其財│
│    │              │產連帶抵償之（即與己○○連帶抵償之）。            │
├──┼───────┼─────────────────────────┤
│39  │如犯罪事實欄一│甲○○共同販賣第一級毒品，累犯，處有期徒刑拾柒年。│
│    │(六)所示。    │扣案之如附表編號肆所示之物沒收銷燬之，如附表編│
│    │              │號伍、編號陸所示之物均沒收，未扣案販賣第一級毒品所│
│    │              │得新臺幣壹仟元沒收，如全部或一部不能沒收時，以其財│
│    │              │產連帶抵償之（即與己○○連帶抵償之）。            │
├──┼───────┼─────────────────────────┤
│40  │如犯罪事實欄一│甲○○共同販賣第一級毒品，累犯，處有期徒刑拾柒年。│
│    │(六)所示。    │扣案之如附表編號肆所示之物沒收銷燬之，如附表編│
│    │              │號伍、編號陸所示之物均沒收，未扣案販賣第一級毒品所│
│    │              │得新臺幣壹仟元沒收，如全部或一部不能沒收時，以其財│
│    │              │產連帶抵償之（即與己○○連帶抵償之）。            │
├──┼───────┼─────────────────────────┤
│41  │如犯罪事實欄一│甲○○共同販賣第一級毒品，累犯，處有期徒刑拾柒年。│
│    │(六)所示。    │扣案之如附表編號肆所示之物沒收銷燬之，如附表編│
│    │              │號伍、編號陸所示之物均沒收，未扣案販賣第一級毒品所│
│    │              │得新臺幣壹仟元沒收，如全部或一部不能沒收時，以其財│
│    │              │產連帶抵償之（即與己○○連帶抵償之）。            │
├──┼───────┼─────────────────────────┤
│42  │如犯罪事實欄一│甲○○共同販賣第一級毒品，累犯，處有期徒刑拾柒年。│
│    │(六)所示。    │扣案之如附表編號肆所示之物沒收銷燬之，如附表編│
│    │              │號伍、編號陸所示之物均沒收，未扣案販賣第一級毒品所│
│    │              │得新臺幣壹仟元沒收，如全部或一部不能沒收時，以其財│
│    │              │產連帶抵償之（即與己○○連帶抵償之）。            │
├──┼───────┼─────────────────────────┤
│43  │如犯罪事實欄一│甲○○共同販賣第一級毒品，累犯，處有期徒刑拾柒年。│
│    │(六)所示。    │扣案之如附表編號肆所示之物沒收銷燬之，如附表編│
│    │              │號伍、編號陸所示之物均沒收，未扣案販賣第一級毒品所│
│    │              │得新臺幣壹仟元沒收，如全部或一部不能沒收時，以其財│
│    │              │產連帶抵償之（即與己○○連帶抵償之）。            │
├──┼───────┼─────────────────────────┤
│44  │如犯罪事實欄一│甲○○共同販賣第一級毒品，累犯，處有期徒刑拾柒年。│
│    │(六)所示。    │扣案之如附表編號肆所示之物沒收銷燬之，如附表編│
│    │              │號伍、編號陸所示之物均沒收，未扣案販賣第一級毒品所│
│    │              │得新臺幣壹仟元沒收，如全部或一部不能沒收時，以其財│
│    │              │產連帶抵償之（即與己○○連帶抵償之）。            │
├──┼───────┼─────────────────────────┤
│45  │如犯罪事實欄一│甲○○共同販賣第一級毒品，累犯，處有期徒刑拾柒年。│
│    │(六)所示。    │扣案之如附表編號肆所示之物沒收銷燬之，如附表編│
│    │              │號伍、編號陸所示之物均沒收，未扣案販賣第一級毒品所│
│    │              │得新臺幣壹仟元沒收，如全部或一部不能沒收時，以其財│
│    │              │產連帶抵償之（即與己○○連帶抵償之）。            │
├──┼───────┼─────────────────────────┤
│46  │如犯罪事實欄一│甲○○共同販賣第一級毒品，累犯，處有期徒刑拾柒年。│
│    │(六)所示。    │扣案之如附表編號肆所示之物沒收銷燬之，如附表編│
│    │              │號伍、編號陸所示之物均沒收，未扣案販賣第一級毒品所│
│    │              │得新臺幣壹仟元沒收，如全部或一部不能沒收時，以其財│
│    │              │產連帶抵償之（即與己○○連帶抵償之）。            │
├──┼───────┼─────────────────────────┤
│47  │如犯罪事實欄一│甲○○共同販賣第一級毒品，累犯，處有期徒刑拾柒年。│
│    │(六)所示。    │扣案之如附表編號肆所示之物沒收銷燬之，如附表編│
│    │              │號伍、編號陸所示之物均沒收，未扣案販賣第一級毒品所│
│    │              │得新臺幣壹仟元沒收，如全部或一部不能沒收時，以其財│
│    │              │產連帶抵償之（即與己○○連帶抵償之）。            │
├──┼───────┼─────────────────────────┤
│48  │如犯罪事實欄一│甲○○共同販賣第一級毒品，累犯，處有期徒刑拾柒年。│
│    │(六)所示。    │扣案之如附表編號肆所示之物沒收銷燬之，如附表編│
│    │              │號伍、編號陸所示之物均沒收，未扣案販賣第一級毒品所│
│    │              │得新臺幣壹仟元沒收，如全部或一部不能沒收時，以其財│
│    │              │產連帶抵償之（即與己○○連帶抵償）。              │
├──┼───────┼─────────────────────────┤
│49  │如犯罪事實欄一│甲○○共同販賣第二級毒品，累犯，處有期徒刑壹拾貳年│
│    │(六)所示。    │。                                                │
│    │              │扣案之如附表編號陸所示之物沒收，未扣案販賣第二級│
│    │              │毒品所得新臺幣壹仟元沒收，如全部或一部不能沒收時，│
│    │              │以其財產連帶抵償之（即與己○○連帶抵償）。        │
│    │              │                                                  │
│    │              │                                                  │
├──┼───────┼─────────────────────────┤
│50  │如犯罪事實欄一│甲○○販賣第一級毒品，累犯，處有期徒刑拾柒年。扣案│
│    │(七)1.所示。  │之如附表編號壹所示之物沒收銷燬之，如附表編號│
│    │              │所示之物沒收，未扣案販賣第一級毒品所得新臺幣壹仟元│
│    │              │沒收，如全部或一部不能沒收時，以其財產抵償之。    │
├──┼───────┼─────────────────────────┤
│51  │如犯罪事實欄一│甲○○販賣第一級毒品，累犯，處有期徒刑拾柒年。扣案│
│    │(七)1.所示。  │之如附表編號壹所示之物沒收銷燬之，如附表編號│
│    │              │所示之物沒收，未扣案販賣第一級毒品所得新臺幣壹仟元│
│    │              │沒收，如全部或一部不能沒收時，以其財產抵償之。    │
├──┼───────┼─────────────────────────┤
│52  │如犯罪事實欄一│甲○○販賣第一級毒品，累犯，處有期徒刑拾柒年。扣案│
│    │(七)1.所示。  │之如附表編號壹所示之物沒收銷燬之，如附表編號│
│    │              │所示之物沒收，未扣案販賣第一級毒品所得新臺幣伍佰元│
│    │              │沒收，如全部或一部不能沒收時，以其財產抵償之。    │
├──┼───────┼─────────────────────────┤
│53  │如犯罪事實欄一│甲○○共同販賣第一級毒品，累犯，處有期徒刑拾柒年。│
│    │(七)2.所示。  │扣案之如附表編號壹所示之物沒收銷燬之，如附表編│
│    │              │號所示之物沒收，未扣案販賣第一級毒品所得新臺幣壹│
│    │              │仟元沒收，如全部或一部不能沒收時，以其財產連帶抵償│
│    │              │之（即與己○○連帶抵償）。                        │
├──┼───────┼─────────────────────────┤
│54  │如犯罪事實欄一│甲○○共同販賣第一級毒品，累犯，處有期徒刑拾柒年。│
│    │(七)2.所示。  │扣案之如附表編號壹所示之物沒收銷燬之，如附表編│
│    │              │號所示之物沒收，未扣案販賣第一級毒品所得新臺幣伍│
│    │              │佰元沒收，如全部或一部不能沒收時，以其財產連帶抵償│
│    │              │之（即與己○○連帶抵償）。                        │
├──┼───────┼─────────────────────────┤
│55  │如犯罪事實欄一│甲○○共同販賣第一級毒品，累犯，處有期徒刑拾柒年。│
│    │(七)2.所示。  │扣案之如附表編號壹所示之物沒收銷燬之，如附表編│
│    │              │號所示之物沒收，未扣案販賣第一級毒品所得新臺幣伍│
│    │              │佰元沒收，如全部或一部不能沒收時，以其財產連帶抵償│
│    │              │之（即與己○○連帶抵償）。                        │
├──┼───────┼─────────────────────────┤
│56  │如犯罪事實欄一│甲○○共同販賣第一級毒品，累犯，處有期徒刑拾柒年。│
│    │(七)3.所示。  │扣案之如附表編號壹所示之物沒收銷燬之，如附表編│
│    │              │號所示之物沒收，未扣案販賣第一級毒品所得新臺幣壹│
│    │              │仟元沒收，如全部或一部不能沒收時，以其財產連帶抵償│
│    │              │之（即與午○○連帶抵償）。                        │
├──┼───────┼─────────────────────────┤
│57  │如犯罪事實欄一│甲○○共同販賣第一級毒品，累犯，處有期徒刑拾柒年。│
│    │(七)3.所示。  │扣案之如附表編號壹所示之物沒收銷燬之，如附表編│
│    │              │號所示之物沒收，未扣案販賣第一級毒品所得新臺幣伍│
│    │              │佰元沒收，如全部或一部不能沒收時，以其財產連帶抵償│
│    │              │之（即與午○○連帶抵償）。                        │
├──┼───────┼─────────────────────────┤
│58  │如犯罪事實欄一│甲○○共同販賣第一級毒品，累犯，處有期徒刑拾柒年。│
│    │(七)3.所示。  │扣案之如附表編號壹所示之物沒收銷燬之，如附表編│
│    │              │號所示之物沒收，未扣案販賣第一級毒品所得新臺幣│
│    │              │佰元沒收，如全部或一部不能沒收時，以其財產連帶抵償│
│    │              │之；未扣案販賣第一級毒品所得香菸肆包（各價值新臺幣│
│    │              │伍拾元）沒收，如全部或一部不能沒收時，連帶追徵其價│
│    │              │額（即與午○○連帶抵償或連帶追徵）。              │
├──┼───────┼─────────────────────────┤
│59  │如犯罪事實欄一│甲○○販賣第一級毒品，累犯，處有期徒刑拾柒年。扣案│
│    │(八)1.所示。    │之如附表編號壹所示之物沒收銷燬之，如附表編號│
│    │              │所示之物沒收，未扣案販賣第一級毒品所得新臺幣壹仟元│
│    │              │沒收，如全部或一部不能沒收時，以其財產抵償之。    │
├──┼───────┼─────────────────────────┤
│60  │如犯罪事實欄一│甲○○販賣第一級毒品，累犯，處有期徒刑拾柒年。扣案│
│    │(八)2.所示。    │之如附表編號壹所示之物沒收銷燬之，如附表編號│
│    │              │所示之物沒收，未扣案販賣第一級毒品所得新臺幣壹仟元│
│    │              │沒收，如全部或一部不能沒收時，以其財產抵償之。    │
├──┼───────┼─────────────────────────┤
│61  │如犯罪事實欄一│甲○○販賣第一級毒品，累犯，處有期徒刑拾柒年。扣案│
│    │(八)3.所示。    │之如附表編號壹所示之物沒收銷燬之，如附表編號│
│    │              │所示之物沒收，未扣案販賣第一級毒品所得新臺幣壹仟元│
│    │              │沒收，如全部或一部不能沒收時，以其財產抵償之。    │
├──┼───────┼─────────────────────────┤
│62  │如犯罪事實欄一│甲○○販賣第一級毒品，累犯，處有期徒刑拾柒年。扣案│
│    │(八)4.所示。    │之如附表編號壹所示之物沒收銷燬之，如附表編號│
│    │              │所示之物沒收，未扣案販賣第一級毒品所得新臺幣壹仟元│
│    │              │沒收，如全部或一部不能沒收時，以其財產抵償之。    │
├──┼───────┼─────────────────────────┤
│63  │如犯罪事實欄一│甲○○販賣第一級毒品，累犯，處有期徒刑拾柒年。扣案│
│    │(八)5.所示。    │之如附表編號壹所示之物沒收銷燬之，如附表編號│
│    │              │所示之物沒收，未扣案販賣第一級毒品所得新臺幣壹仟元│
│    │              │沒收，如全部或一部不能沒收時，以其財產抵償之。    │
├──┼───────┼─────────────────────────┤
│64  │如犯罪事實欄一│甲○○販賣第一級毒品，累犯，處有期徒刑拾柒年。扣案│
│    │(八)6.所示。    │之如附表編號壹所示之物沒收銷燬之，如附表編號│
│    │              │所示之物沒收，未扣案販賣第一級毒品所得新臺幣壹仟元│
│    │              │沒收，如全部或一部不能沒收時，以其財產抵償之。    │
├──┼───────┼─────────────────────────┤
│65  │如犯罪事實欄一│甲○○販賣第一級毒品，累犯，處有期徒刑拾柒年。扣案│
│    │(八)7.所示。    │之如附表編號壹所示之物沒收銷燬之，如附表編號│
│    │              │所示之物沒收，未扣案販賣第一級毒品所得新臺幣壹仟元│
│    │              │沒收，如全部或一部不能沒收時，以其財產抵償之。    │
├──┼───────┼─────────────────────────┤
│66  │如犯罪事實欄一│甲○○販賣第一級毒品，累犯，處有期徒刑拾柒年。扣案│
│    │(八)8.所示。    │之如附表編號壹所示之物沒收銷燬之，如附表編號│
│    │              │所示之物沒收，未扣案販賣第一級毒品所得新臺幣壹仟元│
│    │              │沒收，如全部或一部不能沒收時，以其財產抵償之。    │
├──┼───────┼─────────────────────────┤
│67  │如犯罪事實欄一│甲○○販賣第一級毒品，累犯，處有期徒刑拾柒年。扣案│
│    │(八)9.所示。    │之如附表編號壹所示之物沒收銷燬之，如附表編號│
│    │              │所示之物沒收，未扣案販賣第一級毒品所得新臺幣壹仟元│
│    │              │沒收，如全部或一部不能沒收時，以其財產抵償之。    │
├──┼───────┼─────────────────────────┤
│68  │如犯罪事實欄一│甲○○販賣第一級毒品，累犯，處有期徒刑拾柒年。扣案│
│    │(八)10.所示。    │之如附表編號壹所示之物沒收銷燬之，如附表編號│
│    │              │所示之物沒收，未扣案販賣第一級毒品所得新臺幣壹仟元│
│    │              │沒收，如全部或一部不能沒收時，以其財產抵償之。    │
├──┼───────┼─────────────────────────┤
│69  │如犯罪事實欄一│甲○○販賣第一級毒品，累犯，處有期徒刑拾柒年。扣案│
│    │(八)11.所示。    │之如附表編號壹所示之物沒收銷燬之，如附表編號│
│    │              │所示之物沒收，未扣案販賣第一級毒品所得新臺幣壹仟元│
│    │              │沒收，如全部或一部不能沒收時，以其財產抵償之。    │
├──┼───────┼─────────────────────────┤
│70  │如犯罪事實欄一│甲○○共同販賣第一級毒品，累犯，處有期徒刑拾柒年。│
│    │(八)12.所示。    │扣案之如附表編號壹所示之物沒收銷燬之，如附表編│
│    │              │號所示之物沒收，未扣案販賣第一級毒品所得新臺幣壹│
│    │              │仟元沒收，如全部或一部不能沒收時，以其財產連帶抵償│
│    │              │之（即與己○○連帶抵償）。                        │
├──┼───────┼─────────────────────────┤
│71  │如犯罪事實欄一│甲○○共同販賣第一級毒品，累犯，處有期徒刑拾柒年。│
│    │(八)13.所示。    │扣案之如附表編號壹所示之物沒收銷燬之，如附表編│
│    │              │號所示之物沒收，未扣案販賣第一級毒品所得新臺幣壹│
│    │              │仟元沒收，如全部或一部不能沒收時，以其財產連帶抵償│
│    │              │之（即與己○○連帶抵償）。                        │
├──┼───────┼─────────────────────────┤
│72  │如犯罪事實欄一│甲○○共同販賣第一級毒品，累犯，處有期徒刑拾柒年。│
│    │(八)14.所示。    │扣案之如附表編號壹所示之物沒收銷燬之，如附表編│
│    │              │號所示之物沒收，未扣案販賣第一級毒品所得新臺幣壹│
│    │              │仟元沒收，如全部或一部不能沒收時，以其財產連帶抵償│
│    │              │之（即與午○○連帶抵償）。                        │
├──┼───────┼─────────────────────────┤
│73  │如犯罪事實欄一│甲○○共同販賣第一級毒品，累犯，處有期徒刑拾柒年。│
│    │(八)15.所示。    │扣案之如附表編號壹所示之物沒收銷燬之，如附表編│
│    │              │號所示之物沒收，未扣案販賣第一級毒品所得新臺幣壹│
│    │              │仟元沒收，如全部或一部不能沒收時，以其財產連帶抵償│
│    │              │之（即與午○○連帶抵償）。                        │
├──┼───────┼─────────────────────────┤
│74  │如犯罪事實欄一│甲○○共同販賣第一級毒品，累犯，處有期徒刑拾柒年。│
│    │(八)16.所示。    │扣案之如附表編號壹所示之物沒收銷燬之，如附表編│
│    │              │號所示之物沒收，未扣案販賣第一級毒品所得新臺幣壹│
│    │              │仟元沒收，如全部或一部不能沒收時，以其財產連帶抵償│
│    │              │之（即與午○○連帶抵償）。                        │
├──┼───────┼─────────────────────────┤
│75  │如犯罪事實欄一│甲○○共同販賣第一級毒品，累犯，處有期徒刑拾柒年。│
│    │(八)17.所示。    │扣案之如附表編號壹所示之物沒收銷燬之，如附表編│
│    │              │號所示之物沒收，未扣案販賣第一級毒品所得新臺幣壹│
│    │              │仟元沒收，如全部或一部不能沒收時，以其財產連帶抵償│
│    │              │之（即與午○○連帶抵償）。                        │
├──┼───────┼─────────────────────────┤
│76  │如犯罪事實欄一│甲○○共同販賣第一級毒品，累犯，處有期徒刑拾柒年。│
│    │(八)18.所示。    │扣案之如附表編號壹所示之物沒收銷燬之，如附表編│
│    │              │號所示之物沒收，未扣案販賣第一級毒品所得新臺幣壹│
│    │              │仟元沒收，如全部或一部不能沒收時，以其財產連帶抵償│
│    │              │之（即與午○○連帶抵償）。                        │
├──┼───────┼─────────────────────────┤
│77  │如犯罪事實欄一│甲○○共同販賣第一級毒品，累犯，處有期徒刑拾柒年。│
│    │(八)19.所示。    │扣案之如附表編號壹所示之物沒收銷燬之，如附表編│
│    │              │號所示之物沒收，未扣案販賣第一級毒品所得新臺幣壹│
│    │              │仟元沒收，如全部或一部不能沒收時，以其財產連帶抵償│
│    │              │之（即與午○○連帶抵償）。                        │
├──┼───────┼─────────────────────────┤
│78  │如犯罪事實欄一│甲○○共同販賣第一級毒品，累犯，處有期徒刑拾柒年。│
│    │(八)20.所示。    │扣案之如附表編號壹所示之物沒收銷燬之，如附表編│
│    │              │號所示之物沒收，未扣案販賣第一級毒品所得新臺幣壹│
│    │              │仟元沒收，如全部或一部不能沒收時，以其財產連帶抵償│
│    │              │之（即與己○○連帶抵償）。                        │
├──┼───────┼─────────────────────────┤
│79  │如犯罪事實欄一│甲○○販賣第一級毒品，累犯，處有期徒刑拾柒年。扣案│
│    │(九)1.所示。    │之如附表編號壹所示之物沒收銷燬之，如附表編號│
│    │              │所示之物沒收，未扣案販賣第一級毒品所得新臺幣壹仟元│
│    │              │沒收，如全部或一部不能沒收時，以其財產抵償之。    │
├──┼───────┼─────────────────────────┤
│80  │如犯罪事實欄一│甲○○販賣第一級毒品，累犯，處有期徒刑拾柒年。扣案│
│    │(九)2.所示。    │之如附表編號壹所示之物沒收銷燬之，如附表編號│
│    │              │所示之物沒收，未扣案販賣第一級毒品所得新臺幣壹仟元│
│    │              │沒收，如全部或一部不能沒收時，以其財產抵償之。    │
├──┼───────┼─────────────────────────┤
│81  │如犯罪事實欄一│甲○○販賣第一級毒品，累犯，處有期徒刑拾柒年。扣案│
│    │(九)3.所示。    │之如附表編號壹所示之物沒收銷燬之，如附表編號│
│    │              │所示之物沒收，未扣案販賣第一級毒品所得新臺幣壹仟元│
│    │              │沒收，如全部或一部不能沒收時，以其財產抵償之。    │
├──┼───────┼─────────────────────────┤
│82  │如犯罪事實欄一│甲○○販賣第一級毒品，累犯，處有期徒刑拾柒年。扣案│
│    │(九)4.所示。    │之如附表編號壹所示之物沒收銷燬之，如附表編號│
│    │              │所示之物沒收，未扣案販賣第一級毒品所得新臺幣壹仟元│
│    │              │沒收，如全部或一部不能沒收時，以其財產抵償之。    │
├──┼───────┼─────────────────────────┤
│83  │如犯罪事實欄一│甲○○共同販賣第一級毒品，累犯，處有期徒刑拾柒年。│
│    │(九)5.所示。    │扣案之如附表編號壹所示之物沒收銷燬之，如附表編│
│    │              │號所示之物沒收，未扣案販賣第一級毒品所得新臺幣壹│
│    │              │仟元沒收，如全部或一部不能沒收時，以其財產連帶抵償│
│    │              │之（即與己○○連帶抵償）。                        │
├──┼───────┼─────────────────────────┤
│84  │如犯罪事實欄一│甲○○共同販賣第一級毒品，累犯，處有期徒刑拾柒年。│
│    │(九)6.所示。    │扣案之如附表編號壹所示之物沒收銷燬之，如附表編│
│    │              │號所示之物沒收，未扣案販賣第一級毒品所得新臺幣壹│
│    │              │仟元沒收，如全部或一部不能沒收時，以其財產連帶抵償│
│    │              │之（即與己○○連帶抵償）。                        │
├──┼───────┼─────────────────────────┤
│85  │如犯罪事實欄一│甲○○共同販賣第一級毒品，累犯，處有期徒刑拾柒年。│
│    │(九)7.所示。    │扣案之如附表編號壹所示之物沒收銷燬之，如附表編│
│    │              │號所示之物沒收，未扣案販賣第一級毒品所得新臺幣壹│
│    │              │仟元沒收，如全部或一部不能沒收時，以其財產連帶抵償│
│    │              │之（即與己○○連帶抵償）。                        │
├──┼───────┼─────────────────────────┤
│86  │如犯罪事實欄一│甲○○共同販賣第一級毒品，累犯，處有期徒刑拾柒年。│
│    │(九)8.所示。    │扣案之如附表編號壹所示之物沒收銷燬之，如附表編│
│    │              │號所示之物沒收，未扣案販賣第一級毒品所得新臺幣壹│
│    │              │仟元沒收，如全部或一部不能沒收時，以其財產連帶抵償│
│    │              │之（即與午○○連帶抵償）。                        │
├──┼───────┼─────────────────────────┤
│87  │如犯罪事實欄一│甲○○共同販賣第一級毒品，累犯，處有期徒刑拾柒年。│
│    │(九)9.所示。    │扣案之如附表編號壹所示之物沒收銷燬之，如附表編│
│    │              │號所示之物沒收，未扣案販賣第一級毒品所得新臺幣壹│
│    │              │仟元沒收，如全部或一部不能沒收時，以其財產連帶抵償│
│    │              │之（即與午○○連帶抵償）。                        │
├──┼───────┼─────────────────────────┤
│88  │如犯罪事實欄一│甲○○共同販賣第一級毒品，累犯，處有期徒刑拾柒年。│
│    │(九)10.所示。    │扣案之如附表編號壹所示之物沒收銷燬之，如附表編│
│    │              │號所示之物沒收，未扣案販賣第一級毒品所得新臺幣壹│
│    │              │仟元沒收，如全部或一部不能沒收時，以其財產連帶抵償│
│    │              │之（即與午○○連帶抵償）。                        │
├──┼───────┼─────────────────────────┤
│89  │如犯罪事實欄一│甲○○共同販賣第一級毒品，累犯，處有期徒刑拾柒年。│
│    │(九)11.所示。    │扣案之如附表編號壹所示之物沒收銷燬之，如附表編│
│    │              │號所示之物沒收，未扣案販賣第一級毒品所得新臺幣壹│
│    │              │仟元沒收，如全部或一部不能沒收時，以其財產連帶抵償│
│    │              │之（即與午○○連帶抵償）。                        │
├──┼───────┼─────────────────────────┤
│90  │如犯罪事實欄一│甲○○販賣第一級毒品，累犯，處有期徒刑拾柒年。扣案│
│    │(十)1.所示。    │之如附表編號肆所示之物沒收銷燬之，如附表編號伍│
│    │              │、編號陸所示之物均沒收，未扣案販賣第一級毒品所得新│
│    │              │臺幣仟元沒收，如全部或一部不能沒收時，以其財產抵│
│    │              │償之。                                            │
├──┼───────┼─────────────────────────┤
│91  │如犯罪事實欄一│甲○○販賣第二級毒品，累犯，處有期徒刑壹拾貳年。  │
│    │(十)2.所示。    │扣案之如附表編號陸所示之物均沒收，未扣案販賣第二│
│    │              │級毒品所得新臺幣仟元沒收，如全部或一部不能沒收時│
│    │              │，以其財產抵償之。                                │
├──┼───────┼─────────────────────────┤
│92  │如犯罪事實欄一│甲○○販賣第二級毒品，累犯，處有期徒刑壹拾貳年。  │
│    │(十)3.所示。    │扣案之如附表編號陸、編號柒所示之物均沒收，扣案販│
│    │              │賣第二級毒品所得新臺幣肆仟捌佰元沒收。            │
├──┼───────┼─────────────────────────┤
│93  │如犯罪事實欄一│甲○○販賣第一級毒品，累犯，處有期徒刑拾柒年。扣案│
│    │(十一)1.所示。    │之如附表編號壹所示之物沒收銷燬之，如附表編號│
│    │              │所示之物沒收，未扣案販賣第一級毒品所得新臺幣壹仟元│
│    │              │沒收，如全部或一部不能沒收時，以其財產抵償之。    │
├──┼───────┼─────────────────────────┤
│94  │如犯罪事實欄一│甲○○販賣第一級毒品，累犯，處有期徒刑拾柒年。扣案│
│    │(十一)2.所示。    │之如附表編號壹所示之物沒收銷燬之，如附表編號│
│    │              │所示之物沒收，未扣案販賣第一級毒品所得新臺幣壹仟元│
│    │              │沒收，如全部或一部不能沒收時，以其財產抵償之。    │
├──┼───────┼─────────────────────────┤
│95  │如犯罪事實欄一│甲○○販賣第一級毒品，累犯，處有期徒刑拾柒年。扣案│
│    │(十一)3.所示。    │之如附表編號壹所示之物沒收銷燬之，如附表編號│
│    │              │所示之物沒收，未扣案販賣第一級毒品所得新臺幣壹仟元│
│    │              │沒收，如全部或一部不能沒收時，以其財產抵償之。    │
├──┼───────┼─────────────────────────┤
│96  │如犯罪事實欄一│甲○○販賣第一級毒品，累犯，處有期徒刑拾柒年。扣案│
│    │(十一)4.所示。    │之如附表編號壹所示之物沒收銷燬之，如附表編號│
│    │              │所示之物沒收，未扣案販賣第一級毒品所得新臺幣壹仟元│
│    │              │沒收，如全部或一部不能沒收時，以其財產抵償之。    │
├──┼───────┼─────────────────────────┤
│97  │如犯罪事實欄一│甲○○販賣第一級毒品，累犯，處有期徒刑拾柒年。扣案│
│    │(十一)5.所示。    │之如附表編號壹所示之物沒收銷燬之，如附表編號│
│    │              │所示之物沒收，未扣案販賣第一級毒品所得新臺幣壹仟元│
│    │              │沒收，如全部或一部不能沒收時，以其財產抵償之。    │
├──┼───────┼─────────────────────────┤
│98  │如犯罪事實欄一│甲○○販賣第一級毒品，累犯，處有期徒刑拾柒年。扣案│
│    │(十一)6.所示。    │之如附表編號壹所示之物沒收銷燬之，如附表編號│
│    │              │所示之物沒收，未扣案販賣第一級毒品所得新臺幣壹仟元│
│    │              │沒收，如全部或一部不能沒收時，以其財產抵償之。    │
├──┼───────┼─────────────────────────┤
│99  │如犯罪事實欄一│甲○○販賣第一級毒品，累犯，處有期徒刑拾柒年。扣案│
│    │(十一)7.所示。    │之如附表編號壹所示之物沒收銷燬之，如附表編號│
│    │              │所示之物沒收，未扣案販賣第一級毒品所得新臺幣壹仟元│
│    │              │沒收，如全部或一部不能沒收時，以其財產抵償之。    │
├──┼───────┼─────────────────────────┤
│100 │如犯罪事實欄一│甲○○販賣第一級毒品，累犯，處有期徒刑拾柒年。扣案│
│    │(十一)8.所示。    │之如附表編號壹所示之物沒收銷燬之，如附表編號│
│    │              │所示之物沒收，未扣案販賣第一級毒品所得新臺幣壹仟元│
│    │              │沒收，如全部或一部不能沒收時，以其財產抵償之。    │
├──┼───────┼─────────────────────────┤
│101 │如犯罪事實欄一│甲○○販賣第一級毒品，累犯，處有期徒刑拾柒年。扣案│
│    │(十一)9.所示。    │之如附表編號壹所示之物沒收銷燬之，如附表編號│
│    │              │所示之物沒收，未扣案販賣第一級毒品所得新臺幣壹仟元│
│    │              │沒收，如全部或一部不能沒收時，以其財產抵償之。    │
├──┼───────┼─────────────────────────┤
│102 │如犯罪事實欄一│甲○○販賣第一級毒品，累犯，處有期徒刑拾柒年。扣案│
│    │(十一)10.所示。    │之如附表編號壹所示之物沒收銷燬之，如附表編號│
│    │              │所示之物沒收，未扣案販賣第一級毒品所得新臺幣壹仟元│
│    │              │沒收，如全部或一部不能沒收時，以其財產抵償之。    │
└──┴───────┴─────────────────────────┘
【附表貳】：被告己○○部分
┌──┬───────┬─────────────────────────┐
│編號│犯  罪  事  實│          主        文        欄                  │
├──┼───────┼─────────────────────────┤
│1   │如犯罪事實欄一│己○○共同販賣第一級毒品，處有期徒刑壹拾陸年。扣案│
│    │(二)所示。      │之如附表編號肆所示之物沒收銷燬之，如附表編號伍│
│    │              │、編號陸所示之物均沒收，未扣案販賣第一級毒品所得新│
│    │              │臺幣壹仟元沒收，如全部或一部不能沒收時，以其財產連│
│    │              │帶抵償之（即與甲○○連帶抵償）。                  │
├──┼───────┼─────────────────────────┤
│2   │如犯罪事實欄一│己○○共同販賣第一級毒品，處有期徒刑壹拾陸年。扣案│
│    │(三)所示。      │之如附表編號壹所示之物沒收銷燬之，如附表編號│
│    │              │所示之物沒收，未扣案販賣第一級毒品所得新臺幣壹仟元│
│    │              │沒收，如全部或一部不能沒收時，以其財產連帶抵償之（│
│    │              │即與甲○○連帶抵償）。                            │
├──┼───────┼─────────────────────────┤
│3   │如犯罪事實欄一│己○○共同販賣第一級毒品，處有期徒刑壹拾陸年。扣案│
│    │(四)4.所示。    │之如附表編號壹所示之物沒收銷燬之，如附表編號│
│    │              │所示之物沒收，未扣案販賣第一、二級毒品所得新臺幣貳│
│    │              │仟元沒收，如全部或一部不能沒收時，以其財產連帶抵償│
│    │              │之（即與甲○○連帶抵償）。                        │
├──┼───────┼─────────────────────────┤
│4   │如犯罪事實欄一│己○○共同販賣第一級毒品，處有期徒刑壹拾陸年。扣案│
│    │(四)5.所示。    │之如附表編號壹所示之物沒收銷燬之，如附表編號│
│    │              │所示之物沒收，未扣案販賣第一、二級毒品所得新臺幣貳│
│    │              │仟元沒收，如全部或一部不能沒收時，以其財產連帶抵償│
│    │              │之（即與甲○○連帶抵償）。                        │
├──┼───────┼─────────────────────────┤
│5   │如犯罪事實欄一│己○○共同販賣第一級毒品，處有期徒刑壹拾陸年。扣案│
│    │(四)6.所示。    │之如附表編號壹所示之物沒收銷燬之，如附表編號│
│    │              │所示之物沒收，未扣案販賣第一、二級毒品所得新臺幣貳│
│    │              │仟元沒收，如全部或一部不能沒收時，以其財產連帶抵償│
│    │              │之（即與甲○○連帶抵償）。                        │
├──┼───────┼─────────────────────────┤
│6   │如犯罪事實欄一│己○○共同販賣第一級毒品，處有期徒刑壹拾陸年。扣案│
│    │(四)7.所示。    │之如附表編號壹所示之物沒收銷燬之，如附表編號│
│    │              │所示之物沒收，未扣案販賣第一、二級毒品所得新臺幣貳│
│    │              │仟元沒收，如全部或一部不能沒收時，以其財產連帶抵償│
│    │              │之（即與甲○○連帶抵償）。                        │
├──┼───────┼─────────────────────────┤
│7   │如犯罪事實欄一│己○○共同販賣第一級毒品，處有期徒刑壹拾陸年。扣案│
│    │(五)1.所示。    │之如附表編號壹所示之物沒收銷燬之，如附表編號│
│    │              │所示之物沒收，未扣案販賣第一級毒品所得新臺幣壹仟元│
│    │              │沒收，如全部或一部不能沒收時，以其財產連帶抵償之（│
│    │              │即與甲○○連帶抵償）。                            │
├──┼───────┼─────────────────────────┤
│8   │如犯罪事實欄一│己○○共同販賣第一級毒品，處有期徒刑壹拾陸年。扣案│
│    │(五)3.所示。    │之如附表編號壹所示之物沒收銷燬之，如附表編號│
│    │              │所示之物沒收，未扣案販賣第一級毒品所得新臺幣壹仟元│
│    │              │沒收，如全部或一部不能沒收時，以其財產連帶抵償之（│
│    │              │即與甲○○連帶抵償）。                            │
├──┼───────┼─────────────────────────┤
│9   │如犯罪事實欄一│己○○共同販賣第一級毒品，處有期徒刑壹拾陸年。扣案│
│    │(五)4.所示。    │之如附表編號肆所示之物沒收銷燬之，如附表編號伍│
│    │              │、編號陸所示之物均沒收，未扣案販賣第一級毒品所得新│
│    │              │臺幣壹仟元沒收，如全部或一部不能沒收時，以其財產連│
│    │              │帶抵償之（即與甲○○連帶抵償）。                  │
├──┼───────┼─────────────────────────┤
│10  │如犯罪事實欄一│己○○共同販賣第一級毒品，處有期徒刑壹拾陸年。扣案│
│    │(六)14.所示。    │之如附表編號肆所示之物沒收銷燬之，如附表編號伍│
│    │              │、編號陸所示之物均沒收，未扣案販賣第一級毒品所得新│
│    │              │臺幣壹仟元沒收，如全部或一部不能沒收時，以其財產連│
│    │              │帶抵償之（即與甲○○連帶抵償）。                  │
├──┼───────┼─────────────────────────┤
│11  │如犯罪事實欄一│己○○共同販賣第一級毒品，處有期徒刑壹拾陸年。扣案│
│    │(六)15.所示。    │之如附表編號肆所示之物沒收銷燬之，如附表編號伍│
│    │              │、編號陸所示之物均沒收，未扣案販賣第一級毒品所得新│
│    │              │臺幣壹仟元沒收，如全部或一部不能沒收時，以其財產連│
│    │              │帶抵償之（即與甲○○連帶抵償）。                  │
├──┼───────┼─────────────────────────┤
│12  │如犯罪事實欄一│己○○共同販賣第一級毒品，處有期徒刑壹拾陸年。扣案│
│    │(六)16.所示。    │之如附表編號肆所示之物沒收銷燬之，如附表編號伍│
│    │              │、編號陸所示之物均沒收，未扣案販賣第一級毒品所得新│
│    │              │臺幣壹仟元沒收，如全部或一部不能沒收時，以其財產連│
│    │              │帶抵償之（即與甲○○連帶抵償）。                  │
├──┼───────┼─────────────────────────┤
│13  │如犯罪事實欄一│己○○共同販賣第一級毒品，處有期徒刑壹拾陸年。扣案│
│    │(六)17.所示。    │之如附表編號肆所示之物沒收銷燬之，如附表編號伍│
│    │              │、編號陸所示之物均沒收，未扣案販賣第一級毒品所得新│
│    │              │臺幣壹仟元沒收，如全部或一部不能沒收時，以其財產連│
│    │              │帶抵償之（即與甲○○連帶抵償）。                  │
├──┼───────┼─────────────────────────┤
│14  │如犯罪事實欄一│己○○共同販賣第一級毒品，處有期徒刑壹拾陸年。扣案│
│    │(六)18.所示。    │之如附表編號肆所示之物沒收銷燬之，如附表編號伍│
│    │              │、編號陸所示之物均沒收，未扣案販賣第一級毒品所得新│
│    │              │臺幣壹仟元沒收，如全部或一部不能沒收時，以其財產連│
│    │              │帶抵償之（即與甲○○連帶抵償）。                  │
├──┼───────┼─────────────────────────┤
│15  │如犯罪事實欄一│己○○共同販賣第一級毒品，處有期徒刑壹拾陸年。扣案│
│    │(六)19.所示。    │之如附表編號肆所示之物沒收銷燬之，如附表編號伍│
│    │              │、編號陸所示之物均沒收，未扣案販賣第一級毒品所得新│
│    │              │臺幣壹仟元沒收，如全部或一部不能沒收時，以其財產連│
│    │              │帶抵償之（即與甲○○連帶抵償）。                  │
├──┼───────┼─────────────────────────┤
│16  │如犯罪事實欄一│己○○共同販賣第一級毒品，處有期徒刑壹拾陸年。扣案│
│    │(六)20.所示。    │之如附表編號肆所示之物沒收銷燬之，如附表編號伍│
│    │              │、編號陸所示之物均沒收，未扣案販賣第一級毒品所得新│
│    │              │臺幣壹仟元沒收，如全部或一部不能沒收時，以其財產連│
│    │              │帶抵償之（即與甲○○連帶抵償）。                  │
├──┼───────┼─────────────────────────┤
│17  │如犯罪事實欄一│己○○共同販賣第一級毒品，處有期徒刑壹拾陸年。扣案│
│    │(六)所示。    │之如附表編號肆所示之物沒收銷燬之，如附表編號伍│
│    │              │、編號陸所示之物均沒收，未扣案販賣第一級毒品所得新│
│    │              │臺幣壹仟元沒收，如全部或一部不能沒收時，以其財產連│
│    │              │帶抵償之（即與甲○○連帶抵償）。                  │
├──┼───────┼─────────────────────────┤
│18  │如犯罪事實欄一│己○○共同販賣第一級毒品，處有期徒刑壹拾陸年。扣案│
│    │(六)所示。    │之如附表編號肆所示之物沒收銷燬之，如附表編號伍│
│    │              │、編號陸所示之物均沒收，未扣案販賣第一級毒品所得新│
│    │              │臺幣壹仟元沒收，如全部或一部不能沒收時，以其財產連│
│    │              │帶抵償之（即與甲○○連帶抵償）。                  │
├──┼───────┼─────────────────────────┤
│19  │如犯罪事實欄一│己○○共同販賣第一級毒品，處有期徒刑壹拾陸年。扣案│
│    │(六)所示。    │之如附表編號肆所示之物沒收銷燬之，如附表編號伍│
│    │              │、編號陸所示之物均沒收，未扣案販賣第一級毒品所得新│
│    │              │臺幣壹仟元沒收，如全部或一部不能沒收時，以其財產連│
│    │              │帶抵償之（即與甲○○連帶抵償）。                  │
├──┼───────┼─────────────────────────┤
│20  │如犯罪事實欄一│己○○共同販賣第一級毒品，處有期徒刑壹拾陸年。扣案│
│    │(六)所示。    │之如附表編號肆所示之物沒收銷燬之，如附表編號伍│
│    │              │、編號陸所示之物均沒收，未扣案販賣第一級毒品所得新│
│    │              │臺幣壹仟元沒收，如全部或一部不能沒收時，以其財產連│
│    │              │帶抵償之（即與甲○○連帶抵償）。                  │
├──┼───────┼─────────────────────────┤
│21  │如犯罪事實欄一│己○○共同販賣第一級毒品，處有期徒刑壹拾陸年。扣案│
│    │(六)所示。    │之如附表編號肆所示之物沒收銷燬之，如附表編號伍│
│    │              │、編號陸所示之物均沒收，未扣案販賣第一級毒品所得新│
│    │              │臺幣壹仟元沒收，如全部或一部不能沒收時，以其財產連│
│    │              │帶抵償之（即與甲○○連帶抵償）。                  │
├──┼───────┼─────────────────────────┤
│22  │如犯罪事實欄一│己○○共同販賣第一級毒品，處有期徒刑壹拾陸年。扣案│
│    │(六)所示。    │之如附表編號肆所示之物沒收銷燬之，如附表編號伍│
│    │              │、編號陸所示之物均沒收，未扣案販賣第一級毒品所得新│
│    │              │臺幣壹仟元沒收，如全部或一部不能沒收時，以其財產連│
│    │              │帶抵償之（即與甲○○連帶抵償）。                  │
├──┼───────┼─────────────────────────┤
│23  │如犯罪事實欄一│己○○共同販賣第一級毒品，處有期徒刑壹拾陸年。扣案│
│    │(六)所示。    │之如附表編號肆所示之物沒收銷燬之，如附表編號伍│
│    │              │、編號陸所示之物均沒收，未扣案販賣第一級毒品所得新│
│    │              │臺幣壹仟元沒收，如全部或一部不能沒收時，以其財產連│
│    │              │帶抵償之（即與甲○○連帶抵償）。                  │
├──┼───────┼─────────────────────────┤
│24  │如犯罪事實欄一│己○○共同販賣第一級毒品，處有期徒刑壹拾陸年。扣案│
│    │(六)所示。    │之如附表編號肆所示之物沒收銷燬之，如附表編號伍│
│    │              │、編號陸所示之物均沒收，未扣案販賣第一級毒品所得新│
│    │              │臺幣壹仟元沒收，如全部或一部不能沒收時，以其財產連│
│    │              │帶抵償之（即與甲○○連帶抵償）。                  │
├──┼───────┼─────────────────────────┤
│25  │如犯罪事實欄一│己○○共同販賣第一級毒品，處有期徒刑壹拾陸年。扣案│
│    │(六)所示。    │之如附表編號肆所示之物沒收銷燬之，如附表編號伍│
│    │              │、編號陸所示之物均沒收，未扣案販賣第一級毒品所得新│
│    │              │臺幣壹仟元沒收，如全部或一部不能沒收時，以其財產連│
│    │              │帶抵償之（即與甲○○連帶抵償）。                  │
├──┼───────┼─────────────────────────┤
│26  │如犯罪事實欄一│己○○共同販賣第一級毒品，處有期徒刑壹拾陸年。扣案│
│    │(六)所示。    │之如附表編號肆所示之物沒收銷燬之，如附表編號伍│
│    │              │、編號陸所示之物均沒收，未扣案販賣第一級毒品所得新│
│    │              │臺幣壹仟元沒收，如全部或一部不能沒收時，以其財產連│
│    │              │帶抵償之（即與甲○○連帶抵償）。                  │
├──┼───────┼─────────────────────────┤
│27  │如犯罪事實欄一│己○○共同販賣第一級毒品，處有期徒刑壹拾陸年。扣案│
│    │(六)所示。    │之如附表編號肆所示之物沒收銷燬之，如附表編號伍│
│    │              │、編號陸所示之物均沒收，未扣案販賣第一級毒品所得新│
│    │              │臺幣壹仟元沒收，如全部或一部不能沒收時，以其財產連│
│    │              │帶抵償之（即與甲○○連帶抵償之）。                │
├──┼───────┼─────────────────────────┤
│28  │如犯罪事實欄一│己○○共同販賣第二級毒品，處有期徒刑肆年。扣案之如│
│    │(六)所示。    │附表編號陸所示之物均沒收，未扣案販賣第二級毒品所│
│    │              │得新臺幣壹仟元沒收，如全部或一部不能沒收時，以其財│
│    │              │產連帶抵償之（即與甲○○連帶抵償之）。            │
├──┼───────┼─────────────────────────┤
│29  │如犯罪事實欄一│己○○共同販賣第一級毒品，處有期徒刑壹拾陸年。扣案│
│    │(七)2.所示。  │之如附表編號壹所示之物沒收銷燬之，如附表編號│
│    │              │所示之物沒收，未扣案販賣第一級毒品所得新臺幣壹仟元│
│    │              │沒收，如全部或一部不能沒收時，以其財產連帶抵償之（│
│    │              │即與甲○○連帶抵償之）。                          │
├──┼───────┼─────────────────────────┤
│30  │如犯罪事實欄一│己○○共同販賣第一級毒品，處有期徒刑壹拾陸年。扣案│
│    │(七)2.所示。  │之如附表編號壹所示之物沒收銷燬之，如附表編號│
│    │              │所示之物沒收，未扣案販賣第一級毒品所得新臺幣伍佰元│
│    │              │沒收，如全部或一部不能沒收時，以其財產連帶抵償之（│
│    │              │即與甲○○連帶抵償之）。                          │
├──┼───────┼─────────────────────────┤
│31  │如犯罪事實欄一│己○○共同販賣第一級毒品，處有期徒刑壹拾陸年。扣案│
│    │(七)2.所示。  │之如附表編號壹所示之物沒收銷燬之，如附表編號│
│    │              │所示之物沒收，未扣案販賣第一級毒品所得新臺幣伍佰元│
│    │              │沒收，如全部或一部不能沒收時，以其財產連帶抵償之（│
│    │              │即與甲○○連帶抵償之）。                          │
├──┼───────┼─────────────────────────┤
│32  │如犯罪事實欄一│己○○共同販賣第一級毒品，處有期徒刑壹拾陸年。扣案│
│    │(八)12.所示。    │之如附表編號壹所示之物沒收銷燬之，如附表編號│
│    │              │所示之物沒收，未扣案販賣第一級毒品所得新臺幣壹仟元│
│    │              │沒收，如全部或一部不能沒收時，以其財產連帶抵償之（│
│    │              │即與甲○○連帶抵償之）。                          │
├──┼───────┼─────────────────────────┤
│33  │如犯罪事實欄一│己○○共同販賣第一級毒品，處有期徒刑壹拾陸年。扣案│
│    │(八)13.所示。    │之如附表編號壹所示之物沒收銷燬之，如附表編號│
│    │              │所示之物沒收，未扣案販賣第一級毒品所得新臺幣壹仟元│
│    │              │沒收，如全部或一部不能沒收時，以其財產連帶抵償之（│
│    │              │即與甲○○連帶抵償之）。                          │
├──┼───────┼─────────────────────────┤
│34  │如犯罪事實欄一│己○○共同販賣第一級毒品，處有期徒刑壹拾陸年。扣案│
│    │(八)20.所示。    │之如附表編號壹所示之物沒收銷燬之，如附表編號│
│    │              │所示之物沒收，未扣案販賣第一級毒品所得新臺幣壹仟元│
│    │              │沒收，如全部或一部不能沒收時，以其財產連帶抵償之（│
│    │              │即與甲○○連帶抵償之）。                          │
├──┼───────┼─────────────────────────┤
│35  │如犯罪事實欄一│己○○共同販賣第一級毒品，處有期徒刑壹拾陸年。扣案│
│    │(九)5.所示。    │之如附表編號壹所示之物沒收銷燬之，如附表編號│
│    │              │所示之物沒收，未扣案販賣第一級毒品所得新臺幣壹仟元│
│    │              │沒收，如全部或一部不能沒收時，以其財產連帶抵償之（│
│    │              │即與甲○○連帶抵償之）。                          │
├──┼───────┼─────────────────────────┤
│36  │如犯罪事實欄一│己○○共同販賣第一級毒品，處有期徒刑壹拾陸年。扣案│
│    │(九)6.所示。    │之如附表編號壹所示之物沒收銷燬之，如附表編號│
│    │              │所示之物沒收，未扣案販賣第一級毒品所得新臺幣壹仟元│
│    │              │沒收，如全部或一部不能沒收時，以其財產連帶抵償之（│
│    │              │即與甲○○連帶抵償之）。                          │
├──┼───────┼─────────────────────────┤
│37  │如犯罪事實欄一│己○○共同販賣第一級毒品，處有期徒刑壹拾陸年。扣案│
│    │(九)7.所示。    │之如附表編號壹所示之物沒收銷燬之，如附表編號│
│    │              │所示之物沒收，未扣案販賣第一級毒品所得新臺幣壹仟元│
│    │              │沒收，如全部或一部不能沒收時，以其財產連帶抵償之（│
│    │              │即與甲○○連帶抵償之）。                          │
└──┴───────┴─────────────────────────┘
【附表】：
┌──┬───────────────┬─────────────────┐
│編號│      物品名稱及數量          │              備   註             │
├──┼───────────────┼─────────────────┤
│1   │扣案之電子磅秤壹臺上所殘留之微│1.為警方於96年10月11日查獲扣案。  │
│    │量第1級毒品海洛因、第2級毒品甲│2.係共犯甲○○所有供其為本案中於96│
│    │基安非他命混合物。            │  年10月11日前販賣毒品時所用之物，│
│    │                              │  且與扣案之電子磅秤可析離。      │
├──┼───────────────┼─────────────────┤
│2   │葡萄糖粉捌包。                │1.為警方於96年10月11日查獲扣案。  │
│    │                              │2.係被告甲○○所有供被告甲○○、證│
│    │                              │  人午○○為本案中於犯罪事實欄一(一)│
│    │                              │  所示販賣毒品時所用之物。        │
├──┼───────────────┼─────────────────┤
│3   │分裝袋貳包、前揭編號1所示之電 │1.為警方於96年10月11日查獲扣案。  │
│    │子磅秤壹臺。                  │2.係共犯甲○○所有，其中電子磅秤係│
│    │                              │  供其為本案中於96年10月11日前販賣│
│    │                              │  毒品時所用之物；分裝袋則係供其販│
│    │                              │  賣毒品預備之物。                │
├──┼───────────────┼─────────────────┤
│4   │第1級毒品海洛因伍包（合計淨重 │1.為警方於96年11月30日查獲扣案。  │
│    │0.46公克）。                  │2.係共犯甲○○所有供其為本案中於96│
│    │                              │  年10月11日後至96年11月30日止，販│
│    │                              │  賣毒品海洛因時所用。            │
├──┼───────────────┼─────────────────┤
│5   │包裝前揭編號4所示海洛因之包裝 │1.為警方於96年11月30日查獲扣案。  │
│    │袋伍個（空包裝總重1.53公克）。│2.係共犯甲○○所有供其為本案中於96│
│    │                              │  年10月11日後至96年11月30日止，販│
│    │                              │  賣毒品時所用。                  │
├──┼───────────────┼─────────────────┤
│6   │分裝袋貳包。                  │1.為警方於96年11月30日查獲扣案。  │
│    │                              │2.係共犯甲○○所有供其為本案中於96│
│    │                              │  年10月11日後至96年11月30日止，販│
│    │                              │  賣毒品預備之物。                │
├──┼───────────────┼─────────────────┤
│7   │晶體壹包（淨重0.0507公克，驗後│1.為警方於96年11月30日查獲扣案。  │
│    │淨重0.0279公克）。            │2.係被告甲○○所有供被告甲○○、證│
│    │                              │  人午○○為本案中於犯罪事實欄一(十)│
│    │                              │  3.所示販賣毒品時所用之物。      │
└──┴───────────────┴─────────────────┘


司法院資訊處製作；財團法人民間司法改革基金會備份。
